【裁判字號】    98,訴,573
【裁判日期】    990430
【裁判案由】    偽造文書等
【裁判全文】
臺灣宜蘭地方法院刑事判決               98年度訴字第573號
公  訴  人  臺灣宜蘭地方法院檢察署檢察官
被      告  子○○原名許晉彰.
選任辯護人  李秋銘律師
            黃金亮律師
被      告  己○○
            未○○
選任辯護人  蔡富強律師
上列被告等因偽造文書等案件，經檢察官提起公訴（98年度偵字
第3394號、第4218號、第4219號），本院判決如下：
    主  文
子○○共同犯如附表一編號1至3、附表二編號1至6、附表三編號
1至4所示之罪，均累犯，各處如附表一編號1至3、附表二編號1
至3、附表三編號1至4所示之刑；又犯如附表三編號5至7所示之
罪，均累犯，各處如附表三編號5至7所示之刑，並減為如附表三
編號5至7所示之刑；又犯如附表三編號8所示之罪，累犯，處如
附表三編號8所示之刑。應執行有期徒刑陸年陸月，扣案之字模
工具拾陸支沒收。
己○○共同犯如附表一編號1至3所示之罪，均累犯，各處如附表
一編號1至3所示之刑；又犯如附表五編號1至3所示之罪，均累犯
，各處如附表五編號1至3所示之刑。應執行有期徒刑貳年。
未○○犯如附表四編號1至5所示之罪，各處如附表四編號1至5所
示之刑。應執行有期徒刑壹年陸月，如易科罰金，以新臺幣貳仟
元折算壹日。
子○○被訴詐欺取財部分，均無罪。
    事  實
一、子○○前於民國93年間因偽造文書案件，經臺灣苗栗地方法
    院以93年度苗簡字第462號判處有期徒刑6月確定，並於93年
    12月14日易科罰金執行完畢；己○○於95年間因毒品危害防
    制條例案件，經臺灣苗栗地方法院以95年度苗簡字第503號
    判處有期徒刑6月確定，並於96年5月12日執行完畢。
二、詎子○○與己○○猶不知悔改，仍基於意圖為自己不法所有
    之犯意聯絡，於附表一編號1至3所示時間，至附表一編號1
    至3所示地點，共同以附表一編號1至3所示方法，竊取附表
    一編號1至3所示丁○○、甲○○、戊○○所有之附表一編號
    1至編號3所示營業半拖車。
三、子○○復與余國能（已於98年11月11日死亡，業經檢察官另
    為不起訴處分確定）及1名真實姓名年籍不詳之成年男子基
    於意圖為自己不法所有之犯意聯絡，攜帶余國能所有客觀上
    足供兇器使用之一字型螺絲起子1支，於附表二編號1至6所
    示時間，至附表二編號1至6所示地點，共同以附表二編號1
    至6所示方法，竊取附表二編號1至6所示卯○○、午○○（
    起訴書誤載為陳讚堂）、辛○○、巳○○、申○○、癸○○
    所有之附表一編號1至6所示營業貨運曳引車、營業半拖車。
四、子○○又與址設花蓮縣吉安鄉○○○街18號日瓏重車修配廠
    之負責人丑○○（所犯寄藏贓物、湮滅刑事證據、行使變造
    準私文書罪部分，業經本院判處應執行有期徒刑1年6月確定
    ），基於行使變造準私文書之犯意聯絡，於附表三編號1至4
    所示時間，在日瓏重車修配廠內，共同以附表三編號1至4所
    示方法，變造附表三編號1至2所示車輛之引擎及車身號碼、
    附表三編號3至4所示車輛之引擎號碼後，交由子○○使用該
    附表三編號1至4所示車輛，而行使之，足生損害於附表三編
    號1至4所示車輛所有人及公路監理機關對於汽車管理之正確
    性。
五、子○○基於行使變造準私文書之犯意，於附表三編號5至7所
    示時間，在日瓏重車修配廠內，以附表三編號5至7所示方法
    ，變造附表三編號5至7所示車輛之引擎號碼後，將附表三編
    號5至7所示車輛供己使用，足生損害於公路監理機關對於汽
    車管理之正確性。
六、子○○基於變造準私文書之犯意，於附表三編號8所示時間
    ，在日瓏重車修配廠內，以附表三編號8所示方法，變造附
    表三編號8所示車輛之引擎號碼，足生損害於公路監理機關
    對於汽車管理之正確性。
七、未○○係址設臺中縣烏日鄉○○路○段787巷61弄31號「山本
    新力鋼鐵回收有限公司」（下稱山本公司）之實際負責人，
    明知附表一編號1至3所示76-PM、DI-27、67-KV號營業半拖
    車、附表二編號1至2所示66-FN、AF-16號營業半拖車均係來
    路不明之贓物，仍分別基於故買贓物之犯意，於附表四編號
    1至5所示時間，在山本公司內，以附表四編號1至5所示價格
    ，向子○○購買上開半拖車除輪胎以外之車體。
八、己○○明知附表二編號1至2所示66-FN、AF-16號營業半拖車
    均係來路不明之贓物，竟分別基於搬運贓物之犯意，於附表
    五編號1至2所示時間，以每次搬運新臺幣（下同）5千元之
    代價，受子○○之委請，由花蓮縣吉安鄉○○路駕駛曳引車
    拖運66-FN、AF-16號營業半拖車至上開山本公司，由子○○
    分別變賣該半拖車除輪胎以外之車體予未○○。
九、己○○明知附表二編號5所示DT-76號營業半拖車係來路不明
    之贓物，竟基於搬運贓物之犯意，於附表五編號3所示時間
    ，以5千元之代價，受子○○之委請，由花蓮縣吉安鄉○○
    路駕駛曳引車拖運DT-76號營業半拖車至彰化市○○路○段23
    9號「協益汽車修理廠」旁之庚○○所經營車輛報廢解體工
    廠，由上開山本公司，由子○○變賣該半拖車予庚○○（所
    犯故買贓物罪部分，業經本院判處有期徒刑2月，緩刑2年確
    定）。
十、嗣警方於：(一)98年8月5日18時許，帶同己○○在宜蘭縣員山
    鄉○○路金車飲料公司旁查獲懸掛IP-A28號車牌之曳引車；
    (二)98年8月25日13時許，持本院核發之搜索票，至臺中縣烏
    日鄉○○路○段787號61弄31號山本公司執行搜索，扣得未○○所有之磅單影本11紙；(三)98年9月2日12時20分許，在高雄
    縣仁武鄉○○村○○街430號旁查獲卯○○遭竊之892-JB號
    營業貨運曳引車（懸掛603-AI號車牌）；(四)98年9月4日，在
    花蓮縣中正路新城鄉嘉新村民益加油站查獲938-JB號、171-
    JA號營業貨運曳引車；(五)98年9月4日15時50分，至花蓮縣吉
    安鄉○○○街15巷24號子○○住處，經子○○同意執行搜索
    ，扣得子○○所有供犯上開變造準私文書使用之字模工具16
    支；(六)98年9月9日，在宜蘭縣蘇澳鎮○○路上查獲癸○○所
    有遭竊之400-TX號營業貨運曳引車；(七)98年9月16日，在花
    蓮縣新城鄉北埔火車站附近查獲申○○遭竊之060-AJ號營業
    貨運曳引車；(八)98年9月22日14時25分許，持本院核發之搜
    索票，至高雄市○○區○○路227之15號執行搜索，查獲午
    ○○遭竊之FX-509號曳引車（懸掛659-KL號曳引車車牌）。
十一、案經被害人壬○○、辰○○、辛○○、巳○○訴由宜蘭縣
      政府警察局暨宜蘭縣政府警察局移送臺灣宜蘭地方法院檢
      察署檢察官偵查起訴。
    理  由
甲、證據能力部分：
一、按被告以外之人於審判外之言詞或書面陳述，除法律有規定
    者外，不得作為證據；又被告以外之人於審判外之陳述，雖
    不符前4條之規定，而經當事人於審判程序同意作為證據，
    法院審酌該言詞陳述或書面陳述作成時之情況，認為適當者
    ，亦得為證據，刑事訴訟法第159條第1項、第159條之5第1
    項分別定有明文。
二、經查：本院以下所採用被告子○○、己○○、未○○以外之
    人於審判外之言詞陳述，當事人於本院審判程序中均表示同
    意作為證據（見本院卷一第155頁至第158頁、卷三第197頁
    、第242頁），且本院審酌該言詞陳述作成時情況，並無違
    法之處，認為適當，依上開規定，自得作為證據使用，合先
    敘明。
乙、有罪部分：
壹、認定犯罪事實所憑之證據及理由：
一、被告子○○部分：
  (一)附表一編號1至3所示竊盜行為部分：
  1.訊據被告子○○固坦承同案被告己○○有於附表一編號1至3
    所示時、地，竊取附表一編號1至3所示被害人所有之半拖車
    ，且於同案被告己○○竊取上開半拖車前，伊有至現場查看
    該半拖車之事實（見本院卷一第104頁、第149頁），核與證
    人丁○○、甲○○、賴碧蕙、戊○○於警詢中證述上開半拖
    車確有失竊之情節相符（見警刑偵二字第0000000000號卷第
    120頁至第121頁、98年度他字第496號卷第95頁至第96頁、
    第108頁至第112頁），並有76-PM號拖車新領牌照登記書及
    行車執照、來鑫通運有限公司財產目錄明細表、宜蘭縣政府
    警察局車輛協尋電腦輸入單（DI-27號半拖車）、67-KV號半
    拖車之車輛買賣契約書各1份在卷可佐（見警刑偵二字第098
    1110736號卷第122頁、第136頁、第187頁、98年度他字第49
    6號卷第97頁），堪認被告子○○此部分供述，核與事實相
    符。惟被告子○○矢口否認有何竊盜之犯行，辯稱：
  (1)被告子○○係以向同案被告己○○購買贓物之意思而牽涉本
    案，被告子○○並無與同案被告己○○共同竊取車輛之意思
    ，且其後被告子○○亦未參與竊盜之著手行為，事後被告子
    ○○又付款給下手竊取之己○○，以取得其所竊得之半拖車
    ，足證被告子○○之行為應僅係故買贓物。
  (2)且附表一編號1所示竊盜行為係被告子○○於98年8月26日警
    詢時，在警方尚未查出係被告子○○涉案前，被告子○○自
    己供出犯行，此部分符合自首之要件。
  2.經查：
  (1)附表一編號1所示竊盜行為（即76-PM號半拖車）部分：
  證人己○○於98年9月4日警詢中證述：「（問：行動電話00
    00000000號為何人名字向何家電信公司申請登記的？該行動
    電話目前由何人使用中？）行動電話0000000000號是用我名
    字向台灣大哥大電信公司申請登記的。行動電話0000000000
    號都是我在使用的。…（問：警方提示編號1相片讓你指認
    ，是否與子○○共同在宜蘭縣蘇澳鎮○○路○段蘇澳榮民醫
    院往北約50公尺處空地竊得營業半拖車76-PM號的？）該營
    業半拖車是我與子○○竊取得無誤…。（問：你駕駛曳引車
    …從花蓮縣吉安鄉至宜蘭縣蘇澳鎮○○路○段蘇澳榮民醫院
    往北約50公尺處空地竊取營業半拖車76-PM號，當時子○○
    是如何到現場的？）我於98年1月30日看見該營業半拖車76-
    PM號放置路旁，且無人看管，認為容易下手得逞，我便撥打
    子○○行動電話0000000000號告知許某放置地點，…我駕駛
    曳引車…至宜蘭縣蘇澳鎮○○路○段蘇澳榮民醫院往北約50
    公尺處竊得該營業半拖車後，返回花蓮。（問：營業半拖車
    76-PM號放置處有鐵鍊栓住，你是用何種工具來破壞鐵鏈的
    ？）營業半拖車76-PM號放置處雖有用鐵鍊勾住，但未用鑰
    鎖鎖住，我用手將鐵鍊拿起後便駕駛曳引車以倒車方式進入
    ，懸掛營業半拖車後便離去。…（問：你及子○○共同竊取
    營業半拖車76-PM號後，以廢鐵名義販售資源回收場，事後
    子○○交付給你新臺幣多少錢？）子○○給我新臺幣〈下同
    〉2萬元。…（問：你與子○○分別在宜蘭縣轄內竊取營業
    半拖車，都是由何人提議的？）都是由我提議的。」等語（
    見警刑偵二第0000000000號卷第74頁至第78頁）。佐以被告
    子○○所持用之門號0000000000號行動電話自98年1月30日
    22時50分47秒至98年1月30日23時34分1秒止，通話之基地台
    位置係在宜蘭縣蘇澳鎮烏頭鼻2號、宜蘭縣蘇澳鎮○○路26
    之1號1樓，嗣於98年1月31日0時5分19秒，證人己○○以其
    所有之門號0000000000號行動電話撥打至被告子○○持用之
    上開電話時，通話基地台位置則在宜蘭縣蘇澳鎮○○路○段
    301號5樓頂即76-PM號半拖車停放地點；被告子○○另一門
    號0000000000號行動電話，亦顯示於98年1月30日18時20分1
    2秒，通話基地台位置係在花蓮縣吉安鄉，於98年1月30日21
    時58分27秒至同日22時40分42秒，通話基地台位置已在宜蘭
    縣南澳鄉，於98年1月31日0時0分35秒，通話基地台位置則
    在宜蘭縣蘇澳鎮○○路○段301號即76-PM號半拖車停放地點
    ；而證人己○○所有之門號0000000000號行動電話於98年1
    月31日1時57分16秒、2時23分50秒，通話基地台位置係在宜
    蘭縣南澳鄉，於98年1月31日6時28分10秒，通話基地台位置
    已在花蓮縣新城鄉，此有通聯調閱查詢單3份在卷足憑（見
    警刑偵二字第0000000000號卷第123頁至第129頁），足認證
    人己○○前述伊與被告子○○於上開時地，共同以上開方式
    竊取76-PM號半拖車，且於該車變賣後伊有分得2萬元乙節，
    應非子虛，堪以採信。
  且被告子○○於98年8月6日警詢中亦供述：「（問：你與己○○…如何分工在宜蘭縣內竊取…營業半拖車，請詳細說明
    ？）…空閒時己○○會在宜蘭縣內閒逛，看見有半拖車放置
    路旁或是鄉○道路時，己○○會先打電話要我過來看，我認
    為可以的話，己○○才會將曳引車從蘭陽溪處開出來，將半
    拖車拖回花蓮市往海洋公園處〈濱海公路〉停車格停放，…
    。」等語（警刑偵二字第0000000000號卷第6頁至第7頁）；
    於98年8月26日警詢中供述：「（問：被害人丁○○於98年1
    月31日9時許，發現停放在蘇澳鎮○○路○段301號旁空地之
    76-PM號營業半拖車失竊，該營業半拖車是否為你所竊取？
    你是如何竊取？該營業半拖車現於何處？）於98年1月30日
    …，己○○以電話跟我說在蘇澳鎮看見1台斗子〈營業半拖
    車〉停放路旁，且無人看管，要我過來蘇澳鎮看營業半拖車
    ，當天22時左右我自己便從花蓮市駕駛自小客車，至蘇澳鎮
    ○○路○段301號，我查看…，就告知己○○說這台可以，我
    就駕駛自小客車返回花蓮住處，由己○○駕駛KN-718曳引車
    頭竊取76-PM號營業半拖車，得手後己○○駕駛KN-718曳引
    車附掛76-PM號至花蓮縣吉安鄉○○路〈南濱大道〉，…。
    」等語（見警刑偵二字第0000000000號卷第27頁）；於98年
    8月6日偵查中供述：「（問：己○○電話？）0000000000。
    …（問：門號0000000000號行動電話是否為你使用？）是（
    問：門號0000000000號行動電話是否為你所使用？）是。」
    等語（見98年度他字第496號卷第224頁）；於98年11月9日
    偵查中供證：「（問：98年1月31日上午9點，在宜蘭縣蘇澳
    鎮○○路○段301號旁發現遭竊取之76-PM半拖車是否為你與
    己○○所為？）是。（問：何時？如何竊取？）己○○開
    KN-718拖車頭去蘇澳，晚上8點多，他就去拉那個車頭，己○○通知我過去，我開轎車從花蓮過去蘇澳，晚上11、l2點
    到蘇澳，在蘇澳隧道會合，己○○帶我去看車，我說我要買
    ，…他拖回花蓮，…隔幾天己○○用噴漆把行號噴掉，…賣
    5、6萬元，我回花蓮就拿2萬元給他，…。（問：有無承認
    此部分竊盜犯行？）有。」等語（見98年度偵字第3394號卷
    第292頁），益徵證人己○○前述76-PM號半拖車係伊與被告
    子○○共同竊取乙節，係屬真實。可證被告子○○與證人己○○共同基於意圖為自己不法所有之犯意聯絡，推由己○○
    在宜蘭縣境內尋找竊盜目標，於98年3月30日己○○在宜蘭
    縣蘇澳鎮○○路○段301號「蘇澳榮民醫院」旁空地發現被害
    人丁○○所有之76-PM號營業半拖車無人看管容易竊取，隨
    即撥打電話通知被告子○○，被告子○○遂於同日晚間駕駛
    自用小客車至宜蘭縣，再由己○○駕駛KN-718曳引車帶被告
    子○○至宜蘭縣蘇澳鎮○○路○段301號「蘇澳榮民醫院」旁
    空地，經被告子○○查看該車後，推由己○○駕駛KN-718
    曳引車以懸掛方式竊取76-PM號半拖車，並拖運回花蓮縣吉
    安鄉○○路，被告子○○則自行駕駛自用小客車離開現場，
    被告子○○並於變賣該半拖車後交付己○○2萬元，餘歸其
    所有。
  (2)附表一編號2所示竊盜行為（即DI-27號半拖車）部分：
  證人己○○於98年8月12日警詢中證述：「（問：請你詳述
    如何竊取該2台營業半拖車之犯案過程？）第1次於98年4月1
    1日〈星期六〉5時許．當天休息我在宜蘭市路上閒逛，在宜
    蘭市○○路171號〈果菜市場前〉，發現有l部Dl-27號營業
    半拖車，因附近沒有住家，我就打子○○〈老闆〉行動電話
    0000000000號跟子○○說我在宜蘭市看見1台斗子〈營業半
    拖車〉，是不是要這個營業半拖車，當天下午17時左右子○○就坐火車來宜蘭車站，我就駕駛自小客車載子○○過去宜
    蘭市○○路171號〈果菜市場前〉讓他看DI-27號營業半拖車
    ，子○○就說這台好，當晚18時左右我就跟子○○一起坐火
    車回花蓮，於98年4月11日21時許在花蓮出發〈我駕駛338-H
    J曳引車頭，子○○搭乘火車〉，我至…宜蘭火車站與子○○會合後，我與子○○於98年4月12日2時許由我駕駛338-HJ
    曳引車頭前往宜蘭市○○路171號〈果菜市場前〉竊取該DI-
    27號營業半拖車，我再載子○○去宜蘭車站坐火車，我駕駛
    338-HJ曳引車頭後拖DI-27號營業半拖車至花蓮縣吉安鄉○○路〈南濱大道〉，…。（問：你與子○○共同竊取該DI-2
    7…營業半拖車，是何人所提議？）都是我提議的。…（問
    ：你與子○○將竊得之營業半拖車變賣予資源回收場後如何
    分贓？）我與子○○將營業半拖車變賣予資源回收場後，子
    ○○都會當場交付我2萬元。」等語（見警刑偵二第0000000
    000號卷第69頁至第71頁）。參以被告子○○持用之門號000
    0000000號行動電話於98年4月11日13時56分58秒至同日17時
    45分34秒，通話基地台位置係在宜蘭縣五結鄉及宜蘭市，於
    98年4月11日18時33分8秒至同日21時56分27秒，通話基地台
    位置係在花蓮縣新城鄉及花蓮市，於98年4月11日22時52分4
    4秒通話基地台位置已在宜蘭市，於98年4月12日1時6分42秒
    ，被告子○○與己○○持用之門號0000000000號行動電話通
    話時，基地台位置則在宜蘭縣宜蘭市○○路19號樓頂即DI-2
    7號半拖車停放之宜蘭市○○路171號附近；被告子○○另一
    持用之門號0000000000號行動電話，亦顯示於98年4月11日2
    1時9分34秒，通話基地台位置係在花蓮縣吉安鄉，於98年4
    月11日23時21分53秒，通話基地台位置已在宜蘭市，於98年
    4月11日23時33分29秒，通話基地台位置則在宜蘭縣宜蘭市
    ○○路19號樓頂即DI-27號半拖車停放之宜蘭市○○路171號
    附近；而證人己○○所有之門號0000000000號行動電話於98
    年4月11日20時48分20秒，通話基地台位置係在花蓮縣吉安
    鄉，於98年4月11日22時55分47秒，通話基地台位置已在宜
    蘭縣南澳鄉，於98年4月12日1時6分43秒，撥打被告子○○
    持用之門號0000000000號行動電話時，基地台位置則在宜蘭
    縣宜蘭市○○路○段133號4樓頂即在宜蘭市○○路171號附近
    ，且車牌號碼338-HJ營業貨運曳引車係登記在被告子○○所
    經營之展亮交通有限公司名下，此有通聯調閱查詢單3份、
    車籍查詢-基本資料詳細畫面1份在卷可佐（見98年度他字第
    496號卷第98頁至第105頁、第121頁），足認證人己○○前
    述伊與被告子○○於上開時地，共同以上開方法竊取DI-27
    號半拖車，且於該車變賣後伊有分得2萬元乙節，並非子虛
    ，堪以採信。
  且被告子○○於98年8月6日警詢中供述：「（問：DI-27號
    營業半拖車失竊時你持用之行動電話0000000000號、000000
    0000號及己○○持用行動電話0000000000號基地台位置均出
    現在案發現場，你作何解釋？）我與己○○都在案發現場沒
    有錯。…（問：你與己○○、余國能所竊取之曳引車他們如
    何分得金錢？）己○○每台車分得2萬元，…。」等語（警
    刑偵二字第0000000000號卷第8頁、第14頁）；於98年8月14
    日警詢中供述：「（問：請你詳述你與己○○是如何竊取DI
    -27…營業半拖車之犯案過程？）於98年4月11日〈星期六〉
    ，己○○以電話跟我說在宜蘭市看見l台斗子〈營業半拖車
    〉停放路旁，且無人看管，要我過來宜蘭市看拖車，當天下
    午17時左右我自己便從花蓮市乘坐火車到宜蘭火車站下車，
    由己○○駕駛自小客車載我過去宜蘭市果菜市場前〈經查為
    宜蘭市○○路171號前〉看DI-27號營業半拖車，我查看該車
    …後，就告知己○○說這台可以，隨後我與己○○便乘坐當
    晚18時左右由宜蘭市開往花蓮之火車返回，由己○○駕駛33
    8-HJ曳引車頭從花蓮出發至宜蘭市火車站與我所乘坐之火車
    〈98年4月11日21時10分花蓮開車〉會合，共同至宜蘭市○○路171號前竊取DI-27號營業半拖車，得手後己○○駕駛33
    8-HJ曳引車附掛DI-27號營業半拖車再載我去宜蘭火車站乘
    坐火車回花蓮，己○○則駕駛338-HJ曳引車頭後拖DI-27號
    營業半拖車至花蓮縣吉安鄉○○路〈南濱大道〉，…。（問
    ：你與己○○共同竊取DI-27…營業半拖車，是何人所提議
    ？）是由己○○先行找尋停放路旁之拖車，隨後再以行動電
    話告知我，經我同意後再下手行竊。」等語（見警刑偵二字
    第0000000000號第19頁至第20頁）；於98年11月9日偵查中
    供證：「（問：於98年4月12日14時30分許在宜蘭市○○路
    171號發現遭竊DI-27號半拖車，你稱你及己○○所為是否實
    在？）實在。…（問：DI-27號半拖車部分你是承認竊盜還
    故買贓物罪？）我承認竊盜罪。」等語（見98年度偵字第33
    94卷第284頁、第287頁）。益證證人己○○前述伊與被告子
    ○○於上開時地，共同以上開方式竊取DI-27號半拖車，且
    於該車變賣後伊有分得2萬元乙節，係屬真實。可證被告子
    ○○與證人己○○共同基於意圖為自己不法所有之犯意聯絡
    ，推由己○○在宜蘭縣境內尋找竊盜之目標，於98年4月11
    日5時許，己○○在宜蘭市○○路171號前，發現被害人甲○○所有Dl-27號營業半拖車無人看管容易竊取，乃撥打電話
    通知子○○，於同日下午子○○至宜蘭縣宜蘭市○○路171
    號前再次查看該車，兩人決議先返回花蓮縣，再於98年4月
    11日21時許，被告子○○搭乘火車，己○○則駕駛338-HJ號
    營業貨運曳引車，兩人在宜蘭火車站會合後，由己○○駕駛
    該曳引車搭載被告子○○，於98年4月12日1時許至宜蘭市○○路171號前，推由己○○駕駛該曳引車以懸掛方式竊取DI-
    27號營業半拖車，得手後己○○駕駛該曳引車搭載被告子○○並懸掛DI-27號營業半拖車離開現場，將該半拖車拖運至
    花蓮縣吉安鄉○○路，而被告子○○於變賣該半拖車後交付
    己○○2萬元，餘歸其所有。
  (3)附表一編號3所示竊盜行為（即67-KV號半拖車）部分：
  證人己○○於98年8月12日警詢中證述：「…於98年4月15日
    〈星期三〉我在宜蘭市尋找有無較好竊取之營業半拖車，在
    宜蘭市○○路6之22附近發現67-KV號營業半拖車比較好下手
    ，我馬上就撥打子○○行動電話0000000000號跟子○○說，
    當天17時左右子○○就坐火車來，經我帶子○○去看該67-K
    V號營業半拖車後，子○○就說這台也可以，當晚我與子○○就同坐火車至台中縣烏日鄉朋友處，於98年4月17日〈星
    期五〉晚上20時從台中縣烏日鄉出發到苗栗縣公館鄉子○○
    所經營之展亮交通公司，由我駕駛338-HJ曳引車頭載子○○
    ，於98年4月18日1時許至宜蘭市○○路6之22號附近67-KV號
    營業半拖車停車處，由我與子○○共同竊取該67-KV號營業
    半拖車後，於宜蘭交流道前子○○下車搭乘計程車至宜蘭火
    車站坐火車回花蓮，我駕駛338-HJ曳引車頭後拖67-KV號營
    業半拖車上國道5號高速公路由蘇花公路返回花蓮縣吉安鄉
    ○○路〈南濱大道〉同處所，…。（問：你與子○○共同竊
    取該…67-KV號營業半拖車，是何人所提議？）都是我提議
    的。…（問：你與子○○將竊得之營業半拖車變賣予資源回
    收場後如何分贓？）我與子○○將營業半拖車變賣予資源回
    收場後，子○○都會當場交付我2萬元。」等語（見警刑偵
    二第0000000000號卷第70頁至第71頁）。參以被告子○○持
    用之門號0000000000號於98年4月17日22時46分23秒，通話
    基地台位置係在苗栗縣頭份鎮，於98年4月18日2時31分15秒
    ，通話之基地台位置已在宜蘭縣五結鄉，於98年4月18日11
    時15分35秒，通話基地台位置則在花蓮縣吉安鄉；而證人己○○持用之門號0000000000號行動電話於98年4月17日19時1
    7分15秒，通話基地台位置係在苗栗縣頭份鎮，於98年4月18
    日12時2分2秒，通話基地台位置則在花蓮縣吉安鄉。且於98
    年4月18日2時25分22秒至24秒，338-HJ營業貨運曳引車懸掛
    67-KV營業半拖車行經宜蘭縣宜蘭市○○路○○道側車道路
    口往南外車道，於98年4月18日4時0分58秒至59秒，行經宜
    蘭縣南澳鄉澳花村往花蓮方向車道，此有通聯調閱查詢單3
    份、宜蘭縣宜蘭市○○路監視錄影畫面6張、宜蘭縣南澳鄉
    監視錄影畫面4張在卷可佐（見98年度他字第496號卷第113
    頁至第120頁），足認證人己○○前述伊與被告子○○共同
    於上開時地，以上開方法竊取67-KV號半拖車，且於該車變
    賣後伊有分得2萬元乙節，並非子虛，堪以採信。
  且被告子○○於98年8月14日警詢中供述：「（問：請你詳
    述你與己○○是如何竊取…67-KV營業半拖車之犯案過程？
    ）…於98年4月15日〈星期三〉己○○打電話跟我說在宜蘭
    市○○路6之22附近發現67-KV號營業半拖車比較好下手，我
    在當天17時左右就坐火車來宜蘭，己○○就帶我去看該67-K
    V號營業半拖車，我說這台可以，當晚我與己○○就同坐火
    車至台中縣烏日鄉朋友處，於98年4月17日〈星期五〉晚上
    20時從台中縣烏日鄉出發到苗栗縣公館鄉我所經營之展亮交
    通公司，由己○○駕駛338-HJ曳引車頭載我到宜蘭…己○○
    則駕駛338-HJ曳引車頭後拖67-KV號營業半拖車上國道5號高
    速公路由蘇花公路返回花蓮縣吉安鄉○○路〈南濱大道〉…
    。（問：你與己○○共同竊取…67-KV號營業半拖車，是何
    人所提議？）是由己○○先行找尋停放路旁之拖車，隨後再
    以行動電話告知我，經我同意後再下手行竊。」等語（見警
    刑偵二字第0000000000號第20頁）；於98年11月9日偵查中
    供證：「（問：98年4月18日14時許，在宜蘭市○○路6之22
    號發現遭竊之67-KV半拖車是否為你與己○○而為？）是。
    …（問：此部分承認何罪名？）我承認竊盜罪。」等語（見
    98年度偵字第3394卷第286頁至第287頁）。益證證人己○○
    前述伊與被告子○○於上開時地，共同以上開方式竊取67-K
    V號半拖車，且於該車變賣後伊有分得2萬元乙節，係屬真實
    。可證被告子○○與證人己○○共同基於意圖為自己不法所
    有之犯意聯絡，推由己○○在宜蘭縣境內尋找竊盜目標，於
    98年4月15日己○○在宜蘭縣宜蘭市○○路6之22號後方空地
    發現被害人戊○○所有之67-KV號營業半拖車無人看管容易
    竊取，乃通知子○○於同日至現場查看後，兩人決議先前往
    苗栗縣，於98年4月17日晚間，由己○○駕駛338-HJ號營業
    貨運曳引車搭載子○○，於98年4月18日2時許至宜蘭縣宜蘭
    市○○路6之22號後方空地，推由己○○駕駛該曳引車以懸
    掛方式竊取67-KV號營業半拖車，得手後己○○駕駛該曳引
    車搭載被告子○○並懸掛67-KV號營業半拖車離開現場，將
    該半拖車拖運至花蓮縣吉安鄉○○路，而被告子○○於變賣
    該半拖車後交付己○○2萬元，餘歸其所有。
  (4)至於證人己○○於98年9月4日偵查中證述：76-PM號半拖車
    係伊單獨所竊等語（見98年度偵字第3394號卷第187頁）；
    於98年11月9日偵查中證述：DI-27號、67-KV半拖車均係伊
    單獨所竊等語（見98年度偵字第3394號卷第296頁至297頁）
    ，核與上開事實不符，自不足採，尚難據此為有利於被告子
    ○○之認定。
  (5)按刑法上之共同正犯祇須具有犯意聯絡、行為分擔，即足成
    立。既不問犯罪動機起於何人，亦不必每一階段犯行均經參
    與；質言之，共同正犯間彼此分擔之行為，並非必須相同，
    且在犯意聯絡範圍內，應就全部犯罪結果負責（最高法院76
    年度台上字第8279號判決要旨參照）。本件附表一編號1至3
    所示竊盜，雖係由證人己○○提議竊取，然被告子○○亦同
    意竊取，並於行竊時一同到場，推由證人己○○駕駛曳引車
    竊取附表一編號1至3所示半拖車，再於變賣後共同分贓，是
    依上開判決要旨所示，被告子○○就附表一編號1至3所示竊
    盜，與己○○間顯然具有犯意聯絡及行為分擔，應為共同正
    犯。故被告子○○仍以前詞辯稱：伊僅係故買贓物云云，自
    不足採。
  (6)被告子○○就附表一編號1所示竊盜案件，有無符合自首要
    件？
  按刑法第62條所定自首減刑，係以對於未發覺之犯罪，在有
    偵查犯罪職權之公務員知悉犯罪事實及犯人之前，向職司犯
    罪偵查之公務員坦承犯行，並接受法院之裁判而言。苟職司
    犯罪偵查之公務員已知悉犯罪事實及犯罪嫌疑人後，犯罪嫌
    疑人始向之坦承犯行者，為自白，而非自首。而所謂發覺，
    不以有偵查犯罪之機關或人員確知其人犯罪無誤為必要，僅
    須有確切之根據得為合理之可疑者，亦屬發覺（最高法院97
    年度台上字第5969號判決要旨參照）。
  經查：證人即宜蘭縣政府警察局刑警大隊警員曾萬忠於99年
    3月10日本院審理中證述：「（問：〈請鈞院提示警卷第26
    至34頁98年8月26日子○○第4次警詢筆錄〉請問該份筆錄是
    否你製作？）是。…（問：在子○○供出上開4個案子之前
    ，你們當時有無任何跡證或理由去懷疑這是子○○所涉案的
    ？）因為那半年內，我們轄區失竊的曳引車及半拖車太多，
    所以我們有懷疑是同一批人做的，我們有發現上開車子失竊
    的時間點，依據通聯紀錄顯示子○○有在該車輛失竊的地區
    出現過。…（問：8月26日為何會提解子○○到刑大偵二隊
    製作筆錄？）因為我們從調閱的通聯紀錄上發現，丁○○、
    午○○、辛○○、卯○○失竊車輛的時間地點，與子○○持
    用的行動電話有在相近的時間地點出現，所以才借訊子○○
    是否有涉嫌這4件竊案。…（問：當時為何會鎖定丁○○、
    午○○、辛○○、卯○○失竊車輛與被告子○○有關？）因
    為發現子○○所竊取的都是三菱牌FUSO的曳引車及半拖車，
    所以我們從電腦清查半年內失竊的曳引車及半拖車，再比對
    子○○的通聯才懷疑子○○可能也涉嫌這4件竊案。」等語
    （見本院卷三第46頁至第49頁）。且被害人丁○○於76-PM
    號營業半拖車失竊後，即於98年2月11日15時25分向警方報
    案，警方依98年5月13日所查詢被告子○○持用之門號00000
    00000號行動電話，顯示被告子○○自98年1月30日22時50分
    47秒至98年1月31日0時5分19秒，均在宜蘭縣蘇澳鎮活動，
    其中於98年1月31日0時5分19秒，甚至有至宜蘭縣蘇澳鎮○○路○段301號即76-PM號半拖車失竊地點，宜蘭縣政府警察
    局乃於98年8月26日向臺灣宜蘭地方法院檢察署借提羈押中
    之被告子○○以茲查證，此有丁○○警詢筆錄、拖車新領牌
    登記書、通聯調閱查詢單、宜蘭縣政府警察局98年8月26日
    警刑偵二字第0981109009號函各1份在卷足憑（見警刑偵二
    字第098 1110736號卷第120頁至第127頁、98年度偵字第339
    4號卷第88頁）。可證證人曾萬忠於98年8月26日14時38分詢
    問被告子○○前，依76-PM號半拖車失竊之時地與上開通聯
    紀錄比對後，合理懷疑被告子○○為本件竊盜案件之犯罪行
    為人，即已發覺被告子○○竊盜犯行，是被告子○○於證人
    曾萬忠詢問時供承犯行，僅係自白，並無自首規定之適用。
    故被告子○○以前詞辯稱：伊有符合自首要件云云，亦不足
    採。
  (7)綜上所述，可證被告子○○確有與同案被告己○○共同基於
    意圖為自己不法所有之犯意聯絡，於附表一編號1至3所示時
    間、地點，以附表一編號1至3所示方式，竊取附表一編號1
    至3所示被害人所有之半拖車。
  (二)附表二編號1至6所示竊盜行為部分：
  1.訊據被告子○○固坦承伊於附表二編號1至6所示時間，有與
    同案被告余國能及不詳姓名成年男子共同駕駛1720-VU號自
    用小客車，至附表二編號1至6所示地點，嗣余國能及該成年
    男子有以一字型螺絲起子破壞車門鎖及電門鎖竊取附表二編
    號1至6所示被害人所有之曳引車、半拖車，而於竊取得手後
    ，該成年男子有駕駛1720-VU號自用小客車搭載伊行駛在余
    國能所駕駛竊得之曳引車前方之事實（見本院卷一第104頁
    、第149頁），核與證人卯○○、午○○、辛○○、巳○○
    、申○○、林秋洲、癸○○於警詢中證述上開車輛遭竊之情
    節相符（見警刑偵二字第0000000000號卷第130頁至第133頁
    、第142頁至第143頁、第149頁至第151頁、第162頁至第163
    頁、第206頁至第207頁、第212頁至第214頁、98年度他字第
    496號卷第151頁至第152頁、第163頁至第167頁、警刑偵二
    字第0981108114號卷第40頁至第46頁、第52頁至第53頁），
    並有贓物認領保管單6張、汽車買賣合約書1份、IP-A28號曳
    引車及辛○○指認照片共17張、在IP-A28號曳引車內起出辛○○所有之富順工業社名片及統一發票各1張、巳○○所提
    出之福海輪胎企業有限公司保修單1張及德源輪胎引擎維修
    電腦定位估價單2張、3K-610號曳引車查獲照片及巳○○遭
    竊車牌號碼KN-037號曳引車輪胎照片共6張、1720-VU號自用
    小客車車籍資料1份在卷可佐（見警刑偵二字第0000000000
    號卷第134頁至第135頁、第152頁至第161頁、第164頁、第
    202頁至第205頁、第215頁、第227頁、第240頁、警刑偵二
    字第0981108114號第109頁至第110頁、98年度他字第496號
    卷第155頁），堪認被告子○○此部分供述，核與事實相符
    。惟被告子○○矢口否認有何竊盜之犯行，辯稱：
  (1)被告子○○係以向同案被告余國能購買贓物之意思而牽涉本
    案，被告子○○並無與余國能共同竊取車輛之意思，且其後
    被告子○○在余國能下手行竊時均未在現場，亦未參與竊盜
    之著手行為，事後被告子○○又付款給下手竊取之余國能，
    以取得其所竊得之半拖車，足證被告子○○之行為應僅係故
    買贓物云云。
  (2)且附表二編號1、2、3部分，係被告子○○於98年8月26日警
    詢時，在警方尚未查出係被告子○○涉案前，被告子○○自
    己供出犯行，此部分已符合自首要件。
  2.經查：
  (1)附表二編號1所示竊盜行為（即892-JB號曳引車及66-FN號半
    拖車）部分：
  證人余國能於98年9月9日警詢中證述：「（問：你於98年1
    月1日至6月15日期間所使用之行動電話為何？）我使用0000
    000000、0000000000號等2支行動電話。…（問：你是持何
    種工具竊取KN-037號曳引車，如何破壞車門及電門？）我是
    持一字型螺絲起子破壞曳引車車門及電門。…（問：被害人
    卯○○於98年2月17日6時許發現所有之892-JB號曳引車及66
    -FN號營業半拖車停放在壯圍鄉○○路○段449號對面失竊，
    你們如何竊取的？目前該車輛藏放何處？）該車為我發現後
    ，打電話給子○○要他來現場查看，我與他在北宜高速公路
    宜蘭交流道會合，我們再一起至現場查看該車，並由我以相
    同手法下手竊得後，將…曳引車及…半拖車開回花蓮縣子○○住家〈南濱大道〉附近…，子○○交付我5萬元。」等語
    （見警刑偵二字第0000000000號卷第52頁、第55頁）；於98
    年9月8日偵查中證述：「（問：門號0000000000號行動電話
    是否為你所使用？）是。我使用到98年6月中旬。…（問：1
    720-VU號，CHRYSLER廠牌、深紅色廂式自用小客車是否為你
    所使用？）是。」等語（見98年度偵緝字第232號卷第4頁）
    ，並有車牌號碼1720-VU號自用小客車為同案被告余國能所
    有，此有車籍查詢-基本資料詳細畫面1份在卷可佐（見98年
    度他字第496號卷第155頁）。再參以被告子○○持用之門號
    0000000000號行動電話於98年2月16日16時27分58秒，收受
    簡訊基地台位置係在花蓮縣吉安鄉，於98年2月16日18時30
    分55秒，收受簡訊基地台位置已在宜蘭縣羅東鎮，迄同日23
    時51分16秒，通話基地台位置仍在宜蘭縣境內；而證人余國
    能持用之門號0000000000號行動電話於98年2月16日17時58
    分52秒，通話基地台位置係在花蓮縣秀林鄉，於98年2月16
    日19時29分7秒，通話基地台位置已在宜蘭縣冬山鄉，於98
    年2月16日23時39分13秒，通話基地台位置則在宜蘭縣壯圍
    鄉○○路○段256號3樓頂即892-JB號曳引車及66-FN號半拖車
    停放之宜蘭縣壯圍鄉○○路○段423巷7號附近，於98年2月17
    0時48分44秒，通話基地台位置在宜蘭縣南澳鄉，於同日1時
    46分6秒，通話基地台位置在花蓮縣新城鄉，此有通聯調閱
    查詢單3份在卷足憑（見警刑偵二字第0000000000號卷第137
    頁至第141-1頁），顯示被告子○○與證人余國能於98年2月
    16日18時30分許至98年2月17日0時48分44秒，期間均在宜蘭
    縣境內，且於同日23時39分13秒，其等在892-JB號曳引車及
    66-FN號停放地點附近。足認證人余國能前述伊與被告子○○於上開時地，共同以上開方式竊取892-JB號曳引車及66-F
    N號半拖車，並於得手後駛至花蓮縣吉安鄉○○路，被告子
    ○○交付伊5萬元乙節，應非子虛，堪以採信。
  且被告子○○於98年8月6日警詢中亦供述：「（問：你與…
    余國能等人如何分工在宜蘭縣內竊取曳引車及營業半拖車，
    請詳細說明？）余國能負責在宜蘭縣內找尋曳引車，找到後
    便帶我至宜蘭縣曳引車停放處看車，我認為可以後並談論價
    錢，余國能便竊得該曳引車後，駕駛回花蓮縣在我家〈南濱
    大道〉附近將該贓車交付給我，我再將現款交付，…。（問
    ：你與…余國能所竊取之曳引車他們如何分得金錢？）…余
    國能是看車輛分得5至10萬元。」等語（警刑偵二字第09811
    10736號卷第6頁、第14頁）；98年8月26日警詢中供述：「
    （問：余國能平日持用之行動電話為何？）他持用之電話有
    0000000000、0000000000、0000000000，但我通常都是撥打
    0000000000這個號碼較多。」等語（見警刑偵二字第098111
    0736號卷第33頁）；於98年11月9日偵查中供證：「（問：9
    8年2月17日6時許，在宜蘭縣壯圍鄉○○路○段423巷7號發現
    遭竊取之892-JB曳引車及66-FN半拖車是否為你與余國能所
    竊取？）是。（問：何時？如何竊取？）余國能開1720自小
    客車及他一個朋友，男性約20幾歲，他從台東上來到花蓮來
    找我，…我到宜蘭看這部車子，他開10萬，我有答應，我跟
    他朋友開1720自小客車到宜蘭…，他用破壞工具竊取後將該
    車開走，…我是開在他前方，到花蓮約4、5點，將車停在我
    家附近的空地上，…。（問：是否承認此部分竊盜、詐欺及
    偽造文書犯行？）承認。」等語（見98年度偵字第3394號卷
    第292頁至第294頁）；於98年11月13日偵查中供證：「（問
    ：98年2月17日6時在宜蘭縣壯圍鄉○○路○段423巷7號發現
    遭竊之892-JB曳引車及66-FN號半拖車，你坦承你與余國能
    所竊取，是否實在？）實在。」等語（見98年度偵字第3394
    號卷第316頁至第317頁）；於99年4月2日本院審理中供述：
    「余國能都會與另一名男子共2個人先帶我去現場看車子，
    倘若我有喜歡，我跟他說好價錢之後，余國能就會把車子弄
    回花蓮，我知道倘若我喜歡，余國能與另一個男子就會下手
    行竊，我也知道這些車子不是余國能的。」等語（見本院卷
    三第247頁），益徵證人余國能前述伊與被告子○○於上開
    時地，共同以上開方式竊取892-JB號曳引車及66-FN號半拖
    車，並於得手後駛至花蓮縣吉安鄉○○路，被告子○○交付
    伊5萬元乙節，係屬真實。可證被告子○○與證人余國能及1
    名真實姓名年籍不詳之成年男子，共同基於意圖為自己不法
    所有之犯意聯絡，先推由余國能在宜蘭縣境內尋得竊盜目標
    後，於98年2月16日24時許，余國能駕駛其所有之車牌號碼
    1720-VU號自用小客車，搭載被告子○○及該成年男子，共
    同攜帶余國能所有足供兇器使用之一字型螺絲起子1支，至
    宜蘭縣壯圍鄉○○路○段423巷7號，推由余國能持該螺絲起
    子破壞892-JB營業貨運曳引車車門鎖及電門鎖後，竊取該曳
    引車及66-FN營業半拖車，再由被告子○○與該成年男子駕
    駛車牌號碼1720-VU號自用小客車在余國能所駕駛竊得之曳
    引車及半拖車前方，倘遇警攔檢時通報余國能，以躲避查緝
    。
  (2)附表二編號2所示竊盜行為（即FX-509號曳引車及AF-16號半
    拖車）部分：
  證人余國能於98年9月9日警詢中證述：「（問：你是持何種
    工具竊取KN-037號曳引車，如何破壞車門及電門？）我是持
    一字型螺絲起子破壞曳引車車門及電門。…（問：被害人午
    ○○於98年3月16日7時許發現所有之FX-509號曳引車及AF-1
    6號營業半拖車停放在冬山鄉○○路56號前失竊，你們如何
    竊取的？目前該車輛藏放何處？）該車為我發現後，…我們
    再一起至現場查看該車，並由我以相同手法下手竊得後，將
    FX-509號曳引車及AF-16號半拖車開回花蓮縣子○○住家〈
    南濱大道〉附近…，他便將現款3萬元交付給我。」等語（
    見警刑偵二字第0000000000號卷第52頁、第55頁）。再參以
    被告子○○持用之門號0000000000號行動電話於98年3月15
    日23時5分6秒，通話基地台位置係在臺北縣石碇鄉，於98年
    3月16日2時26分27秒至3時30分57秒，通話基地台位置已在
    宜蘭縣蘇澳鎮、南澳鄉地區；而證人余國能持用之門號0000
    000000號行動電話於98年3月16日1時48分31秒，收受簡訊基
    地台位置係在宜蘭縣冬山鄉○○路○段568巷60號6樓頂即FX-
    509曳引車及AF-16號半拖車停放之宜蘭縣冬山鄉○○路56號
    附近，此有通聯調閱查詢單2份在卷足憑（見警刑偵二字第0
    981110736號卷第144頁至第148頁），顯示被告子○○與證
    人余國能於98年2月16日1時48分許，在該曳引車及半拖車停
    放地點附近。足認證人余國能前述伊與被告子○○於上開時
    地，共同以上開方式竊取892-JB號曳引車及66-FN號半拖車
    ，並於得手後駛至花蓮縣吉安鄉○○路乙節，應非子虛，堪
    以採信。
  且被告子○○於98年11月9日偵查中供證：「（問：98年3月
    16日7時許，在宜蘭縣冬山鄉○○路56號前發現遭竊取之FX-
    509曳引車及AF-16半拖車是否你與余國能所竊取？）是。（
    問：何時？如何竊取？）余國能駕駛1720自小客車和1個男
    性約20幾歲到台北樹林載我，時間是在晚上8、9點，到宜蘭
    約12點1點左右，到現場余國能問我要不要買該車，我說好
    ，…我就跟1720的駕駛離開現場，…余國能將車子開回花蓮
    ，我們駕駛在他的前面，約4、5點到花蓮，…。（問：是否
    承認此部分詐欺、竊盜、偽造文書的犯行？）承認。」等語
    （見98年度偵字第3394號卷第294頁至第295頁）；98年11月
    13日偵查中供證：「（問：於98年3月16日07時許，在宜蘭
    縣冬山鄉○○路56號前發現遭竊取之FX-509號曳引車及AF-1
    6號半拖車，你坦承係你與余國能所竊取，是否實在？）實
    在。」等語（見98年度偵字第3394號卷第318頁）。益證證
    人余國能前述伊與被告子○○於上開時地，共同以上開方式
    竊取892-JB號曳引車及66-FN號半拖車，並於得手後駛至花
    蓮縣吉安鄉○○路乙節，係屬真實。可證被告子○○與證人
    余國能及1名真實姓名年籍不詳之成年男子共同基於意圖為
    自己不法所有之犯意聯絡，先推由余國能在宜蘭縣境內尋得
    竊盜目標後，於98年3月16日0至1時許，由余國能駕駛其所
    有之車牌號碼1720-VU號自用小客車，搭載被告子○○及該
    成年男子，共同攜帶余國能所有足供兇器使用之一字型螺絲
    起子1支，至宜蘭縣冬山鄉○○路56號前，推由余國能持該
    螺絲起子破壞FX-509營業貨運曳引車車門鎖及電門鎖後，竊
    取午○○所有FX-509營業貨運曳引車及AF-16號營業半拖車
    ，再由被告子○○與該成年男子駕駛車牌號碼1720-VU號自
    用小客車在余國能駕駛所竊得之曳引車及半拖車前方，倘遇
    警攔檢時通報余國能，以躲避查緝。
  (3)附表二編號3示竊盜行為（即TH-728號曳引車及8J-67號半拖
    車）部分：
  證人余國能於98年9月9日警詢中證述：「（問：你是持何種
    工具竊取KN-037號曳引車，如何破壞車門及電門？）我是持
    一字型螺絲起子破壞曳引車車門及電門。…（問：被害人辛○○於98年4月7日22時至23時間發現所有之TH-728號曳引車
    及營業半拖車停放在臺北縣鶯歌鎮○○路黃厝巷20號前失竊
    ，你們如何竊取的？目前該車輛藏放何處？）該車是我發現
    後，打電話給子○○要他來現場查看，約於98年4月初子○○查看後，談論價錢為5萬元，再由我以相同手法下手行竊
    ，得手後駕駛回花蓮縣子○○住家〈南濱大道〉附近…，他
    便將現款5萬元交付給我。」等語（見警刑偵二字第0000000
    000號卷第52頁、第56頁）。再參以被告子○○持用之門號0
    000000000號行動電話於98年4月7日22時28分38秒、46秒，
    與證人余國能持用之門號0000000000號行動電話通話時，基
    地台位置係在臺北縣鶯歌鎮○○○路、中正二路即TH-728號
    曳引車及8J-67號半拖車停放之臺北縣鶯歌鎮○○路黃厝巷
    20號附近，嗣通話基地台位置移動至臺北市○○區○道3號
    高速公路，於98年4月8日8時10分37秒，通話基地台位置則
    在花蓮縣吉安鄉；而證人余國能持用之門號0000000000號行
    動電話於98年4月7日22時28分38秒、46秒與被告子○○上開
    電話通話時，基地台位置亦在臺北縣鶯歌鎮○○○路、中正
    二路，嗣通話基地台位置移動至臺北市○○區○道3號高速
    公路，於98年4月8日5時2分55秒，通話基地台位置則在花蓮
    縣吉安鄉，此有通聯調閱查詢單2份在卷足憑（見警刑偵二
    字第0000000000號卷第165頁至第171頁），顯示被告子○○
    與證人余國能於98年4月7日22時28分許，共同在TH-728號曳
    引車及8J-67號停放地點附近，且於竊得該曳引車及半拖車
    後，一同行駛國道3號高速公路返回花蓮縣吉安鄉。足認證
    人余國能前述伊與被告子○○於上開時地，共同以上開方式
    竊取TH-728號曳引車及8J-67號半拖車，並於得手後駛至花
    蓮縣吉安鄉○○路乙節，應非子虛，堪以採信。
  且被告子○○於98年11月9日偵查中供證：「（問：98年4月
    9日20時35分許，在臺北縣鶯歌鎮○○路黃厝巷20號前發現
    遭竊取之TH-728拖車及半拖車，是否為你與余國能所竊取？
    ）是。（問：何時？如何竊取？）該車是1個禮拜前余國能
    叫我去看車子，…我跟他講好，他要賣我5萬。（問：你如
    何跟余國能到現場？）我開車開到附近，由余國能駕駛1720
    自小客車來載我，叫我去看就是看車頭的部分，隔1個禮拜
    後，余國能打電話給我…，在晚上11、12點我開車將錢送到
    竊案現場…他有帶1個朋友，…搭他的朋友駕駛1720自小客
    車回去，…。（問：你搭1720車子回去花蓮是開在余國能竊
    取曳引車是前還是後面？）後面，我有去拿東西，所以比較
    慢，我們約4、5點到達花蓮。…（問：有無承認此部分竊盜
    、偽造文書犯行？）承認。」等語（見98年度偵字第3394號
    卷第295頁）；98年11月13日偵查中供證：「（問：於98年4
    月9日20時35分在臺北縣鶯歌鎮○○路黃厝巷20號前發現遭
    竊取之TH-728號曳引車及半拖車，你坦承係你與余國能所竊
    取，是否實在？）實在。」等語（見98年度偵字第3394號卷
    第318頁至第319頁）。益徵證人余國能前述伊與被告子○○
    於上開時地，共同以上開方式竊取TH-728號曳引車及8J-67
    號半拖車，並於得手後駛至花蓮縣吉安鄉○○路，子○○並
    交付伊5萬元乙節，係屬真實。可證被告子○○與證人余國
    能及1名真實姓名年籍不詳成年男子共同基於意圖為自己不
    法所有之犯意聯絡，先推由余國能在臺北縣境內尋得竊盜目
    標後，於98年4月7日22時28分許，由余國能駕駛其所有之車
    牌號碼1720-VU號自用小客車，搭載被告子○○及該成年男
    子，共同攜帶余國能所有足供兇器使用之一字型螺絲起子1
    支，至臺北縣鶯歌鎮○○路黃厝巷20號前，推由余國能持該
    螺絲起子破壞TH-728號曳引車車門鎖及電門鎖後，竊取辛○○所有之TH-728號曳引車及8J-67號半拖車，再由余國能駕
    駛該曳引車懸掛該半拖車返回花蓮縣吉安鄉，而該成年男子
    則駕駛車牌號碼1720-VU號自用小客車搭載被告子○○返回
    花蓮縣縣吉安鄉。
  (4)附表二編號4所示竊盜行為（即KN-037號曳引車）部分：
  證人余國能於98年9月9日警詢中證述：「（問：被害人巳○○於98年4月24日2時40分發現所有之KN-037號曳引車停放在
    五結鄉○○路○段151號前失竊，你們如何竊取的？目前該KN
    -037號曳引車藏放何處？）該車是我發現後，打電話給子○○要他來現場查看，我與他在北宜高速公路羅東交流道會合
    ，他再乘坐我所駕駛克萊斯樂休旅車〈1720-VU〉至現場，
    並談論價錢為6萬元，再由我下手行竊，懸掛KN-718號牌〈
    由子○○交付曳引車牌KN-718〉駕駛回花蓮縣子○○住家〈
    南濱大道〉附近…，他將現款6萬元交付給我。（問：你是
    持何種工具竊取KN-037號曳引車，如何破壞車門及電門？）
    我是持一字型螺絲起子破壞曳引車車門及電門。（問：你竊
    取KN-037號曳引車後，在何處更換懸掛KN-718號牌？另KN-0
    37號曳引車號牌你置於何處？）我竊得KN-037號曳引車後，
    由國道5號往花蓮方向在蘇澳交流道道路旁更換懸掛KN-718
    號車牌。…（問：本局刑警大隊員警調閱宜蘭縣南澳鄉南澳
    村往花蓮方向監錄影像發現該KN-037號曳引車係懸掛KN-718
    號牌，當時係由何人駕駛該曳引車的？）當時懸掛KN-718號
    牌之曳引車，係由我所駕駛的。」等語（見警刑偵二字第00
    00000000號卷第52頁至第53頁）。再參以被告子○○持用之
    門號0000000000號行動電話於98年4月23日23時3分19秒、23
    時4分46秒與證人余國能持用之門號0000000000號行動電話
    通話時，基地台位置均在宜蘭縣五結鄉○○路○段21號10樓
    頂即KN-037號曳引車停放之宜蘭縣五結鄉○○路○段151號附
    近；而證人余國能持用之門號0000000000號行動電話於98年
    4月23日23時2分21秒、23時3分19秒、23時4分46秒與被告子
    ○○上開電話通話時，基地台位置亦在宜蘭縣五結鄉○○路
    ○段21號10樓頂，此有通聯調閱查詢單2份在卷足憑（見98年
    度他字第496號卷第139頁至第142頁），顯示於98年4月23日
    23時許，被告子○○與證人余國能一同在該曳引車停放地點
    附近；且於98年4月24日2時54分14秒，遭竊之KN-037號曳引
    車改懸掛被告子○○所有之KN-718號車牌後，由宜蘭縣南澳
    鄉○○段往花蓮方向行駛，此亦有宜蘭縣南澳鄉南澳村監視
    影像畫面4張、KN-718號曳引車車籍查詢-基本資料詳細畫面
    1份在卷可參（98年度他字第496號卷第136頁至第138頁）。
    足認證人余國能前述伊與被告子○○於上開時地，共同以上
    開方式竊取KN-037號曳引車，子○○並交付其所有KN-718號
    車牌，供伊改懸掛在該竊得之曳引車上，以躲避警方查緝，
    由伊將竊得之曳引車駛至花蓮縣吉安鄉○○路乙節，應非子
    虛，堪以採信。
  又被告子○○於98年8月6日警詢中供證：「（問：本局刑警
    大隊員警調閱宜蘭縣南澳鄉南澳村往花蓮方向監錄影像發現
    該KN-037號曳引車係懸掛KN-718號牌，當時係由何人駕駛該
    曳引車的？）當時懸掛KN-718號牌之曳引車，係由余國能所
    駕駛的。（問：KN-718號牌是否為你所有？…）KN-718號牌
    是我所有的。」等語（警刑偵二字第0000000000號卷第10頁
    ）；於98年8月6日偵查中供述：「（問：附表編號3〈即KN-
    037號曳引車〉所載之竊盜犯行你稱是你與余國能為你所為
    ？）是。（問：何時竊取？）凌晨1點多。（問：如何竊取
    ？）余國能帶工具，…破壞門鎖及鎖頭，我有到現場，…。
    （問：有無其他共犯？）…余國能有帶1個朋友，我不知道
    他的名字。（問：竊取後換掛之車牌KN-718號車牌是否為你
    所有？）是。（問：KN-718號登記為嘉雲廣汽車貨運行，與
    你何關係？）原本我是車主，車行現在倒掉了。」等語（見
    98年度他字第496號第226頁、第232頁）；於98年11月9日偵
    查中供證：「（問：98年4月24日2時40分，在宜蘭縣五結鄉
    ○○路○段151號發現遭竊取之KN-037曳引車是否為你跟余國
    能而為？）是。（問：何時？如何竊取？）當時余國能駕駛
    1720克來斯樂自小客車，他是從台東上來到花蓮載我，大概
    是晚上8、9點，他還有載1個朋友，男性、約30幾歲，一起
    到宜蘭，是晚上11、12點到宜蘭，他載我去看這部車子，他
    說如果我要他就要開去花蓮給我，…余國能…是拿破壞工具
    竊取那台車子，將該車開回花蓮，1720車子是他朋友開，我
    人在1720車子上，1720開在余國能竊取的車子前面。…（問
    ：該車你給余國能多少錢？）6、7萬。（問：余國能說他是
    以一字型螺絲起子破壞車門及電門竊取該車有何意見？）沒
    有意見，…。（問：此部分有無承認竊盜罪？）有。」等語
    （見98年度偵字第3394號卷第287頁至第288頁）；98年11月
    13日偵查中供證：「（問：98年4月24日2時40分在宜蘭縣五
    結鄉○○路○段15號發現遭竊取之KN-037號曳引車，你坦承
    係你與余國能竊取，是否實在。）實在。」等語（見98年度
    偵字第3394號卷第315頁）。益徵證人余國能前述伊與被告
    子○○於上開時地，共同以上開方式竊取KN-037號曳引車，
    子○○並交付其所有KN-718號車牌，供伊改懸掛在該竊得之
    曳引車上，以躲避警方查緝，再由伊將竊得之曳引車駛至花
    蓮縣吉安鄉○○路乙節，係屬真實。可證被告子○○與證人
    余國能及1名真實姓名年籍不詳成年男子共同基於意圖為自
    己不法所有之犯意聯絡，先推由余國能在宜蘭縣境內尋得竊
    盜目標後，於98年4月23日23時許，由余國能駕駛其所有之
    車牌號碼1720-VU號自用小客車，搭載被告子○○及該成年
    男子，共同攜帶余國能所有足供兇器使用之一字型螺絲起子
    1支，至宜蘭縣五結鄉○○路○段151號，推由余國能持該螺
    絲起子破壞KN-037號曳引車車門鎖及電門鎖後，竊取該曳引
    車，並改懸掛被告子○○所有之KN-718號曳引車車牌後開往
    花蓮，而被告子○○與該不詳男子駕駛車牌號碼1720-VU號
    自用小客車在余國能駕駛所竊得之曳引車前方，倘遇警攔檢
    時通報余國能，以躲避查緝。
  (5)附表二編號5所示竊盜行為（即060-AJ曳引車及DT-76號半拖
    車）部分：
  證人余國能於98年9月9日警詢中證述：「（問：被害人林秋
    洲於98年5月27日4時15分發現所有之060-AJ號曳引車及DT-7
    6號營業半拖車停放在五結鄉○○路○段134號前失竊，你們
    如何竊取的？目前該車輛藏放何處？）該車為我發現後，…
    我們再一起至現場查看該車，子○○同意…，我即下手行竊
    ，並將060-AJ號曳引車及DT-76號半拖車開回花蓮縣子○○
    住家附近…。（問：你竊取060-AJ號曳引車及DT-76號半拖
    車是否有人向你說該處有曳引車可竊取？你是持何種工具竊
    取060-AJ號曳引車及DT-76號半拖車，如何破壞車門及電門
    ？）…我是持一字型螺絲起子破壞曳引車車門及電門。（問
    ：本局刑警大隊員警調閱宜蘭縣南澳鄉南澳村往花蓮方向監
    錄影像發現該060-AJ號曳引車及DT-76號營業半拖車尾隨172
    0-VU號自小客車，當時係由何人駕駛060-AJ號曳引車的？）
    是我駕駛060-AJ號曳引車的，l720-VU號自小客車是子○○
    駕駛的。」等語（見警刑偵二字第0000000000號卷第53頁至
    第54頁）。再參以被告子○○持用之門號0000000000號行動
    電話於98年5月27日0時24分16秒，通話基地台位置係在臺北
    縣三峽鎮，於98年5月27日4時20分26秒與證人余國能持用之
    門號0000000000號行動電話通話時，基地台位置已在宜蘭縣
    南澳鄉○○路○段131號，於98年5月27日5時6分43秒與證人
    余國能上開電話通話時，基地台位置則在花蓮縣秀林鄉；而
    證人余國能持用之門號0000000000號行動電話於98年5月27
    日0時4分4秒與被告子○○上開電話通話時，基地台位置係
    在臺北縣樹林市，於98年5月27日4時20分26秒，與被告子○○上開電話通話時，基地台位置已在宜蘭縣南澳鄉○○路○
    段131號，於98年5月27日5時6分43秒，與被告子○○上開電
    話通話時，基地台位置則在花蓮縣秀林鄉；且於98年5月27
    日4時15分許，余國能所有之車牌號碼1720-VU號自用小客車
    行經宜蘭縣南澳鄉南澳村出入口往花蓮方向，而遭竊之060-
    AJ號曳引車及DT-76號半拖車亦沿同方向行經該處，此有宜
    蘭縣南澳鄉澳花村監視影像畫面3張、車籍查詢-基本資料詳
    細畫面1份、通聯調閱查詢單2份在卷足憑（見98年度他字第
    496號卷第153頁至第159頁），顯示被告子○○與余國能於9
    8年5月27日凌晨至宜蘭縣境內後活動地點相同，並於竊得06
    0-AJ號曳引車及DT-76號半拖車後，分別駕駛車牌號碼172O-
    VU號自用小客車及竊得之贓車一同返回花蓮縣秀林鄉。足認
    證人余國能前述伊與被告子○○於上開時地，共同以上開方
    式竊取060-AJ號曳引車及DT-76號半拖車，並於得手後駛至
    花蓮縣吉安鄉○○路乙節，應非子虛，堪以採信。
  且被告子○○於98年8月6日警詢中供述：「（問：本局刑警
    大隊員警調閱宜蘭縣南澳鄉南澳村往花蓮方向監錄影像發現
    該060-AJ號曳引車及DT-76號營業半拖車尾隨172O-VU號自小
    客車〈余國能所有〉，當時係由何人駕駛060-AJ號曳引車的
    ？）是余國能駕駛060-AJ號曳引車的，1720-VU號自小客車
    是余國能朋友駕駛。（問：060-AJ號曳引車及DT-76號營業
    半拖車失竊時你持用之行動電話0000000000號與余國能持用
    行動電話0000000000號於98年5月27日4時20分26秒互通電話
    〈基地台位置同在南澳鄉○○村○○路○段131號〉，你作何
    解釋？）當時我們同樣開車回花蓮縣所以基地台位置同在南
    澳鄉○○村○○路○段131號。」等語（警刑偵二字第098111
    0736號卷第10頁至第12頁）；於98年8月6日偵查中供證：「
    （問：附表編號4所載〈即060-AJ曳引車及DT-76號半拖車〉
    之竊盜犯行，你稱是與余國能共同竊盜有何意見？）沒有意
    見。（問：該次是否為余國能駕駛1720-VU自用小客車為前
    導車，與你共同至宜蘭竊取？）是。（問：何時竊取？）凌
    晨1點多去偷的，…。（問：如何竊取？）余國能…破壞鎖
    頭及門鎖，…余國能有帶1個朋友。（問：你在現場做何事
    ？）我有到現場，…。」等語（見98年度他字第496號第227
    頁、第232頁）；於98年11月9日偵查中供證：「（問：98年
    5月27日凌晨1時許，在宜蘭縣五結鄉○○路○段134號協昌汽
    車修理廠發現遭竊之060-AJ曳引車及DT-76半拖車是否你與
    余國能而為？）是。（問：何時？如何竊取？）余國能駕駛
    1720自小客車到樹林載我，還有1個朋友男性，約20幾歲，
    我不知道他什麼名字，是在晚上11、12點載我到宜蘭，到宜
    蘭時是1點多，余國能拿工具下去竊取，將該車拖回花蓮，
    我在1720車上，是他朋友開的，…然後開回花蓮，我們是開
    在他前面，我們是先離開，我4、5點到花蓮，余國能也是大
    概那個時間到，…。（問：有無承認此部分竊盜犯行？）有
    。」等語（見98年度偵字第3394號卷第288頁）。益徵證人
    余國能前述伊與被告子○○於上開時地，共同以上開方式竊
    取060-AJ號曳引車及DT-76號半拖車，並於得手後駛至花蓮
    縣吉安鄉○○路乙節，係屬真實。可證被告子○○與證人余
    國能及1名真實姓名年籍不詳男子共同基於意圖為自己不法
    所有之犯意聯絡，先推由余國能在宜蘭縣境內尋得竊盜目標
    後，於98年5月27日1時許，由余國能駕駛其所有之車牌號碼
    1720-VU號自用小客車，搭載被告子○○及該成年男子，共
    同攜帶余國能所有足供兇器使用之一字型螺絲起子1支，至
    宜蘭縣五結鄉○○路○段134號協昌汽車修理廠，推由余國能
    持該螺絲起子破壞060-AJ號曳引車車門鎖及電門鎖後，竊取
    被害人申○○所有之060-AJ號曳引車及DT-76號半拖車後，
    由被告子○○與該成年男子駕駛車牌號碼1720-VU號自用小
    客車在余國能駕駛所竊得之曳引車及半拖車前方，倘遇警攔
    檢時通報余國能，以躲避查緝。
  (6)附表二編號6所示竊盜行為（即400-TX號曳引車及07-ZL號半
    拖車）部分：
  證人余國能於98年9月9日警詢中證述：「（問：你是持何種
    工具竊取KN-037號曳引車，如何破壞車門及電門？）我是持
    一字型螺絲起子破壞曳引車車門及電門。…（問：被害人癸○○於98年6月14日6時47分發現所有之400-TX號曳引車及07
    -ZL號營業半拖車停放在員山鄉○○路○段與長堤路口失竊，
    你們如何竊取的？…）400-TX號曳引車及07-ZL號營業半拖
    車是由我以相同手法竊取的。」等語（見警刑偵二字第0981
    110736號卷第52頁、第54頁）。再參以被告子○○持用之門
    號0000000000號行動電話於98年6月13日19時39分30秒與證
    人余國能持用之門號0000000000號行動電話通話時，基地台
    位置係在宜蘭縣員山鄉○○路91號5樓頂即400-TX號曳引車
    及07-ZL號半拖車停放之宜蘭縣員山鄉○○路○段與長堤路口
    道路旁附近，於98年6月14日1時44分42秒，通話基地台位置
    則在宜蘭縣南澳鄉○○○路，於98年6月14日3時1分2秒，通
    話基地台位置已在花蓮縣吉安鄉；而證人余國能持用之門號
    0000000000號於98年6月13日22時55分12秒，發簡訊基地台
    位置係在宜蘭縣員山鄉○○路91號5樓頂即該曳引車及半拖
    車停放地點附近，於98年6月14日3時44分18秒，通話基地台
    位置已在花蓮縣吉安鄉，此有通聯調閱查詢單2份在卷足憑
    （見98年度他字第496號卷第175頁至第177頁），顯示被告
    子○○與證人余國能於98年6月13日19時至98年6月14日1時
    止，期間有至宜蘭縣員山鄉○○路○段與長堤路口附近，並
    行駛同路線返回花蓮縣吉安鄉○○路；且於98年6月14日1時
    10分許，遭竊之400-TX號曳引車及07-ZL號半拖車曾行經宜
    蘭縣蘇澳鎮○○路與蘇東中路口，於98年6月14日1時12分許
    ，余國能所有之車牌號碼1720-VU號自用小客車亦沿同方向
    行經該處，嗣於98年6月14日2時14分16秒，余國能所有之車
    牌號碼1720-VU號自用小客車行經宜蘭縣南澳鄉○○路往花
    蓮方向行駛，隨後於同日2時14分19秒，遭竊之400-TX號曳
    引車及07-ZL號半拖車亦沿同方向行經該處，此有監視影像
    畫面10張在卷可參（見98年度他字第496號卷第169頁至第17
    3頁）。足認證人余國能前述伊與被告子○○於上開時地，
    共同以上開方式竊取400-TX號曳引車及07-ZL號半拖車，並
    於得手後駛至花蓮縣吉安鄉○○路乙節，應非子虛，堪以採
    信。
  且被告子○○於98年8月6日警詢中亦供述：「（問：本局刑
    警大隊員警調閱宜蘭縣南澳鄉南澳村往花蓮方向監錄影像發
    現400-TX號曳引車及07-ZL號營業半拖車由1720-VU號自小客
    車…前導，當時係由何人駕駛400-TX號曳引車的？）400-TX
    號曳引車是余國能所駕駛，1720-VU號自小客車是余國能的
    朋友駕駛的。（問：400-TX號曳引車及07-ZL號營業半拖車
    失竊當日你持用之行動電話0000000000號與余國能持用行動
    電話0000000000號基地台路徑均係從宜蘭縣員山鄉〈案發地
    點附近〉至花蓮縣吉安鄉○○路1段，你作何解釋？）當天
    是余國能的朋友載我回去花蓮。」等語（警刑偵二字第0981
    110736號卷第12頁）；於98年8月6日偵查中供述：「（問：
    附表編號5所載〈即400-TX號曳引車及07-ZL號半拖車〉之竊
    盜犯行你稱是與余國能所為？）是。…（問：如何竊取？）
    應該是帶破壞工具…，他帶1個朋友，與他同年齡，約40歲
    。」等語（見98年度他字第496號第227頁至第228頁）。益
    徵證人余國能前述伊與被告子○○於上開時地，共同以上開
    方式竊取400-TX號曳引車及07-ZL號半拖車，並於得手後駛
    至花蓮縣吉安鄉○○路乙節，係屬真實。可證被告子○○與
    證人余國能及1名真實姓名年籍不詳成年男子共同基於意圖
    為自己不法所有之犯意聯絡，先推由余國能在宜蘭縣境內尋
    得竊盜目標後，於98年6月14日0時27分許，由余國能駕駛其
    所有之車牌號碼1720-VU號自用小客車，搭載被告子○○及
    該成年男子，共同攜帶余國能所有足供兇器使用之一字型螺
    絲起子1支，至宜蘭縣員山鄉○○路○段與長堤路口道路旁，
    推由余國能持該螺絲起子破壞400-TX號曳引車車門鎖及電門
    鎖後，竊得被害人癸○○所有之400-TX號曳引車及07-ZL號
    半拖車並駛離現場，再由被告子○○與該成年男子駕駛車牌
    號碼1720-VU號自用小客車在余國能駕駛所竊得之曳引車及
    半拖車前方，倘遇警攔檢時通報余國能，以躲避查緝。
  (7)按刑法上之共同正犯祇須具有犯意聯絡、行為分擔，即足成
    立。既不問犯罪動機起於何人，亦不必每一階段犯行均經參
    與；質言之，共同正犯間彼此分擔之行為，並非必須相同，
    且在犯意聯絡範圍內，應就全部犯罪結果負責（最高法院76
    年度台上字第8279號判決要旨參照）。本件附表二編號1至6
    所示竊盜，被告子○○係與證人余國能及不詳姓名之成年男
    子一同到場行竊，並於得手分別駕駛余國能所有上開車輛及
    竊得之贓車離去，是依上開判決要旨所示，被告子○○就附
    表二編號1至6所示竊盜，與余國能及該成年男子間顯然具有
    犯意聯絡及行為分擔，應為共同正犯。故被告子○○仍以前
    詞辯稱：伊僅係故買贓物云云，自不足採。
  (8)附表二編號1、2、3所示竊盜案件，被告子○○有無符合自
    首要件？
  按刑法第62條所謂發覺，固非以偵查犯罪權之機關或人員確
    知其人犯罪無誤為必要，而於對其發生嫌疑時，即得謂為已
    發覺；但此項對犯人之嫌疑，仍須有確切之根據得為合理之
    可疑者，始足當之，若單純主觀上之懷疑，要不得謂已發生
    嫌疑（最高法院72年台上字第641號判例要旨參照）。又上
    訴人於警察有相當事證，合理懷疑其為本件殺人行為人之前
    ，仍未坦承犯行，其嗣後供稱循被害人要求開槍射擊被害人
    等語，亦與事實不符，所為供述，與自首要件不符，不能依
    自首規定減輕其刑（最高法院95年度台上字第4098號判決要
    旨參照）。
  經查：證人曾萬忠於99年3月10日本院審理中證述：「（問
    ：在子○○供出上開4個案子之前，你們當時有無任何跡證
    或理由去懷疑這是子○○所涉案的？）因為那半年內，我們
    轄區失竊的曳引車及半拖車太多，所以我們有懷疑是同一批
    人做的，我們有發現上開車子失竊的時間點，依據通聯紀錄
    顯示子○○有在該車輛失竊的地區出現過。…（問：那其他
    3件呢？）可以看被害人警詢筆錄後所附的通聯紀錄。卯○○部分是警卷第138至139頁之通聯紀錄，子○○持用的0000
    000000的電話有出現在宜蘭，午○○部分是警卷第144頁之
    通聯紀錄，子○○於3月15日23時是從臺北石碇那邊過來宜
    蘭，與被害人失竊的時間將近。辛○○部分是警卷第166至
    168頁之通聯紀錄，4月7日19時49分子○○的電話出現在桃
    園龜山，後來到22時28分有出現在臺北縣鶯歌，此部分與辛○○失竊的時間、地點相近。…（問：8月26日為何會提解
    子○○到刑大偵二隊製作筆錄？）因為我們從調閱的通聯紀
    錄上發現，丁○○、陳讚堂、辛○○、卯○○失竊車輛的時
    間地點，與子○○持用的行動電話有在相近的時間地點出現
    ，所以才借訊子○○是否有涉嫌這4件竊案。…（問：當時
    為何會鎖定丁○○、陳讚堂、辛○○、卯○○失竊車輛與被
    告子○○有關？）因為發現子○○所竊取得都是三菱牌FUSO
    的曳引車及半拖車，所以我們從電腦清查半年內失竊的曳引
    車及半拖車，再比對子○○的通聯才懷疑子○○可能也涉嫌
    這4件竊案。」等語（見本院卷三第46頁至第49頁）。且依
    警方於98年5月13日調閱被告子○○持用之門號0000000000
    、0000000000號行動電話，亦顯示被告子○○於附表二編號
    1、2、3所示車輛失竊時均在該處附近，已如前述，嗣宜蘭
    縣政府警察局乃於98年8月26日向臺灣宜蘭地方法院檢察署
    借提羈押中之被告子○○以查證此部分犯罪，此有通聯調閱
    查詢單4份、宜蘭縣政府警察局98年8月26日警刑偵二字第09
    81109009號函1份在卷可佐（見警刑偵二字第0000000000號
    卷第137頁至第139頁、第144頁至第146頁、第165頁至第169
    頁、98年度偵字第3394號卷第88頁）。可證證人曾萬忠於98
    年8月26日14時38分詢問被告子○○前，依附表二編號1至3
    所示車輛失竊之時地與上開通聯紀錄比對結果，合理懷疑被
    告子○○為上開3件竊盜案之犯罪行為人，即已發覺被告子
    ○○竊盜犯行，倘被告子○○於證人曾萬忠詢問時有供承犯
    行，應僅係自白，並無自首規定之適用。遑論被告98年8月2
    6日14時38分接受詢問時係供稱：附表二編號1、2所示車輛
    ，伊係於接獲余國能電話通知要伊看車後，始駕駛自用小客
    車至竊盜現場，經與余國能談好價錢，伊即先行離去返回花
    蓮；而附表二編號3所示車輛，伊係先以電話告知余國能伊
    要購買三菱廠牌之曳引車，當日余國能即駕駛1部曳引車至
    花蓮縣吉安鄉○○路，伊以5萬元向余國能購買該車等語（
    見警刑偵二字第0000000000號卷第28頁至第31頁），亦與前
    述被告子○○與余國能及不詳姓名成年男子共同竊取上開車
    輛之事實不符，則被告子○○所為上開供述，顯與自首要件
    不符甚明。故被告子○○仍以前詞辯稱：伊有符合自首要件
    云云，不足採信。
  (9)綜上所述，可證被告子○○確有與同案被告余國能及真實姓
    名年籍不詳之成年男子共同基於意圖為自己不法所有之犯意
    聯絡，於附表二編號1至6所示時間、地點，以附表二編號1
    至6所示方式，竊取附表二編號1至6所示被害人所有之車輛
    。
  (三)行使變造準私文書部分：
  1.訊據被告子○○坦承伊與同案被告丑○○有分別於附表三編
    號1至4所示時間、地點，共同以附表三編號1至4所示方式，
    變造附表三編號1至2所示車輛之引擎號碼、車身號碼及附表
    三編號3至4所示車輛之引擎號碼，並持以行使；且伊亦有於
    附表三編號5至7所示地點，以附表三編號5至7所示方式，變
    造附表三編號5至7所示車輛之引擎號碼，並持以行使；另伊
    亦有於附表三編號8所示地點，以附表三編號8所示方式，變
    造附表三編號8所示車輛之引擎號碼之事實（見本院卷一第1
    03頁至第104頁、第149頁至第150頁），核與證人丑○○於
    警詢、偵查中證述情節相符（見警刑偵二字第0000000000號
    卷第89頁至第95頁、98年度他字第496號卷第238頁至第239
    頁、98年度偵字第3394號卷第320頁至第323頁），並有宜蘭
    縣政府警察局刑警大隊偵辦子○○等人涉嫌曳引車竊盜、解
    體工廠犯罪集團案引擎號碼及車號重建勘察報告1份暨重建
    現場照片330張在卷足憑（見警刑偵二字第0000000000號卷
    第370頁至第552頁），復有宜蘭縣政府警察局搜索扣押筆錄
    及扣押物品目錄表1份（見98年度他字第796號卷第21頁至第
    25頁）及扣案之字模工具16支在卷可佐，堪認被告子○○首
    揭自白，核與事實相符。
  2.至於被告子○○雖辯稱：伊係分別於95年4月間變造附表三
    編號5至7所示車輛之引擎號碼，並持以行使，嗣於95年6月
    間變造附表三編號8所示車輛之引擎號碼云云。惟被告子○○於98年11月30日偵查中供證：「（問：查獲懸掛938-JB曳
    引車之引擎號碼8DC0-000000經重建還原為8DC0-000000，為
    112-AI曳引車之引擎，為何如此？）因為938-JB原本引擎磨
    損，把112-AI的引擎裝置在938-JB曳引車，時間是在96年4
    月。（問：何時？何地？以何法變造？）96年4月在花蓮日
    瓏修護廠，以字模變更引擎號碼。…（問：查獲懸掛171-JA
    曳引車之原引擎號碼6D00-000000，經還原重建為6D22-2***
    **，為何如此？何時？何地？以何法變造？）我是以712-HA
    的車身掛171-JA的引擎。（問：171-JA的引擎，經重建還原
    為何與原引擎號碼不一致？）我是買外匯引擎打上171-JA的
    引擎號碼，時間是在96年4月，是在日瓏修護廠變更，是我
    自己以自己的字模變造。（問：查獲編號3引擎8DC0-000000
    〈938-JB〉，經還原為8DC0-000000〈236-AP〉屬玉發交通
    有限公司，為何如此？）因為938-JB引擎壞掉，時間是在96
    年4月換這顆引擎，也是96年4月變造，是在日瓏變造，我是
    以自己的字模變造。…（問：查獲編號2引擎8DC0-000000〈
    屬115-AI曳引車〉經還原為8DC0-000000〈屬938-JB曳引車
    〉為何如此？）因為938-JB的引擎已經修好了，引擎修好約
    1個月的時間，本來打算裝在115-AI曳引車上，因為115-AI
    車子比較舊，所以沒有裝上。…（問：何時？何地？以何法
    變造？）就在拆938-JB引擎裝上112-AI引擎後之2個月。（
    問：是否在96年6月變造938-JB引擎為115-AI曳引車引擎號
    碼？）是在日瓏修護廠，我以自己的字模變造。」等語（見
    98年度偵字第3394號卷第336頁至第337頁）。綜觀被告子○○於偵查中就於何時地以何方式變造上開引擎號碼，並持以
    行使之細節供述甚詳，且距其犯罪時間較近，究無記錯犯罪
    年份之理，況其於98年12月4日本院訊問時就附表三編號5及
    6、8所示行使變造準私文書、變造準私文書之犯罪事實亦坦
    白承認，並未爭執犯罪時間有誤，此有本院訊問筆錄1份在
    卷足憑（見本院卷一第32頁至第33頁），益證被告子○○於
    98年11月30日偵查中所述犯罪時間應屬實在，至於其無法詳
    記究係96年4月幾日為上開行為部分，本院認以96年4月1日
    至96年4月24日之某日較有利於被告子○○，是被告子○○
    自99年1月5日本院準備程序中始空言抗辯前所述犯罪年份有
    誤云云，顯係企圖適用較有利之連續犯裁判上一罪及中華民
    國96年罪犯減刑條例，以減輕其刑責之詞，不足採信。
  3.綜上所述，被告子○○確有與同案被告丑○○共同基於行使
    變造準私文書之犯意聯絡，分別於附表三編號1至4所示時間
    、地點，共同以附表三編號1至4所示方式，變造附表三編號
    1至2所示車輛之引擎號碼、車身號碼及附表三編號3至4所示
    車輛之引擎號碼，並持以行使；又基於行使變造準私文書之
    犯意，分別於附表三編號5至7所示時間、地點，以附表三編
    號5至7所示方式，變造附表三編號5至7所示車輛之引擎號碼
    ，並持以行使；另基於變造準私文書之犯意，於附表三編號
    8所示時間、地點，以附表三編號8所示方式，變造附表三編
    號8所示車輛之引擎號碼。
  (四)從而，被告子○○上開竊盜、結夥三人以上攜帶兇器竊盜、
    行使變造準私文書、變造準私文書之犯罪事實，均事證明確
    ，應依法論科。
二、被告未○○部分：
  (一)訊據被告未○○固坦承伊係山本公司之負責人，且附表一編
    號1至3所示被害人所有之半拖車，確有於附表一編號1至3所
    示時地，為同案被告子○○、己○○所竊取；附表二編號1
    、2所示被害人所有之半拖車，確有於附表二編號1至2所示
    時地，為同案被告子○○、余國能及不詳姓名之成年男子共
    同竊取，而伊確有向同案被告子○○購買附表一編號1所示
    半拖車之事實（見本院卷一第107頁至第108頁、第153頁）
    ，核與證人子○○於警詢、偵查；證人己○○、余國能於警
    詢；證人丁○○、甲○○、賴碧蕙、戊○○、卯○○、午○○於警詢；證人乙○○於本院審理中證述情節相符（見警刑
    偵二字第0000000000號卷第4頁至第33頁、第51頁至第56頁
    、第68頁至第80頁、第120頁至第121頁、第130頁至第133頁
    、第142頁至第143頁、98年度他字第496號卷第95頁至第96
    頁、第108頁至第112頁、第223頁至第229頁、98年度偵字第
    3394號卷第53頁至第55頁、第284頁至第296頁、第315頁至
    第318頁、本院卷三第100頁至第101頁），並有76-PM號拖車
    新領牌照登記書及行車執照、來鑫通運有限公司財產目錄明
    細表、宜蘭縣政府警察局車輛協尋電腦輸入單（DI-27號半
    拖車）、67-KV號半拖車與846-JB號曳引車之車輛買賣契約
    書各1份、宜蘭市○○路監視錄影畫面6張、南澳鄉南澳村監
    視錄影畫面4張、338-HJ號曳引車車籍資料、66-FN號半拖車
    汽車買賣合約書、卯○○簽名具領之贓物認領保管單各1份
    、通聯調閱查詢單13份在卷可佐（見警刑偵二字第09811107
    36號卷第122頁至第129頁、第134頁至第141-1頁、第144頁
    至第148頁、第187頁、98年度他字第496號卷第97頁至第105
    頁、第113頁至第122頁），此外，復有本院98年度聲搜字第
    219號搜索票1張、宜蘭縣政府警察局搜索扣押筆錄及扣押物
    品目錄表1份、扣案之磅單影本1張及被告未○○所提出之98
    年2月23日磅單影本1張在卷足憑（見警刑偵二第0000000000
    號卷第323頁至第329頁、本院卷一第193頁），堪認被告未
    ○○此部分供述，核與事實相符。惟被告未○○矢口否認有
    何故買贓物之犯行，辯稱：
  1.本件警方於98年8月25日至山本公司進行搜索，依山本公司
    帳冊交易紀錄查扣之7筆交易磅單所顯示之交易時間比對，
    除有1筆於98年2月23日之交易和本案失竊之時間重疊外，其
    餘交易均在附表一編號1至3、附表二編號1至2所示車輛失竊
    前，顯然與本案無關，足證證人子○○、己○○於警詢及偵
    查中證述竊取之半拖車5輛均以廢鐵出售給山本公司顯然不
    實。
  2.況證人子○○於98年8月26日警詢中先證述「我每次將營業
    半拖車變賣廢鐵時都有在磅單上簽名」，但於本院審理中則
    證述「過磅時有時有磅單、有時沒有磅單，就用便條紙寫」
    ，然山本公司係廢鐵回收業者，廢鐵交易均是稱重計價，交
    易均需寫磅單資料作為會計憑証，磅單是公司必備之交易書
    類，公司隨時都備有大量之空白磅單本，自無子○○所稱沒
    有磅單用便條紙替代之情事，就算用便條紙替代，日記流水
    帳亦一定會有交易支出之紀錄，足見證人子○○所述明顯不
    實。
  3.且證人子○○僅在97年6月至98年2月間與山本公司交易過8
    次，其中警方搜索查扣7筆磅單資料，因證人己○○於本院
    審理中證述曾到山本公司交易8次等語，經被告未○○核對
    山本公司之日記流水帳，發現98年1月9日尚有1筆IC-089之
    車斗交易資料，再查得1筆交易磅單資料，足證己○○於本
    院審理中供述其到山本公司交易之次數共8次屬實，而此8次
    除98年2月23日之交易可能是本案之贓車外，其餘均非本案
    失竊之車輛。
  4.又子○○只要將竊得之半拖車磨掉車架號碼，再掛上尺寸大
    小規格與自家貨運行相同子車之牌照，打上新的車架號碼，
    即可以15至20萬元之高價出售，不法所得遠比賣廢鐵高，此
    由己○○於98年9月4日警詢中供稱「我還有將營業用半拖車
    3台拖至彰化市○○路大吉汽車買賣商行寄賣」等語，亦可
    佐證，是證人子○○、己○○證述將起訴書附表一編號1至
    編號3、附表二編號1至2編號所示半拖車，均以廢鐵賣給被
    告未○○所經營之山本公司顯然不實。
  5.況被告未○○是在證人子○○刻意隱瞞之不知情狀況下，購
    入附表一編號1所示76-PM號半拖車之車斗，且交易之程序和
    價格均合法正當，核與故買贓物之情事顯不相當，自不構成
    刑法第349條第2項故買贓物之罪。
  (二)經查：
  1.被告未○○有無買受附表一編號2、3、附表二編號1、2所示
    半拖車？
  (1)證人子○○於98年8月6日警詢中證述：「（問：…目前該營
    業半拖車DI-27號藏放何處？）…將半拖車DI-27號拖回花蓮
    市往海洋公園處〈濱海公路〉停車格停放，然後將原噴有貨
    運公司名字用鐵樂士噴漆更改我交通公司行號並懸掛我所有
    半拖車號牌後，待3、5天後我再將所竊得之半拖車拖至臺中
    縣烏日交流道附近廢鐵廠以每斤7、8元賣掉，每台半拖車可
    賣得約6萬多元並將8輪輪胎，裝置我所有之貨運公司曳引車
    上。…（問：…目前該營業半拖車67-KV號藏放何處？）…
    將半拖車67-KV號拖回花蓮市往海洋公園處〈濱海公路〉停
    車格停放，然後將原噴有貨運公司名字用鐵樂士噴漆更改我
    交通公司行號並懸掛我所有半拖車號牌後，待3、5天後我再
    將所竊得之半拖車拖至臺中縣烏日交流道附近廢鐵廠以每斤
    7、8元賣掉，每台半拖車可賣得約6萬多元並將8輪輪胎，裝
    置我所有之貨運公司曳引車上。…（問：你將所竊得之半拖
    車拖運至臺中縣烏日交流道附近…廢鐵廠變賣金錢時有無登
    記你姓名？該負責人及店名為何？）我有在磅單上簽立我姓
    名。…（問：你將半拖車拖運至臺中縣烏日交流道附近…廢
    鐵廠變賣金錢，時間為何？）詳細日期我已忘記了，但都是
    在竊得該半拖車後1星期就託運至廢鐵廠變賣金錢。」等語
    （警刑偵二字第0000000000號卷第7頁至第9頁、第14頁）；
    於98年8月14日警詢中證述：「（問：你們竊取DI-27、67-K
    V號營業半拖車作何用途？）DI-27、67-KV號營業半拖車都
    是由己○○駕駛338-HJ曳引車頭載我，分別將該DI-27、67-
    KV號營業半拖車〈經由臺東縣南迴公路接南二高〉拖至臺中
    縣烏日鄉○○路○段787巷61弄31號山本資源回收場後，再請
    輪胎服務車至該資源回收場內將營業半拖車輪胎拆卸下來後
    ，放置山本資源回收場一段時間〈約3至5天〉，再帶回宜蘭
    裝置於我公司所有之曳引車或營業半拖車使用，其他都是以
    廢鐵價格賣予回收場，回收價格大約新臺幣6至7萬元。…（
    問：你是如何將拆卸下來之營業半拖車輪胎載回宜蘭縣使用
    ？）我都是請己○○駕駛曳引車將拆卸下來之營業半拖車輪
    胎載回宜蘭縣使用。（問：你分別將DI-27、67-KV…營業半
    拖車販賣給那幾家資源回收場？）…DI-27、67-KV號營業半
    拖車賣予臺中縣烏日鄉○○路○段787巷61弄31號山本資源回
    收場。…（問：你們竊取營業半拖車主要目的要其懸掛之輪
    胎，為何要將營業半拖車以廢鐵名義販賣給資源回收場？是
    否有將所竊取之營業半拖車改裝後載運使用？）我怕遭警方
    查獲及被害人認出才會將營業半拖車以廢鐵名義販賣給資源
    回收場。我沒有將所竊取之營業半拖車改裝後載運使用。」
    等語（見警刑偵二字第0000000000號第20頁至第23頁）；於
    98年8月26日警詢中證述：「（問：…76-PM號營業半拖車失
    竊，…現於何處？）…得手後己○○駕駛KN-718曳引車附掛
    76-PM號至花蓮縣吉安鄉○○路〈南濱大道〉，我再與己○○一起用鐵樂士噴漆將原本車號及公司噴除，改為我所經營
    之貨運公司行號及車號、再掛上公司營業半拖車之車牌，由
    己○○駕駛KN-718號曳引車頭將該76-PM號營業半拖車〈經
    由臺東縣南迴公路接南二高〉拖至臺中縣烏日鄉○○路○段
    787巷61弄31號山本資源回收場以廢鐵價格販賣，再請輪胎
    服務車至該資源回收場內將營業半拖車輪胎拆卸下來後帶回
    使用。（問：…66-FN號營業半拖車失竊，…現於何處？）
    …66-FN號營業半拖車於98年3月初以鐵樂士噴漆將原本車號
    及公司噴除，改為我所經營之貨運公司行號及車號、再掛上
    公司營業半拖車之車牌，由己○○駕駛KN-718號曳引車頭將
    該66-FN號營業半拖車〈經由臺東縣南迴公路接南二高〉拖
    至臺中縣烏日鄉○○路○段787巷61弄31號山本資源回收場以
    廢鐵價格販賣，再請輪胎服務車至該資源回收場內將營業半
    拖車輪胎拆卸下來後帶回使用。（問：…AF-16號營業半拖
    車失竊，…現於何處？）……我以鐵樂士噴漆將原本車號及
    公司噴除，改為我所經營之貨運公司行號及車號、再掛上公
    司營業半拖車之車牌，於98年3月底由己○○駕駛KN-718號
    曳引車頭將該AF-l6號營業半拖車〈經由臺東縣南迴公路接
    南二高〉拖至臺中縣烏日鄉○○路○段787巷61弄31號山本資
    源回收場以廢鐵價格販賣，再請輪胎服務車至該資源回收場
    內將營業半拖車輪胎拆卸下來後帶回使用。…（問：你於98
    年8月14日警詢筆錄中稱DI-27、67-KV號營業半拖車及上述
    76-PM、66-FN、AF-16號營業半拖車是販賣給臺中縣烏日鄉
    ○○路○段787巷61弄31號山本新力鋼鐵回收場，為何警方於
    98年8月25日執行搜索時未發現你變賣時所簽之單據？另搜
    索時警方有查扣山本新力鋼鐵回收有限公司7張磅單，該7張
    於97/6/27、97/ 9/10、97/9/23、97/10/6、97/11/26、98/
    1/23、98/2/23是7台營業半拖車變賣廢鐵磅單，該7台營業
    半拖車是否也是偷竊來的？）我是將DI-27、67-KV、76-PM
    、66-FN、AF-16號營業半拖車以廢鐵賣予山本新力鋼鐵回收
    場，我不知道他們為什麼沒有登記，我每次將營業半拖車變
    賣廢鐵時都有在磅單上簽名。其中98/2/23是己○○於蘇澳
    鎮○○路○段301號旁空地竊得之76-PM號營業半拖車，另6部
    營業半拖車是我公司汰換之營業半拖車。」等語（見警刑偵
    二字第0000000000號卷第27頁至第33頁）；於98年8月6日偵
    查中證述：「（問：告以附表編號1內容所載〈即DI-27號半
    拖車〉之竊盜犯行你與己○○共同所為？）是。…（問：該
    次竊取之贓物何在？）後來拖去臺中轉賣，8個輪胎有拆回
    來，…。（問：附表編號2所載〈即67-KV號半拖車〉之竊盜
    犯行，你稱是你與己○○所為有無意見？）沒有意見。…（
    問：該次竊取之贓物何在？）在臺中變賣…，…8個輪胎我
    拆走…。」等語（見98年度他字第496號第224頁至第226頁
    、第232頁）；於98年8月14日偵查中證述：「（問：你是如
    何去偷取DI-27號營業半拖車？）…己○○和我用鐵樂士把
    車號跟公司噴掉，改成我的公司，再掛上我們公司的車牌。
    …（問：如何竊取67-KV號營業半拖車又是如何竊取？）是
    在DI-27號半拖車竊取之後1個禮拜，…。（問：偷這台半拖
    車做何用途？）變賣到廢鐵廠，2台都賣到山本資源回收廠
    ，…。」等語（見98年度偵字第3394號卷第53頁至第54頁）
    ；於98年11月9日偵查中證述：「（問：於98年4月12日14時
    30分許在宜蘭市○○路171號發現遭竊DI-27號半拖車，你稱
    你及己○○所為是否實在？）實在。…（問：如何跟己○○
    到達竊案現場？）…己○○用拖車頭將車斗拖到花蓮，拖到
    我住家附近，改車牌號碼及行號，用鐵樂士將車斗原本行號
    噴掉，原本的車牌己○○拆走，過沒幾天己○○將該車斗拖
    到臺中烏日交流道附近，我帶己○○到山本回收場，賣了6
    、7萬元，每公斤7元，…。（問：是否賣給山本回收場負責
    人未○○？）是。（問：市價1公斤多少？）7、8元，…。
    （問：67-KV半拖車如何處理？）也是拖回花蓮，己○○用
    鐵樂士將該半拖車行號噴掉，停在我住家附近空地，過幾天
    之後己○○開車頭拉該半拖車到烏日山本回收場，我在國道
    3號烏日交流道等他，我再進去賣，…賣給山本回收場老闆
    娘未○○6、7萬，…車輪也是放一陣子，送到宜蘭，…。（
    問：66-FN如何處理？）拉回花蓮之後，由余國能用鐵樂士
    把行號噴掉，請己○○將該車拉到烏日交流道，我跟己○○
    一起去，進去賣給老闢娘未○○約5、6萬。…（問：AF-16
    車斗如何處理？）請己○○將該車拉到烏日交流道，我跟他
    一起去，賣山本老闆娘賣5、6萬。」等語（見98年度偵字第
    3394號卷第284頁至第287頁、第293頁至第294頁）；98年11
    月13日偵查中證述：「（問：在壯圍鄉竊取那一台是何時變
    賣？）98年3月初。」等語（見98年度偵字第3394號卷第320
    頁）；於99年3月3日本院審理中證述：「（問：你於偵查中
    所述賣給…未○○的半拖車，是否均從花蓮拖到臺中…去交
    付的？）是。（問：是否知道從花蓮到臺中…的里程大約是
    多少？）約6百公里，我們都是走南迴公路。…（問：你是
    否在本案之前就有出售過半拖車之類的給未○○？）有。（
    問：在本案之前你大約出售過幾次半拖車給未○○？）約10
    次左右。…（問：由此可見，你拖到台中、彰化去賣的半拖
    車都是好的，可以用的，只是因為你不敢用，才用廢鐵的價
    格處理掉，是不是？）因為我要躲避查緝，所以才會用廢鐵
    的方式處理掉，…。（問：你在出售半拖車之前就已經先將
    車輛改裝、並改掛其他車牌，你說經過宜蘭會被發現，難道
    車輛其他地方不會被發現，你這種解釋顯不合理，有何意見
    ？）因為宜蘭的砂石車的車斗大部分是宜蘭臺北兩地來回跑
    ，有些司機會看車輛外觀上的裝飾品，例如燈、護欄來研判
    該車輛是否自己失竊的車。…（問：你是否賣整部半拖車？
    ）是賣鋼鐵部分。（問：鋼鐵部分係指何部分？）就是扣除
    輪胎的部分。…（問：你於98年間所偷竊的半拖車，是否有
    賣給未○○？）有，就是偷竊的那幾部只有其中1部是賣給
    丙○○所介紹的庚○○，其餘的都賣給未○○。…（問：請
    陳述你與未○○買賣半拖車的流程？）…過磅時有時有磅單
    ，有時沒有磅單，就用便條紙寫。（問：你向未○○收錢是
    否有簽名？）會。…（問：你的曳引車車頭壞掉，你就偷別
    人同牌的車頭磨掉引擎號碼，打上自己引擎號碼後，懸掛自
    己的車牌，你就不怕被別人查到，為何你的車斗壞掉你不是
    去偷別人的車斗來拖掛在自己的曳引車上？）曳引車車頭部
    分可以經過改造、變更顏色、外貌、形式，會被認出來的機
    率比較少，而車斗是制式的，車體顏色是黃色，底盤是灰色
    ，被認出來的機率比較高，而且車斗倘若撞過，通常一般人
    不會去修補，所以會留有痕跡，但車頭如果遭撞擊會去修復
    、板烤。…（問：就你竊取的部分，你到底賣給未○○幾部
    的半拖車〈提示起訴書附表一、二〉？）就是附表一丁○○
    、甲○○、戊○○及附表二卯○○、午○○的車是賣給未○○，…。（問：之前你在警詢中稱有將車斗拿去噴上你公司
    的名稱，請問你是噴上哪幾部車？）只要是偷竊的都有噴。
    」等語（見本院卷二第175頁至第195頁）。綜觀證人子○○
    就伊與同案被告己○○、余國能及不詳成年男子於竊得附表
    一編號2至3、附表二編號1至2所示半拖車後，因半拖車較易
    為被害人辨識出係其所有，伊為規避警方查緝，乃先以噴漆
    更改車號並將原公司名稱更改為伊所經營公司之名稱，再改
    懸掛伊所有之半拖車車牌，待數日後交由證人己○○駕駛曳
    引車拖運上開半拖車至山本公司，變賣予被告未○○，並取
    回半拖車輪胎乙節，前後證述一致，參以證人子○○於警詢
    、偵查中所述附表一編號1所示76-PM、附表二編號5所示DT-
    76號半拖車銷贓之經過，經查亦核與事實相符，且證人子○○與被告未○○間復無嫌隙仇怨，自無設詞誣陷未○○之必
    要。
  (2)再佐以證人己○○於98年8月12日警詢中證述：「（問：請
    你詳述如何竊取該2台營業半拖車之犯案過程？）…我駕駛
    338-HJ曳引車頭後拖DI-27號營業半拖車至花蓮縣吉安鄉○○路〈南濱大道〉，我再與子○○一起用鐵樂士噴漆將原本
    車號及公司噴除，改為子○○所經營之貨運公司行號及車號
    、再掛上公司營業半拖車之車牌。…我駕駛338-HJ曳引車頭
    後拖67-KV號營業半拖車…返回花蓮縣吉安鄉○○路〈南濱
    大道〉同處所，再用相同方式變造67-KV號營業半拖車之公
    司名稱及車號。…（問：竊取該DI-27、67-KV號營業半拖車
    作何用途？）該DI-27、67-KV號營業半拖車都是由我駕駛33
    8-HJ曳引車頭載子○○，分別將該DI-27、67-KV號營業半拖
    車〈經由臺東縣南迴公路接南二高〉至臺中縣烏日交流道旁
    資源回收場，老闆子○○有將營業半拖車輪胎帶回公司用，
    其他都是以廢鐵價格賣予回收場。」等語（見警刑偵二第00
    00000000號卷第70頁至第71頁）；98年9月4日警詢中證述：
    「（問：警方提示：〈編號2相片〉山本新力鋼鐵回收有限
    公司相片，是否為你及子○○將3部營業半拖車DI-27、67-K
    V及76-PM號販售之處所？）經我當場指認相片，就是我及子
    ○○將3部營業半拖車DI-27、67-KV及76-PM號販售之處所〈
    台中縣烏日鄉○○路○段787巷61弄31號〉無誤。…（問：警
    方提示：〈編號4相片〉是否為山本新力鋼鐵回收有限公司
    負責人？）經我當場指認未○○相片，確實為山本新力鋼鐵
    回收有限公司老闆娘。」等語（見警刑偵二第0000000000號
    卷第78頁至第79頁）；於98年11月9日偵查中證述：「（問
    ：遭竊取車牌號碼DI-27半拖車，子○○稱由你將該車拖到
    台中烏日交流道變賣山本回收場未○○6、7萬元有無意見？
    ）子○○在回收場那裡等我，我斗子丟在那裡就走了。（問
    ：是否變賣給山本回收場之未○○？）是。…（問：子○○
    說…你用拖車頭將67-KV半拖車回花蓮有無此事？）有此事
    。（問：子○○稱你將車斗拖到烏日山本回收場，由他變賣
    給山本回收場老闆娘未○○是否實在？）是。」等語（見98
    年度偵字第3394號卷第297頁）；於99年3月10日本院審理中
    證述：「（問：起訴書記載你前後拖運車斗到山本公司交給
    未○○有5次，是否正確？）是。…（問：是何人通知你把
    車斗拖去山本公司？）子○○。…（問：後來這3部半拖車
    拖到花蓮後放在何處？）放在海濱路。（問：這3部半拖車
    放在海濱路後，有無變更他的外貌？）車上的公司行號有更
    換過，是我與子○○一起噴的。…（問：你拖去山本公司賣
    的車斗上，是否都有噴上子○○公司的名稱？）有。…（問
    ：就你曾經跟山本公司販賣車斗的經驗，山本公司是否都會
    寫磅單？）是。…（問：你拖半拖車到山本公司時，是如何
    過磅的？）先車頭及車斗一起過磅，之後再放掉車斗，車頭
    重新過磅，經扣除車頭的重量後，就是車斗的重量。…（問
    ：你車斗的輪胎如果要帶回去，要如何處理？）…車斗上的
    輪胎是子○○找人來拆掉的，…我是隔幾天才去載輪胎。…
    （問：車斗的車牌要怎麼處理？）車斗賣掉之後，我會先把
    車牌拆下來帶走，…。（問：所以你每一次去交車斗都會把
    車牌拆下來帶走，那你是否都知道每次所交的車斗車牌號碼
    ？）…我只知道車牌都是子○○公司的車牌。」等語（見本
    院卷三第27頁至第39頁）。綜觀證人己○○就伊與同案被告
    子○○於竊得附表一編號2、3所示半拖車後，有先以噴漆更
    改車號並將原公司名稱更改為子○○所經營公司之名稱，再
    改懸掛子○○所有之半拖車車牌，再交由伊駕駛曳引車拖運
    上開半拖車至山本公司，變賣予被告未○○，並取回半拖車
    輪胎；且伊亦有受同案被告子○○之託，駕駛曳引車拖運附
    表二編號1、2所示半拖車至山本公司，變賣予被告未○○，
    並取回半拖車輪胎乙節，前後證述一致，況證人己○○就拖
    運附表二編號1、2所示半拖車至山本公司部分，亦因涉搬運
    贓物罪，由檢察官提起公訴而於同案審理中，倘無此事實，
    證人己○○焉有可能為此不利於己證述之理，參以證人己○○與被告未○○間復無任何嫌隙仇怨，自無設詞誣陷未○○
    之必要，益徵證人子○○前述其將所竊得附表一編號2、3、
    附表二編號1、2所示半拖車交由己○○駕駛曳引車拖運至山
    本公司，變賣予被告未○○乙節，應屬真實。
  (3)復參以證人丁○○於99年3月17日本院審理中證述：「（問
    ：你遭竊的半拖車是否與一般形式半拖車不同，是否比較高
    ，載運的比較多？）我的半拖車之車斗雖然有比較高，但是
    還是標準的規格，如果沒有改裝，我應該可以認得出來（問
    ：你的半拖車是否大樑的位置有焊接過，你是否可以憑這個
    特徵認出？）可以。」等語（見本院卷三第110頁）。佐以
    證人甲○○於99年3月17日本院審理中證述：「（（問：你
    說你的半拖車失竊當時還可以用，倘若你的半拖車遭重新噴
    漆並噴上其他公司行號的名稱，你是否還可以認得出來？）
    …除非是剛好該半拖車有停放於路邊，我有時間慢慢去確定
    ，才有可能去認出來。」等語（見本院卷三第113頁）。證
    人戊○○於99年3月17日本院審理中證述：「（問：倘若你
    失竊的半拖車遭噴漆，並噴上其他公司行號，你是否還可以
    辨認出來？）…除非車主有另外做暗號，才可能有機會辨認
    出來。…（問：98年5月7日你有到宜蘭縣政府警察局刑事警
    察大隊製作警詢筆錄，警方有提供監視錄影帶給你看，你有
    認出338-HJ曳引車所拖行的半拖車是你失竊的半拖車？）是
    。（問：當時你如何認出的？）因為那是當時剛遭竊，還沒
    有經過改造，警方提供給我澳花段往花蓮方向的監視畫面，
    很清楚就可以辨認出來。…（問：倘若改裝半拖車的護欄、
    加裝燈飾、防塵網等差不多要花費多少錢？）防塵網約1萬
    多元。護欄…約6千元。…加裝燈飾整台車裝，才僅1萬多元
    。」等語（見本院卷三第117頁至第120頁）。證人卯○○於
    99年3月17日本院審理中證述：「（問：你失竊的66-FN號半
    拖車，倘若經人重新噴漆並噴上其他公司的行號，在路上你
    是否還可辨認出來？）應該認得出來，除非他把兩邊的車廂
    更換，我就認不出來。」等語（見本院卷三第123頁）。證
    人午○○於99年3月17日本院審理中證述：「（問：倘若你
    的AF-16號半拖車遭重新噴漆並噴上別的公司型號且懸掛別
    的車牌號碼，你是否還認得出來？）應該還認得出來。（問
    ：你要如何分辨？）因為我的護欄及工作檯就是放置帆布的
    地方，與一般的半拖車不同。」等語（見本院卷三第126頁
    ）。可證證人丁○○、甲○○、戊○○、卯○○、午○○於
    其所有附表一編號1至3、附表二編號1、2所示半拖車失竊後
    ，縱該車經噴漆更改公司名稱及車號仍可由本身在半拖車上
    所增設之裝置及其他可資辨識之特徵，而辨認出該半拖車係
    其等所有。益徵證人子○○前述伊因慮及所竊得附表一編號
    1至3、附表二編號1、2所示半拖車行駛於花蓮、宜蘭等地遭
    被害人認出而為警查獲，且改裝仍需費用、技術、人力，所
    費不貲，並徒增被查獲之風險，遂以噴漆更改附表一編號1
    至3、附表二編號1、2所示半拖車之公司名稱、車號，並改
    懸掛其所有之半拖車車牌後，交由己○○駕駛曳引車沿臺東
    縣南迴公路、南二高行駛，繞行遠路拖運至山本公司，變賣
    予被告未○○乙節，應屬真實。
  (4)且依扣案磅單影本記載如下：
  交貨商「600-GH太宇」、日期「97年6月27日」、回收項目
   「車斗」、總重量「15420Kg」、單價「16元」、總計欄未記
    載、備註欄「先預付8000、0000000000、許R」，並有己○○簽名；
  交貨商「大宇」、日期「97年7月2日」、回收項目「輪軸」
    、總重量「16230Kg」、單價及總計欄未記載、備註欄「…
    =18720、已付」，並有子○○簽名；
  交貨商「600-GH」、日期「97年9月10日」、回收項目「車
    斗」、總重量「14700Kg」、單價及總計欄未記載、備註欄
    「…=35750、0000000000、許R、未付」；
  交貨商「600-GH」、日期「97年9月10日」、回收項目「取
    回輪軸」、總重量「15910Kg」、單價欄未記載、總計欄「
    85650元」，並有己○○簽名；
  交貨商「KN-718」、日期「97年9月23日」、回收項目「車
    斗」、總重量「14980Kg」、單價及總計欄未記載、備註欄
    「未算」；
  交貨商「KN-718」、日期「97年9月24日」、回收項目未記
    載、總重量「16390Kg」、單價「10元」、總計欄未記載、
    備註欄「=59900」，並有子○○簽名；
  交貨商「KN-718」、日期「97年10月6日」、回收項目「車
    斗」、總重量「15050Kg」、單價及總計欄未記載、備註欄
    「0000000000、…單價8、預付1000」，並有「吳」簽名；
  交貨商「712-HA」、日期「97年11月26日」、回收項目「車
    斗」、總重量「18170Kg」、單價「6.5元」、總計「…=759
    65元」備註欄「扣除部分…轉動+輪子…」，並有子○○
    簽名；
  交貨商「N835」、日期「98年1月22日」、回收項目「車頭
    」、總重量「14500Kg」、單價及總計欄未記載、備註欄「
    先付30000元」，並有子○○簽名；
  交貨商「車場」、日期「98年1月23日」、回收項目「車斗
    」、單價欄未記載、總計「33744」，並有子○○簽名；
  交貨商「KN-718」、日期「98年2月23日」、回收項目「斗
    子」、總重量「17060Kg」、單價「7.4元」、總計「66082
    」、備註欄「須再扣輪胎、未付、徨琪」，此有扣案磅單影
    本11紙在卷足憑（警刑偵二字卷第0000000000號卷第113頁
    至第119頁）。
    而被告未○○於本院審理中復提出磅單影本記載如下：
  交貨商「KN-718」、日期「97年10月7日」、回收項目「後
    載回」、總重量「18640Kg」、單價及總計欄未記載、備
    註欄「=38960」，並有「吳錫奎」簽名；
  交貨商「IC-089」、日期「98年1月8日」、回收項目「車斗
    」、總重量「15400Kg」、單價「7.5元」、總計「44100 元
    」、備註欄「已付」，並有子○○簽名；
  交貨商未記載、日期「98年2月23日」、回收項目「車斗」
    、總重量未記載、單價「7.4元」、總計「67710元」、備註
    「66082+1628…」，並有子○○簽名，此有磅單影本3紙在
    卷可參（見本院卷一第191頁背面、第193頁、卷三第261頁
    ），且被告未○○於本院審理中亦供承其有向證人子○○收
    購上開磅單記載之物品等語（見本院卷一第108頁），可證
    自97年6月27日起至98年1月23日止，證人子○○曾多次變賣
    半拖車予被告未○○，倘依被告未○○於99年1月12日所提
    出之證物5所載及於99年4月2日所提出之98年1月8日磅單影
    本1紙，顯示於上開期間被告未○○至少收購證人子○○所
    變賣之半拖車車斗達7輛之多（見本院卷一第190頁至第192
    頁、卷三第261頁），核與證人子○○前述伊於變賣附表一
    編號1所示半拖車予被告未○○前，曾變賣約10輛半拖車予
    未○○乙節，相距不遠，足見證人子○○能輕易且迅速的將
    半拖車變賣予被告未○○，復觀諸證人子○○係在短短不到
    3個月內竊取附表一編號1至3、附表二編號1、2所示5輛半拖
    車，倘無快速且容易之銷贓管道，子○○究無密集竊取致無
    法銷贓而徒增為警查獲風險之理，則子○○於竊取附表一編
    號1至3、附表二編號1、2所示半拖車後，選擇變賣予被告未
    ○○實與常理相符，益徵子○○所述伊係將附表一編號2、3
    、附表二編號1、2所示半拖車扣除輪胎後變賣予被告未○○
    乙節，應屬真實，堪以採信。
  (5)至於被告未○○雖辯稱：依扣案磅單所顯示交易時間，除98
    年2月23日之1筆交易與本案失竊時間重疊外，其餘交易均在
    本案失竊時間點前，顯見證人子○○、己○○所述竊取之半
    拖車5輛均以廢鐵出售山本公司係屬不實云云。然證人子○○、己○○始終證述確係將附表二編號2、3及附表一編號1
    、2所示半拖車變賣予被告宰紋甄，已如前述，且不論證人
    子○○於變賣該半拖車時究係在磅單抑或便條紙或計算紙上
    簽名，該等文件均係被告未○○涉犯故買贓物之證據，衡情
    犯罪者將犯罪之證據湮滅恐有不及，焉能期待其完整保留該
    證據，並於警方執行搜索時主動、完整交出該證據之理，此
    由警方於98年8月25日13時許，持本院所核發之搜索票執行
    搜索後，僅扣得磅單影本11紙，然被告未○○於本院審理中
    復提出97年10月7日、98年1月8日、98年2月23日之磅單影本
    共3紙亦可得證（見本院卷一第191頁背面、第193頁、卷二
    第261頁），是自難僅以該販賣憑據未扣案即認定證人子○○、己○○所述不實甚明，故被告未○○仍以前詞置辯，顯
    不足採。
  (5)又被告未○○雖辯稱：伊僅有買受子○○半拖車之車斗，並
    未包括輪軸云云。然觀諸扣案之磅單記載回收項目除車斗外
    ，尚包括輪軸、車頭，此有磅單11紙在卷足憑（見警刑偵二
    字第0981 110736號卷第113頁至第119頁），顯見被告未○○向證人子○○收購項目並非僅限於半拖車之車斗，況承前
    述，子○○既為躲避查緝而至山本公司變賣上開半拖車，倘
    無其他銷贓管道，究無再將輪軸取回，徒增被查獲風險之理
    ，足見證人子○○、己○○前述子○○係將所竊附表一編號
    1至3、附表二編號1、2所示半拖車，除輪胎外均變賣予被告
    未○○乙節，係屬真實。是被告未○○仍以前詞置辯，亦不
    足採。
  (6)另證人己○○於99年3月10日本院審理中雖證述：「（問：
    你說你曾經拖過5部車到山本公司賣，請問這5部車斗拖去山
    本公司的年、月、日？）忘記了。（問：是否都在98年或是
    97年？）97、98年都有。（問：你印象中你去山本公司賣過
    車斗幾次？）約8次。…（問：在花蓮工作的時候，你大約
    拖了幾個車斗到山本公司出售？）98年2月1次，接下來我忘
    記了，我於98年5月份就到宜蘭工作了。（問：98年3、4月
    有無拖車斗到山本公司？）忘記了。…（問：〈請鈞院提示
    警卷第113至119頁之磅單〉請問97年6月27日、97年9月10日
    的這2張磅單上「己○○」的簽名是否你所為？）是。…（
    問：起訴書附表一、二所示的車子，哪幾部車斗是你拖運到
    山本公司的〈提示起訴書並告以要旨〉？）我不知道，因為
    我不知道車牌號碼，我記得我總共拖了8部到山本公司。」
    等語（見本院卷三第27頁至第28頁、第36頁、第57頁）。而
    承前述，自97年6月27日至98年1月23日，被告未○○至少收
    購證人子○○所變賣之半拖車車斗達7輛之多，然該磅單僅
    有2紙有證人己○○之簽名，且其中2紙係「吳」、「吳錫奎
    」之簽名，參以證人子○○亦未證述於上開期間均係委由證
    人己○○駕駛曳引車拖運該7輛半拖車至山本公司變賣，是
    自不能據此推論該7輛半拖車均係由證人己○○拖運至山本
    公司，並以此計算再加上附表一編號1所示半拖車1輛已達8
    輛，認證人己○○、子○○前述有將附表一編號2、3、附表
    二編號1、2所示半拖車拖運至山本公司變賣乙節，係屬不實
    。是被告未○○仍以前詞辯稱：依證人己○○所述僅拖運8
    次半拖車至山本公司變賣，足認被告未○○並未收購附表一
    編號2、3、附表二編號1、2所示半拖車云云，亦不足採。
  (7)而證人己○○於98年9月4日警詢中固證述：「（問：你與子
    ○○除了將營業半拖車以廢鐵名義販售給山本公司外，還有
    販售給哪一家公司？）我還有將營業半拖車3台拖至彰化市
    ○○路大吉汽車買賣商行寄賣？）」等語（見警刑偵二字第
    0000000000號卷第80頁）；惟證人己○○於99年3月10日本
    院審理中改證述：「（問：〈提示警卷第79頁己○○警詢筆
    錄〉你在98年9月4日第4次警詢筆錄中稱我們還有把3部營業
    半拖車拖到彰化市大吉車行寄賣？）那不是寄賣那是寄放，
    我是把拖車及車斗都寄放在大吉車行，當時我人也住在大吉
    車行，人並沒有離開。」等語（見本院卷三第37頁），綜觀
    證人己○○曾否將3輛半拖車置於大吉汽車買賣商行寄賣乙
    節前後證述已不一致，再觀之證人子○○於警詢、偵查及本
    院審理中均未有此證述，則證人己○○此部分證述是否屬實
    ，容有疑義。況證人即大吉汽車買賣商行負責人寅○○於99
    年3月10日本院審理中亦證述：「（問：己○○是否曾經將3
    台半拖車拖至你的大吉車行寄賣？）沒有。…（問：對己○○於警詢中稱除了與子○○將車斗以廢鐵賣給山本公司外，
    另外有將3台半拖車拖到你的大吉車行寄賣，有何意見？）
    絕對沒有，就只有賣給庚○○那部。」等語（見本院卷三第
    51頁至第52頁）。是尚難僅以證人己○○此部分證述即推論
    證人子○○係將所竊附表一編號2、3、附表二編號1、2所示
    半拖車交由證人寅○○伺機出售甚明。故被告未○○仍以前
    詞辯稱：子○○應係將竊得之半拖車改裝後置於大吉汽車買
    賣商行等處販賣，以取得更高報酬云云，亦不足採。
  (8)綜上所述，可證被告未○○確有於附表四編號1至5所示時間
    、地點，以附表四編號1至5所示價格，向同案被告子○○購
    買附表一編號1至3、附表二編號1至2所示半拖車除輪胎以外
    之部分。被告未○○仍以前詞辯稱：伊未向子○○收購附表
    一編號2至3、附表二編號1至2所示半拖車云云，顯不足採。
  2.被告未○○有無明知附表一編號1至3、附表二編號1、2所示
    半拖車係屬來源不明之贓物，仍予以買受？
  (1)附表一編號1至3、附表二編號1至2所示半拖車，於失竊時車
    體完好未有任何破損，仍堪使用具有超過以廢鐵販賣之價值
    ，詳述如下：
  證人丁○○於98年2月11日警詢中證述：「（問：你失竊半
    拖車之數量、車牌號碼、…現值多少？）我失竊1台半拖車
    ，拖車牌號碼為76-PM，…現值約42萬元。」等語（見警刑
    偵二字第0000000000號卷第120頁至第121頁）；99年3月17
    日本院審理中證述：「（問：76-PM號半拖車，你如何取得
    ？）我是向貨運公司買的，我是購買全新的半拖車，我用了
    約2年。（問：你當時購買的價格？）買56萬元。…（問：
    於警詢中你稱該半拖車現值約42萬元？）是的。…（問：你
    失竊的76-PM號半拖車，當時是否損壞到近似廢鐵？）我當
    時還在營業用，是在載運砂石。（問：你買的是整部車新出
    廠的車還是只有車斗是全新的？）我是買整部剛出廠的車。
    …（問：用怪手損壞的車斗與自然耗損的車斗，是否看得出
    來？）可以。…（問：你的半拖車是載運什麼？）載運砂石
    。…（問：載運過砂石的半拖車，能否再載運細沙？）我當
    時遭竊的半拖車是還可以載運，還沒有損壞到無法載運細沙
    。」等語（見本院卷三第105頁至第111頁），並有交通部公
    路總局臺北區監理所宜蘭監理站99年1月26日北監宜一字第
    0990000518號函附76-PM號拖車車籍查詢資料1份在卷可佐（
    見本院卷二第49頁），堪以採信。可證附表一編號1所示76-
    PM號營業半拖車，係97年2月22日發照，於98年1月30日遭竊
    時，僅使用約1年，且供載運砂石之用，車體完好未有任何
    破損，價值約42萬元，伊能分辨半拖車自然耗損及人為毀損
    之情形。
  證人甲○○於98年4月12日警詢中證述：「（問：你所報遭
    竊營業半托車〈車斗〉資料為何？…）Dl-27號營業半托車
    、…2001份…。」等語（見警刑偵二字第0000000000號卷第
    173頁）；於99年3月17日本院審理中證述：「（問：你失竊
    的車子買了多久？用了多久？）…我有提出中古估價單，失
    竊當時約還有21萬5千元的價值。（問：你失竊的時候，該
    半拖車的車況如何？）當時還在營業使用，…。（問：你這
    部半拖車做何用？）用來載運砂石。（問：半拖車使用多久
    ？）約4年多。（問：你的車斗向何人購買？）我是向製作
    車斗的公司購買的，我是購買全新的車斗。…（問：你的半
    拖車遭竊當時，車斗有無破損？）沒有，但車斗已經使用了
    4、5年，有一點凹凸不平的情形，但沒有破。（問：車斗自
    然耗損與使用怪手故意毀損車斗，是否可以分辨得出來？）
    可以。」等語（見本院卷三第112頁至第114頁），並有車號
    查詢拖車車籍資料、來鑫通運有限公司財產目錄明細表各1
    份在卷可佐（見98年度他字第496號卷第106頁、警刑偵二字
    第0000000000號卷第136頁），堪以採信。可證附表一編號2
    所示DI-27號營業半拖車，係90年7月31日發照，於98年4月
    12日遭竊時，雖已使用約8年，但仍供載運砂石之用，車體
    完好未有任何破損，價值約21萬元，且伊能分辨半拖車自然
    耗損及人為毀損之情形。
  證人戊○○於99年3月17日本院審理中證述：「（問：你是
    否曾經失竊車號67-KV號半拖車？）是。（問：該半拖車買
    了多久？做何用？）該半拖車我是買來用於運送砂石。失竊
    當時是我剛買1、2個月，當時該車是中古的，…。（問：你
    的半拖車是以多少錢購入？）…該半拖車是2005年出廠的，
    整台半拖車是白鐵的，當時的價格約45到50萬間。（問：你
    失竊的半拖車，當時的車況如何？）都正常，因為當時我才
    剛保養好。…（問：你的半拖車失竊當時，該半拖車的市價
    約多少錢？）我才剛買沒多久，市價約40、50萬元。（問：
    你買的半拖車前手，是否也是在載運細沙？）是載運石灰石
    。…（問：你的前手將半拖車賣給你時，有無將車斗翻新過
    ？）沒有，車況還很好。…（問：車斗的自然耗損與用怪手
    損壞的車斗，是否辨認得出來？）可以。」等語（見本院卷
    三第116頁至第119頁），並有交通部公路總局臺北區監理所
    宜蘭監理站99年1月26日北監宜一字第0990000518號函附67-
    KV號拖車車籍查詢資料1份在卷可佐（見本院卷二第50頁）
    ，堪以採信。可證附表一編號3所示67-KV號營業半拖車，係
    94年6月24日發照，於98年4月18日遭竊時，僅使用約4年，
    且供載運石灰石之用，車體完好未有任何破損，至少價值約
    40萬元，伊能分辨半拖車自然耗損及人為毀損之情形。
  證人卯○○於98年2月17日警詢中證述：「（問：你所報失
    竊車輛車籍資料為何？…）…半拖車，車牌：66-FN。…年
    份：1995.01。（問：你所報失竊車輛現值多少？…）約45
    萬元。」等語（見警刑偵二字第0000000000號卷第131頁）
    ；於99年3月17日本院審理中證述：「（問：你失竊的車輛
    做何用？使用多久了？）…當時我是買中古的，失竊當時約
    買了3年了。平常我是用來載運土、砂石成品。（問：你所
    有的66-FN號半拖車於失竊當時，約值多少錢？）約將近30
    萬元。…（問：你當時購買66-FN號半拖車的價格？）26萬5
    千元。我失竊前有翻新。（問：你說你的66-FN號半拖車有
    翻新過，是全部翻新還是部分翻新？）我是部分翻新。（問
    ：你翻新是在失竊前多久？）我是於98年農曆初8〈即98年2
    月2日〉翻新牽車的。（問：你翻新車斗花多少錢？）約4萬
    多元。（問：你翻新車斗後，倘若將半拖車販賣給二手商的
    話，可以賣多少錢？）約20幾萬近30萬元。…（問：你失竊
    的66-FN號半拖車，車況如何？）車斗才剛翻新並沒有破損
    。」等語（見本院卷三第121頁至第123頁），並有交通部公
    路總局臺北區監理所宜蘭監理站99年1月26日北監宜一字第0
    990000518號函附66-FN號拖車車籍查詢資料1份在卷可佐（
    見本院卷二第51頁），堪以採信。可證附表二編號1所示66-
    FN號營業半拖車，係88年7月7日發照，於98年2月16日遭竊
    時，雖已使用約10年，但證人卯○○於98年2月2日曾將半拖
    車進行部分翻新，且仍供載運砂石之用，車體完好未有任何
    破損，至少價值約20萬元。
  證人午○○於98年3月16日警詢中證述：「（問：…車籍為
    何？…）…營業半拖車AF-16號…1992年份…（問：該車何
    人在使用？該車現價值為何？）該車是我裝載砂石使用。…
    拖車約10萬。」等語（警刑偵二字第0000000000號卷第142
    頁至第143頁）；於99年3月17日本院審理中證述：「（問：
    購買多久了？）AF-16號半拖車我是於1992年購買的。（問
    ：你所有的AF-16號半拖車，失竊當時的價值約多少？）我
    不知道，我車斗有翻新過，且是白鐵材質。（問：你說AF-1
    6號半拖車的車斗才剛翻新，是何時翻新的？）已經約翻新5
    、6年了。…（問：你的AF-16號半拖車失竊時候，是否很破
    舊適合當廢鐵處理？）沒有很破舊，還很好用，…。（問：
    你載運的是大石還是細沙？）我是載運砂石的成品。…（問
    ：你失竊的半拖車，車況如何？）都是好的，車斗也沒有破
    損、破洞。（問：車斗自然破損與車斗遭怪手損壞，是否可
    以分辨出來？）可以，二種毀損狀況不同。」等語（見本院
    卷三第124頁至第127頁），並有交通部公路總局臺北區監理
    所宜蘭監理站99年1月26日北監宜一字第0990000518號函附
    AF-16號拖車車籍查詢資料1份在卷可佐（見本院卷二第52頁
    ），堪以採信。可證附表二編號2所示AF-16號營業半拖車，
    係81年9月10日發照，於98年3月16日遭竊時，雖已使用16年
    ，但證人午○○約於93年間曾將半拖車進行翻新，且仍供載
    運砂石之用，車體完好未有任何破損，至少價值約10萬元，
    且伊能分辨半拖車自然耗損及人為毀損之情形。
  (2)參以證人子○○於98年8月6日警詢中證述：「（問：富多貨
    運有限公司、全植交通有限公司及展亮交通有限公司負責人
    及公司地址為何？）…3家公司都是我在負責營運的。…（
    問：富多、全植及展亮交通有限公司營業項目及車輛為何？
    ）主要營業項目為砂石運輸。車輛為都是曳引車。富多貨運
    有限公司名下有登記7、8部。全植交通有限公司名下有登記
    3部。展亮交通有限公司名下有登記2部。」等語（警刑偵二
    字第0000000000號卷第5頁）；於98年3月3日本院審理中證
    述：「（問：你名下有幾家運輸公司？）3家。…（問：所
    以於97年間，你名下3家公司共有14部車斗？）是，…。」
    等語（見本院卷二第180頁、第183頁），參以97年6月1日至
    98年4月30日止曾登記在富多汽車貨運有限公司名下之營業
    半拖車有P5-25、42-PQ、8T-32、WC-82、T8-31、80-PQ、號
    共6輛；曾登記在全植交通有限公司名下之營業半拖車有6L-
    22、DV-43號共2輛；曾登記在展亮交通有限公司名下之營業
    半拖車有8T-32、T8-31、85-KM、W6-63、78-JC、M6-42號共
    6輛半拖車，此有交通部公路總局臺北區監理所花蓮監理站
    99年2月25日北監花字第0990001695號函暨所附運輸業公司
    車輛查詢及車輛過戶、異動、新領牌照登記書影本36份、臺
    北市監理處99年3月1日北市監牌字第09960318600號函1份、
    交通部公路總局新竹區監理所桃園監理站99年3月3日竹監桃
    字第0990004888號函暨所附汽車異動歷中查詢單2份、交通
    部公路總局臺中區監理所彰化監理站99年3月2日中監彰字第
    0990005412號函附過戶及各項異動登記書影本3份、臺北市
    監理處99年3月15日北市監牌字第09960398900號函1份在卷
    可佐（見本院卷二第84頁至第131頁、卷三第178頁至第179
    頁），可證自97年6月27日即被告未○○開始向證人子○○
    收購半拖車起，迄98年4月23日即被告未○○最後向證人子
    ○○收購半拖車止，證人子○○所經營之富多貨運有限公司
    、全植交通有限公司、展亮交通有限公司名下登記之營業半
    拖車僅有12輛，核與證人子○○前述伊所有半拖車數量相距
    不遠。再承前述，自97年6月27日起至98年1月23日止，被告
    未○○向證人子○○購買半拖車達7輛之多，而倘非半拖車
    嚴重破損無法修復使用，所有人究無賤賣予鋼鐵回收場之理
    ，證人子○○雖經營上開3家公司，惟短短半年內變賣半拖
    車達所有車量之半數以上，已非常態，遑論證人子○○自98
    年2月23日至98年4月23日止，短短2個月內，再變賣附表一
    編號1至3、附表二編號1、2所示半拖車達5輛之多，而承前
    述上開半拖車仍堪使用，具有超過以廢鐵變賣之價值，其來
    源自屬可疑。且被告未○○於99年4月2日本院審理中亦供承
    ：「（問：當時有無向子○○、己○○拿行照查看？）沒有
    ，…。（問：山本公司平常收購車斗的情形是多還是少？）
    並不會非常多。（問：有無其他人向子○○在短時間內販賣
    這麼多的車斗給妳？）…我的客戶很少是交通貨運公司，所
    以並沒有像子○○一樣在短時間之內出售這麼多的車斗給我
    。…（問：山本公司營業多久？）從94年開始，但事實上在
    94年以前我就開始在做回收場，…。」等語（見本院卷三第
    249頁至第250頁），益證被告未○○依其從事鋼鐵回收多年
    之經驗，已查覺證人子○○變賣附表一編號1至3、附表二編
    號1、2所示半拖車之情形與常情有違。參以車輛買賣，須有
    來源證明資料，此為公眾週知之事實，亦應為被告未○○所
    能認知，其既查覺上開異狀，竟完全未要求證人子○○或己○○提出半拖車之行車執照，以查明該半拖車來源是否正當
    ，此業經證人子○○、己○○於警詢、偵查中證述明確（見
    警刑偵二字第0000000000號第22頁、第77頁至第78頁、98年
    度偵字第3394號卷第285頁、第287頁、第292頁），其並以
    附表四編號1至5所示之遠低於證人丁○○等5人前述失竊時
    半拖車之價格向證人子○○購買上開半拖車，顯然被告未○○於購買附表一編號1至3、附表二編號1、2所示半拖車，除
    輪胎以外之車體時，已知悉該半拖車來源不明，而有贓物之
    認識，仍予以故買。
  (3)復觀諸上開磅單記載之單價顯示被告未○○向子○○購買半
    拖車之單價，於97年6月27日為16元，於97年9月24日為10元
    ，於97年10月6日為8元，於97年11月26日為6.5元，於98年2
    月23日為7.4元，顯見當時鋼鐵價格下跌，且承前述，證人
    子○○為規避警方查緝，乃以噴漆方式更改附表一編號1至3
    、附表二編號1至2所示半拖車之公司名稱、車號，隨即交由
    己○○駕駛曳引車自花蓮縣吉安鄉○○○路拖運至山本公司
    ，倘非急於脫手銷贓，焉有於此鋼鐵價格不佳時期賤價出售
    ，並捨近求遠無端耗費車資人力拖運至山本公司出售之理，
    此依被告未○○從事多年鋼鐵回收之經驗，實難諉為不知，
    況甫噴漆之文字與車齡在外觀上仍可分辨，倘非來源不明，
    何須如此刻意掩飾，被告未○○既從事鋼鐵回收為業，就此
    亦難諉為不知。況依被告未○○所提出之鋼鐵價格明細表1
    份及其於99年4月2日本院審理中所自承係以該明細表所載「
    工鐵一」價格向子○○購買車斗等語（見本院卷一第188頁
    至第189頁、卷三第252頁至第253頁），亦顯示被告未○○
    均係以低於公告市價向證人子○○購買半拖車，其中於98年
    2月23日，被告未○○係以低於市價7.7元之價格向證人子○○購買附表一編號1所示半拖車除輪胎以外之車體，益證被
    告未○○明知附表一編號1至3、附表二編號1至2所示半拖車
    均係來源不明之贓物，仍以低於市場價格向證人子○○購買
    上開半拖車除輪胎外之車體。
  (4)再承前述，附表一編號1所示76-PM號、附表一編號3所示67-
    KV號營業半拖車，遭竊時分別僅使用約1年、4年，而附表二
    編號1所示66-FN號半拖車，遭竊時甫部分翻新，均甚為新穎
    ，並無破損情形，至於附表一編號2所示DI-27、AF-16號半
    拖車雖均使用8年以上，但亦無任何破損情形，是縱如證人
    子○○於99年3月3日本院審理中證述伊於變賣上開半拖車前
    均會以怪手毀損該半拖車等語（見本院卷二第194頁），然
    刻意毀損與車輛使用之自然耗損迥然不同，倘非來源不法，
    究無刻意掩飾之必要，被告未○○既係自從事鋼鐵回收為業
    ，前亦曾收購證人子○○多輛不堪使用之半拖車，其當能查
    覺上開異狀，而知上開半拖車來源不明，是尚難以證人子○○此部分之證述，為有利於被告未○○之認定。
  (5)綜上所述，可證被告未○○確明知附表一編號1至3、附表二
    編號1至2所示半拖車均來源不明，仍基於故買贓物之犯意，
    於附表一編號1至3、附表二編號1至2所示時地，以附表一編
    號1至3、附表二編號1至2所示價格，而予以買受。故被告未
    ○○仍以前詞辯稱：伊無故買贓物之犯意云云，自不足採。
  (三)從而，被告未○○上開故買贓物之犯行，均事證明確，應依
    法論科。
三、被告己○○部分：
  (一)附表一編號1至3所示竊盜行為部分：
  1.訊據被告己○○固坦承伊有與同案被告子○○於附表一編號
    1至3所示時間，至附表一編號1至3所示地點，而伊並有分別
    駕駛KN-718、338-HJ號營業貨運曳引車將附表一編號1至3所
    示半拖車拖運至花蓮縣吉安鄉○○路之事實（見本院卷一第
    105頁、第150頁至第151頁），核與證人丁○○、甲○○、
    賴碧蕙、戊○○於警詢中證述上開半拖車確有失竊之情節相
    符（見警刑偵二字第0000000000號卷第120頁至第121頁、98
    他496號卷第95頁至第96頁、第108頁至第112頁），並有76-
    PM號拖車新領牌照登記書及行車執照、來鑫通運有限公司財
    產目錄明細表、宜蘭縣政府警察局車輛協尋電腦輸入單（DI
    -27號半拖車）、67-KV號半拖車之車輛買賣契約書各1份、
    、宜蘭市○○路監視錄影畫面6張、宜蘭縣南澳鄉南澳村監
    視錄影畫面4張、通聯調閱查詢單8份、338-HJ號營業貨運曳
    引車車籍查詢-基本資料詳細畫面1份在卷可佐（見警刑偵二
    字第0000000000號卷第122頁至第129頁、第136頁、第187頁
    、98年度他字第496號卷第97頁至第105頁、第115頁至第121
    頁），堪認被告己○○此部分供述，核與事實相符。惟被告
    己○○矢口否認有何竊盜之犯行，辯稱：伊係因同案被告子
    ○○係伊老闆，子○○告知伊該半拖車係其購買的，要伊將
    該半拖車拖走，伊並不知道係竊盜云云。
  2.經查：
    被告己○○與同案被告子○○有於附表一編號1至3所示時間
    ，至附表一編號1至3所示地點，共同以附表一編號1至3所示
    方式，竊取附表一編號1至3所示被害人所有半拖車之事實，
    業經本院調查證據結果認定如上，且證人子○○於99年3月3
    日本院審理中亦證述：「（問：〈提示起訴書附表一〉這3
    台己○○去載運回來交給你的半拖車，是否你先跟他說這幾
    部半拖車是你買的，他才去拖？）不是。」等語（見本院卷
    二第192頁）。況被告己○○除於98年8月12日、98年9月4日
    警詢中對上開竊盜犯罪事實坦白承認外（見警刑偵二字第00
    00000000號卷第68頁至第79頁），於98年12月4日本院訊問
    時亦坦承其有與同案被告子○○共同為上開竊盜之行為（見
    本院卷一第40頁），是被告己○○於本院審理中始翻異前詞
    ，顯係事後卸責之詞，不足採信。
  (二)附表五編號1、2所示搬運贓物行為（即66-FN、AF-16號半拖
    車）部分：
  1.訊據被告己○○固坦承同案被告子○○有僱用伊駕駛曳引車
    拖運66-FN、AF-16號營業半拖車至山本公司，同案被告子○○並各支付伊5千元之事實（見本院卷一第105頁、第151頁
    ），核與證人子○○於警詢、偵查中證述情節相符（見警刑
    偵二字第0000000000號卷第28頁至第30頁、98年度偵字第33
    94號卷第293頁至第294頁）。惟被告己○○矢口否認有何搬
    運贓物之犯行，辯稱：伊不知66-FN、AF-16號營業半拖車係
    贓物云云。
  2.經查：
  (1)66-FN、AF-16號營業半拖車分別係卯○○、午○○所有，而
    於附表二編號1、2所示時間、地點，遭同案被告子○○與余
    國能及1名真實姓名年籍不詳成年男子共同以附表二編號1、
    2所示方式竊取之事實，業經本院調查證據結果認定如上，
    是66-FN、AF-16號營業半拖車係同案被告子○○等人竊盜所
    得之贓物無訛，先予敘明。
  (2)又證人子○○於98年11月9日偵查中證述：「（問：AF-16車
    斗如何處理？）請己○○將該車拉到烏日交流道，我跟他一
    起去，賣山本老闆娘賣5、6萬。（問：…己○○是否知道該
    車是贓車？）己○○知道，我有跟他講，…。」等語（見98
    年度偵字第3394號卷第294頁至第295頁）。且被告己○○於
    98年12月4日本院訊問時亦坦承其明知66-FN、AF-16號半拖
    車係屬贓物，而仍予以搬運之事實（見本院卷一第40頁），
    可證被告己○○確明知66-FN、AF-16號營業半拖車係屬來源
    不明之贓物，而仍分別基於搬運贓物之犯意，於98年3月初
    某日、98年3月底某日，先後駕駛曳引車拖運上開半拖車至
    山本公司變賣。
  (3)再參以被告己○○98年9月4日警詢中供述：「（問：你…受
    雇於何人？每月薪津為何？）…我受僱於子○○，每月薪津
    為2萬5千元。」等語（見警刑偵二第0000000000號卷第78頁
    ）；於99年3月10日本院審理中供述：「（問：何時受僱於
    子○○的公司？）從94年開始，但95年間因毒品案件執行有
    中斷，一直到96年7月間才又回去子○○的公司開砂石車。
    （問：你受僱的公司名稱？）全植、展亮及富多交通公司，
    …這3間公司都是子○○經營的公司，所以我都有開過這3家
    公司的砂石車。…（問：你所開的砂石車有無固定的拖車頭
    或子車？）不一定。因為我在子○○的公司，有時候是當副
    班的司機，有時是當正班的司機，所以開何車不固定，拖車
    頭所掛的子車也沒有固定，都是由公司指定的。（問：是否
    子○○公司的拖車頭及子車，你都有開過或看過？）我知道
    公司的車子，但不一定全部開過。」等語（見本院卷三第22
    頁至第23頁），則被告己○○既稱其可辨識證人子○○所經
    營之富多貨運有限公司、全植交通有限公司、展亮交通有限
    公司名下登記之營業半拖車，且承前述，其尚與證人子○○
    於98年1月30日共同竊取丁○○所有之76-PM號營業半拖車，
    亦係拖運至山本公司，變賣予同案被告未○○，其當可知悉
    66-FN、AF-16號營業半拖車非證人子○○所有，該半拖車應
    係來源不明之贓物，再參以被告己○○所述其每月薪資僅2
    萬5千元，然證人子○○竟以每次拖運5千元之代價，委請其
    先後於98年3月初某日、98年3月底某日，駕駛曳引車拖運66
    -FN、AF-16號營業半拖車，並刻意繞遠路行駛臺東縣南迴公
    路、南二高至臺中縣烏日鄉之山本公司，變賣予同案被告未
    ○○，倘係正常變賣不堪使用之半拖車，自可在花蓮縣或鄰
    近縣市變賣即可，究無如此耗費金錢及時間之必要，被告己○○既係駕駛曳引車維生，則依其智識程度及工作經驗自足
    以判斷證人子○○所交付之5千元，乃係其搬運贓物之代價
    ，其顯然知悉上開半拖車係來源不明之贓物。遑論證人子○○係為規避警方查緝始繞行遠路至山本公司變賣上開半拖車
    ，衡情於被告己○○拖運前應會告知該半拖車係屬贓物，俾
    被告己○○於拖運期間採取規避警方查緝之適當措施，益證
    被告己○○明知66-FN、AF-16號營業半拖車係屬來源不明之
    贓物，仍分別基於搬運贓物之犯意，於98年3月初某日、98
    年3月底某日，先後駕駛曳引車拖運上開半拖車至山本公司
    變賣，是被告己○○98年12月4日本院訊問時所為之上開自
    白，核與事實相符。故被告己○○於本院事後翻異其詞辯稱
    ：伊不知拖運之66-FN、AF-16號半拖車係屬贓物云云，顯係
    卸責之詞，不足採信。
  (4)至於證人子○○於98年8月26日警詢中證述：「（問：己○○駕駛KN-718號拖運…66-FN、AF-16號營業半拖車至山本新
    力鋼鐵回收場變賣廢鐵，是否知情…66-FN、AF-16號營業半
    拖車是竊取的？）…66-FN、AF-16號營業半拖車己○○不知
    道是竊取的。」等語（見警刑偵二字第0000000000卷第32頁
    ）；於98年11月9日偵查中證述：「（問：66-FN如何處理？
    ）…請己○○將該車拉到烏日交流道，…。（問：己○○是
    否知道該車是贓車？）不知道。」等語（見98年度偵字第33
    94號卷第293頁至第294頁）；於99年3月3日本院審理中證述
    ：「當時我沒有跟己○○說這2部半拖車是有問題的，我有
    給己○○5千元，那是要支付油資及過路費。」等語（見本
    院卷二第89頁），核與本院上開調查證據結果所認定之事實
    不符，尚難據此為有利於被告己○○之認定，併此敘明。
  (三)搬運贓物DT-76號半拖車部分：
  1.訊據被告己○○固坦承伊於98年6月中旬某日，有至彰化市
    ○○路2段239號「協益汽車修理廠」旁之事實（見本院卷一
    第105頁）。惟被告己○○矢口否認有何搬運贓物之犯行，
    辯稱：當時因駕駛曳引車之綽號「布洛灣」（音譯）男子不
    認識路，故由伊坐在曳引車之副駕駛陪同該男子駕駛曳引車
    拖運DT-76號半拖車至彰化市，且同案被告子○○亦未支付
    伊5千元云云。
  2.經查：
  (1)DT-76號營業半拖車係申○○所有，於附表二編號5所示時間
    、地點，遭同案被告子○○與余國能及真實姓名年籍不詳成
    年男子1名共同以附表二編號5所示方式竊取之事實，業經本
    院調查證據結果認定如上，是DT-76號營業半拖車係同案被
    告子○○等人竊盜所得之贓物無訛，先予敘明。
  (2)而證人子○○於98年8月14日警詢中證述：「（問：DT-76號
    營業半拖車你是如何拖運至彰化市變賣給車輛報廢場？）己○○駕駛曳引車頭附掛DT-76號營業半拖車，經由臺東縣南
    迴公路接南二高拖至彰化市○○○○道附近與我〈我是從花
    蓮搭火車至彰化〉會合後拖運至彰化市變賣給車輛報廢廠。
    」等語（見警刑偵二字第0000000000號第22頁）；於98年11
    月9日偵查中證述：「（問：DT-76半拖車如何處理？）隔很
    久約98年6月份己○○駕駛車頭把車斗拉到彰化國道3號彰興
    交流道附近，…。（問：98年5月27日竊取之DT-76半拖車，
    你稱由己○○駕駛車頭拖到彰化市○○路○段239號旁變賣給
    庚○○是否實在？）實在。…（問：己○○搬運該贓車之代
    價？）5千元。」等語（見98年度偵字第3394號卷第289頁、
    第303頁至第304頁）；於99年3月3日本院審理中證述：「（
    問：你賣給庚○○的半拖車，是何人開去彰化市○○○○道
    ？）當時車上只有己○○1個人，沒有其他人。（問：這次
    己○○把車開到彰興交流道，你有無給他報酬？）也是給他
    5千元…。」等語（見本院卷二第193頁）。佐以證人寅○○
    於99年3月10日本院審理中證述：「（問：你那天除了看到
    子○○、己○○外，是否有看到其他的司機？）沒有，當天
    我只有看到子○○、庚○○、丙○○、己○○4個人。」等
    語（見本院卷三第52頁）。且被告己○○於98年11月9日偵
    查中亦供證：「（問：子○○證稱在98年5月27日凌晨伊余
    國能竊取060-AJ曳引車及DT-76半拖車，在98年6月由你駕駛
    車頭將DT-76半拖車拖到國道3號彰新交流道附近由子○○變
    賣給李文能有無意見？）他給我5千元叫我幫他拉過去。」
    等語（見98年度偵字第3394號卷第298頁）；於98年12月4日
    本院訊問中供述：「我有用曳引車拖DT-76號半拖車到協益
    汽車修理廠旁之空地。」等語（見本院卷一第40頁）。可證
    證人子○○於竊得DT-76號營業半拖車後，確有於96年6月中
    旬某日，以5千元之搬運代價，委請被告己○○駕駛曳引車
    拖運DT-76號營業半拖車至彰化市○○路○段239號「協益汽
    車修理廠」旁之同案被告庚○○所經營之車輛報廢解體工廠
    。是被告己○○仍辯稱：伊僅係單純陪同綽號「布洛灣」（
    音譯）男子至彰化市，伊並未拖運DT-76號營業半拖車云云
    ，顯係事後卸責之詞，不足採信。
  (3)再證人子○○於99年3月3日本院審理中證述：「（問：你於
    偵查中所述賣給庚○○…的半拖車，是否均從花蓮拖到…彰
    化去交付的？）是。（問：是否知道從花蓮到…彰化的里程
    大約是多少？）約6百公里，我們都是走南迴公路。……（
    問：從花蓮開5百公里到…彰化，要花很多油費，而且還要
    支付司機的拖運工資，…況且你也可以到臺北、基隆去賣，
    而不用跑到…彰化去賣，請問這是否划算？）我最主要是要
    規避查緝，倘若去基隆、臺北賣的話，要經過宜蘭可能會被
    發現。」等語（見本院卷二第175頁、第178頁），顯見證人
    子○○係為規避查緝，始以5千元之代價，委請被告己○○
    駕駛曳引車拖運DT-76號營業半拖車，沿臺東縣南迴公路、
    南二高行駛至彰化市庚○○所經營之車輛報廢解體工廠。參
    以前述，被告己○○既稱其可辨識證人子○○所經營之富多
    貨運有限公司、全植交通有限公司、展亮交通有限公司名下
    登記之營業半拖車，且承前述，其尚與證人子○○於附表編
    號1至3所示時間、地點，共同竊取附表一編號1至3所示半拖
    車，並均由其駕駛曳引車拖運上開半拖車沿臺東縣南迴公路
    、南二高行駛至山本公司，變賣予同案被告未○○，是己○○當可知悉DT-76號營業半拖車非證人子○○所有，該半拖
    車應係來源不明之贓物，況被告己○○每月薪資僅2萬5千元
    ，然證人子○○竟以5千元之代價，委請其駕駛曳引車拖運
    DT-76號營業半拖車，並刻意繞遠路行駛臺東縣南迴公路、
    南二高至彰化市，變賣予同案被告庚○○，倘係正常變賣半
    拖車，自可在花蓮縣或鄰近縣市變賣即可，究無如此耗費金
    錢及時間之必要，被告己○○既係駕駛曳引車維生，則依其
    智識程度及工作經驗自足以判斷證人子○○所交付之5千元
    ，乃係其搬運贓物之代價，其顯然知悉上開半拖車係來源不
    明之贓物。遑論證人子○○係為規避警方查緝始繞行遠路至
    彰化市變賣上開半拖車，衡情於被告己○○拖運前應會告知
    該半拖車係屬贓物，俾被告己○○於拖運期間採取規避警方
    查緝之適當措施，益證被告己○○明知DT-76號營業半拖車
    係屬來源不明之贓物，仍基於搬運贓物之犯意，而於上開時
    間、地點予以搬運。故被告己○○仍以前詞辯稱：伊未有搬
    運贓物之行為云云，亦不足採。
  (4)至於證人子○○於98年11月9日偵查中證述：「（問：有無
    告知己○○該車是贓車？）沒有。（問：己○○是否知道該
    車是贓車？）不知道，我沒有跟他講。」等語（見98年度偵
    字第3394號卷第304頁）；於99年3月3日本院審理中證述：
    「（問：這次己○○把車開到彰興交流道，你有無給他報酬
    ？）也是給他5千元用來支付油資及過路費用，沒有給他其
    他的對價，且己○○也不知道該車子是贓車。（問：當時己○○有無問你DT-76號半拖車的來源？）沒有。」等語（見
    本院卷二第193頁），核與本院上開調查證據結果認定之事
    實不符，顯係事後維護被告己○○之詞，不足採信，尚難據
    此為有利於被告己○○之認定，併此敘明。
貳、論罪科刑之理由：
一、按刑法第321條第1項第3款之攜帶兇器竊盜罪，係以行為人
    攜帶兇器竊盜為其加重條件，此所謂兇器，其種類並無限制
    ，凡客觀上足對人之生命、身體、安全構成威脅，具有危險
    性之兇器均屬之，且祇須行竊時攜帶此種具有危險性之兇器
    為已足，並不以攜帶之初有行兇之意圖為必要（最高法院79
    年台上字第5253號判例要旨參照）。本件被告子○○與同案
    被告余國能及真實姓名年籍不詳之成年男子1名於附表二編
    號1至6所示時間、地點，共同持以竊取附表二編號1至6所示
    車輛之一字型螺絲起子1支雖未扣案，然該螺絲起子既足以
    破壞曳引車之車門鎖及電門鎖，足見該螺絲起子質地相當堅
    硬，客觀上自足以對人之生命、身體、安全構成威脅，顯為
    具有危險性之兇器。次按汽車之引擎號碼及車身號碼，係汽
    車製造廠商出廠之標誌，乃表示一定用意之證明，依刑法第
    220條第1項規定，應以私文書論。行為人如擅自將其中部分
    號碼數字，予以變動更改，固應成立變造準私文書罪，但如
    擅將全部號碼塗銷，另以其他號碼代之，即係消滅原文書而
    重新製作完全不同之文書，則為偽造而非變造（最高法院96
    年度台上字第3472號判決意旨參照）。是核被告子○○所為
    附表一編號1至3所示行為，係犯刑法第320條第1項之竊盜罪
    ；附表二編號1至6所示行為，係犯刑法第321條第1項第3款
    、第4款之攜帶兇器、結夥三人以上竊盜罪；附表三編號1至
    7所示行為，係犯刑法第216條、第220條第1項、第210條之
    行使變造準私文書罪；附表三編號8所示行為，係犯刑法第2
    20條第1項、第210條之變造準私文書罪。被告己○○所為附
    表一編1至3所示行為，係犯刑法第320條第1項之竊盜罪；附
    表五編號1至3所示行為，係犯刑法第349條第2項之搬運贓物
    罪。被告未○○所為附表四編號1至5所示行為，係犯刑法第
    349條第2項之故買贓物罪。
二、被告子○○變造附表三編號1至2所示車輛之引擎及車身號碼
    、附表三編號3至7所示車輛之引擎號碼後復持以行使，其變
    造準私文書之低度行為，為行使之高度行為所吸收，均不另
    論罪。
三、被告子○○、己○○間，就附表一編號1至3所示竊盜犯行；
    被告子○○與同案被告余國能及不詳姓名成年男子間，就附
    表二編號1至6所示加重竊盜犯行；被告子○○與同案被告丑
    ○○間，就附表三編號1至4所示行使變造準私文書犯行，分
    別具有犯意聯絡及行為分擔，均為共同正犯。
四、被告子○○於93年間因偽造文書案件，經臺灣苗栗地方法院
    以93年度苗簡字第462號判處有期徒刑6月確定，並於93年12
    月14日易科罰金執行完畢；被告己○○於95年間因毒品危害
    防制條例案件，經臺灣苗栗地方法院以95年度苗簡字第503
    號判處有期徒刑6月確定，並於96年5月12日執行完畢，此有
    臺灣高等法院被告前案紀錄表2份在卷可參，其等於5年以內
    分別再犯本件有期徒刑以上之罪，均為累犯，應依刑法第47
    條第1項規定，加重其刑。
五、爰審酌被告子○○有偽造文書之犯罪前科；被告己○○有毒
    品危害防制條例之犯罪前科；被告未○○有違反就業服務法
    、贓物之犯罪前科，此有臺灣高等法院被告前案紀錄表3份
    在卷可參，且被告子○○本身經營3家貨運公司，被告己○○則受僱於子○○，本身亦係曳引車司機，其等應深知半拖
    車、曳引車均係被害人丁○○等9人賴以全家維生之工具，
    遑論多數被害人均係以貸款方式購買曳引車及半拖車，倘將
    之竊走，被害人全家生計必立即陷入困境，其等竟利益薰心
    ，未能將心比心，仍加以竊取，被告子○○尚於短短不到6
    個月內犯下9件竊盜案件，並將竊得之曳引車變造引擎號碼
    、車身號碼後，或轉賣圖利或供己使用，足以生損害於被害
    人及公路監理機關對汽車管理之正確性，而被告己○○則於
    3個月內犯下3件竊盜案件，並明知被告子○○委請拖運之半
    拖車係屬贓物，仍予以搬運，被告未○○亦明知被告子○○
    所變賣附表一編號1至3、附表二編號1、2所示半拖車係屬贓
    物，仍予以買受，增加警方追查竊盜之困難，並使被害人無
    法取回遭竊半拖車，亦助長竊盜犯罪之橫行，被告子○○等
    3人所為顯然嚴重危害社會治安，且其等3人於犯罪後亦未能
    深切反省改過，仍於本院飾詞狡辯，及考量被告子○○已與
    附表一編號1至3、附表二編號1至6所示被害人達成民事和解
    事宜，且除被害人申○○部分尚餘5萬元未賠償外，其餘均
    依和解內容賠償被害人，此業經證人丁○○、甲○○、戊○○、卯○○、午○○於99年3月17日本院審理中證述明確（
    見本院卷三第107頁、第114頁、第118頁、第123頁、第127
    頁），並有和解書1份、和解書暨支票1紙、本院和解筆錄7
    份、申○○陳報狀1紙、匯款申請書3紙、存摺類存款憑條1
    紙、匯款回執聯1紙在卷（見98年度偵字第4218號卷第126頁
    、本院卷二第19-2頁、第35頁、第71頁至第76頁、卷三第27
    9-1頁至第279-6頁）等一切情狀，分別量處如主文所示之刑
    ，被告未○○部分併諭知易科罰金之折算標準，並分別定其
    應執行之刑（本件被告未○○行為後，刑法第41條已於98年
    12月30日修正公布，並自於99年1月1日生效，修正前刑法第
    41條第8項規定：「第1項至第3項規定於數罪併罰，其應執
    行之刑未逾6個月者，亦適用之。」，修正後刑法第41條第8
    項則規定「第1項至第4項及第7項之規定，於數罪併罰之數
    罪均得易科罰金或易服社會勞動，其應執行之刑逾6月者，
    亦適用之。」，修正後規定將數罪併罰之數罪均得易科罰金
    ，其應執行之刑逾6月者，亦得易科罰金，經比較新舊法後
    ，適用修正後刑法第41條第8項規定較有利於被告，依刑法
    第2條第1項但書規定，自應適用修正後刑法第41條第1項、
    第8項規定諭知易科罰金折算標準，並定其應執行之刑，及
    諭知易科罰金之折算標準）。又被告子○○所犯附表三編號
    5至7所示行使變造準私文書罪之時間，均係在96年4月24日
    以前，所犯符合中華民國96年罪犯減刑條例第2條第1項第3
    款所定之減刑要件，應各減其刑期二分之一，故均減為有期
    徒刑3月，並與上開附表一編號1至3、附表二編號1至6、附
    表三編號1至4、8所量處之刑定其應執行之刑。
六、扣案附表六編號1所示字模工具16支，係被告子○○所有，
    供其犯附表三編號1至8所示犯罪使用之物，爰依刑法第38條
    第1項第2款規定宣告沒收。
七、至於供被告子○○與同案被告余國能及不詳姓名成年男子犯
    附表二編號1至6所示竊盜犯罪使用之一字型螺絲起子1支，
    並未扣案，且同案被告余國能於警詢中供述已將之丟棄於臺
    中縣大肚溪內（見警刑偵二字第0000000000號卷第56頁），
    復無證據證明尚屬存在，應認業已滅失，爰不予宣告沒收。
八、另扣案附表六編號2至19所示之物，分別係附表六編號2至19
    所示之人所有或持有之物，均非供本案上開犯罪使用之物，
    爰不予宣告沒收，併此敘明。
丙、無罪部分：
壹、公訴意旨略以：
一、被告子○○與余國能及不詳之成年男子於附表二編號1所載
    之時間竊取892-JB號曳引車，復與丑○○共同將892-JB號曳
    引車之引擎號碼6D00-000000變造為603-AI號曳引車之引擎
    號碼6D00-000000，並將892-JB號曳引車之車身號碼FP418D-
    A40107變造為603-AI號曳引車之車身號碼FP418D-A40973，
    再換掛603-AI號曳引車車牌後，子○○竟另萌為自己不法所
    有之意圖，於98年6月3日，經由不知情之丙○○（所涉牙保
    贓物罪部分，業經檢察官另為不起訴處分確定）介紹，向壬○○佯稱該曳引車非贓車，致使壬○○（起訴書誤載為曹彥
    輝）陷於錯誤，而以20萬元之價格向子○○購買該車。
二、子○○與余國能及不詳之成年男子於附表二編號2所載之時
    間竊取FX-509號曳引車，復與丑○○共同將FX-509號曳引車
    之引擎號碼6D00-000000變造為946-JB號曳引車之引擎號碼6
    D00-000000，復將FX-509號曳引車之車身號碼FP51D-A00465
    變造為946-JB號曳引車之車身號碼FP51D-A00502，再將該曳
    引車換掛946-JB號曳引車車牌，並將原車頭白色改為綠色後
    ，子○○竟另萌為自己不法所有之意圖，於98年6月17日，
    向辰○○佯稱該曳引車非贓車，致使辰○○陷於錯誤，而以
    48萬元之價格向子○○購買該車。
三、因認被告子○○上開一、二行為，均涉犯刑法第339條第1項
    之詐欺取財罪嫌等語。
貳、按被告未經審判證明有罪確定前，推定其為無罪。犯罪事實
    應依證據認定之，無證據不得認定犯罪事實。又不能證明被
    告犯罪或其行為不罰者，應諭知無罪之判決，刑事訴訟法第
    154條、第301條第1項分別定有明文。次按刑事訴訟法第161
    條已於91年2月8日修正公布，其第1項規定：檢察官就被告
    犯罪事實，應負舉證責任，並指出證明之方法。因此，檢察
    官對於起訴之犯罪事實，應負提出證據及說服之實質舉證責
    任。倘其所提出之證據，不足為被告有罪之積極證明，或其
    指出證明之方法，無從說服法院以形成被告有罪之心證，基
    於無罪推定之原則，自應為被告無罪判決之諭知（最高法院
    92年台上字第128號判例要旨參照）。又竊取他人財物後銷
    售竊贓，為竊盜後處分贓物之行為，應包括於竊盜罪之內，
    即令購買者係誤信該贓物來源正當而購買，亦不另成立詐欺
    罪（最高法院91年度台上字第2533號判決要旨參照）。
、本件公訴意旨認被告子○○涉犯詐欺取財罪嫌，無非係以下
    列證據為據：
一、被告子○○於警詢、偵查中之供詞。
二、證人丙○○於警詢、偵查中之證詞。
三、證人壬○○於警詢之證詞。
四、證人辰○○於警詢之證詞。
五、被告子○○以「許晉彰」名義簽立之讓渡書1份。
六、中古汽車買賣合約書1份。
七、辰○○簽名之查扣物認領保管單1份。
肆、訊據被告子○○固坦承伊有於98年6月3日、98年6月17日，
    各以20萬元、48萬元之價格，販賣上開車輛予壬○○、辰○○，且伊於販賣時確有向壬○○、辰○○佯稱上開車輛並非
    贓車之事實（見本院卷一第104頁至第105頁、第150頁），
    核與證人丙○○於警詢、偵查；證人壬○○、辰○○於警詢
    中證述情節相符（見警刑偵二字第0000000000號卷第100頁
    至第102頁、第234頁至第236頁、第238頁至第239頁、第241
    頁至第244頁、98年度偵字第3394號卷第301頁至第302頁）
    ，並有中古買賣合約書、查扣物認領保管單、讓渡書各1份
    在卷足憑（警刑偵二字第0000000000號卷第237頁、第240頁
    、第245頁），堪認被告子○○此部分供述，核與事實相符
    。惟被告子○○堅詞否認有何詐欺取財之犯行，辯稱：該等
    車輛係屬贓物，被告子○○於取得贓物後將該等贓物出售，
    充其量僅係處分贓物之行為，依最高法院26年渝上字第1560
    號、22年上字第4389號判例、96年度台非字第24號判決要旨
    所示，自難認被告將贓物販賣予壬○○、辰○○之處分贓物
    行為，另涉犯刑法第339條第1項之詐欺取財罪等語。
伍、經查：本件被告子○○出售予證人壬○○、辰○○之上開曳
    引車係其竊盜取得，且被告子○○於出售上開曳引車時確有
    分別向證人壬○○、辰○○佯稱該曳引車並非贓車等語之事
    實，已如前述。然按刑法竊盜罪之本質，係侵害他人財產法
    益之犯罪型態，行為人於竊取之初即基於為自己不法所有之
    意圖，故於竊盜得手後將所得贓物處分獲益，業於已包含在
    竊盜罪之評價範圍內，故竊盜得手後所為處分贓物之行為，
    本屬竊盜罪之不罰後行為，況對於竊盜得手後處分贓物時，
    必自稱其物係自己所有，而向他人騙取代價，亦無期待竊盜
    行為人可能對於收受者誠實告知係屬贓物來源，否則，刑法
    何以需對明知係屬贓物而仍予收受、搬運、寄藏或故買者科
    以刑法贓物罪論處，因此，尚無從對於竊盜行為人處分贓物
    時，未對收受者誠實告以物品來源，即遽以詐欺取財罪責相
    繩，此外，對不知情之善意收贓者而言，其所交付之款項乃
    係收受贓物之對價，且民法第801條、第948條之規定亦足資
    保障善意受讓無權處分之動產（贓物）者能終局取得該動產
    （贓物）所有權，因此，善意收受贓物者，雖受有欺瞞而同
    意收受，但並無財產法益受侵害之事實，換言之，本件被告
    固對於證人壬○○、辰○○欺瞞出售物品之真正來源，但此
    舉係屬被告子○○竊盜得手後之處分贓物行為，而屬不罰後
    行為，自不能再論以詐欺罪。且證人壬○○、辰○○乃善意
    受讓人，縱被告子○○無權處分出售之物品，證人壬○○、
    辰○○仍能依民法第801條、第948條之規定終局保有受讓物
    品之所有權而無財產法益受損之虞，雖892-JB號曳引車經警
    方查扣後，已返還予被害人卯○○收執，此有贓物認領保管
    單1紙在卷可參（見警刑偵二字第0000000000號卷第134頁）
    ，然證人壬○○猶能依據其他民事法律關係以為救濟，況被
    告子○○亦已於99年1月21日與證人壬○○達成民事和解事
    宜，並賠償證人壬○○所受損害，此有本院99年度附民字第
    10號和解筆錄1份在卷足憑（見本院卷二第19-1頁），是尚
    難憑被告子○○於出售上開贓物時有向證人壬○○、辰○○
    佯稱該車非贓車等語，致使證人壬○○、辰○○誤信該贓物
    來源正當而購買，遽對被告子○○以刑法詐欺取財罪責相繩
    。
六、從而，本件檢察官所舉之上開證據，尚不足以證明被告子○○有詐欺取財之犯行。此外，復查無其他積極證據，足認被
    告子○○有此部分詐欺取財之犯行，依前揭法條規定及判例
    要旨，不能證明被告子○○有此部分犯罪，自應為被告子○○無罪之諭知。
丁、適用之法律：
壹、程序法方面：刑事訴訟法第299條第1項前段、第301條第1項
    。
貳、實體法方面：刑法第2條第1項但書、第28條、第320條第1項
    、第321條第1項第3款、第4款、第216條、第220條第1項、
    第210條、第349條第2項、第51條第5款、第47條第1項、第4
    1條第1項前段、第8項、第38條第1項第2款，刑法施行法第1
    條之1第1項、第2項前段，中華民國96年罪犯減刑條例第2條
    第1項第3款、第7條、第11條。
本案經檢察官劉惟宗到庭執行職務。
中    華    民    國    99    年    4     月    30    日
                  刑事第二庭審判長法  官  林惠玲
                                  法  官  劉家祥
                                  法  官  蘇錦秀
以上正本證明與原本無異。
如不服本判決應於收受本判決後10日內向本院提出上訴書狀，並
應敘述具體理由。若未敘述理由者，應於上訴期間屆滿後20日內
向本院補提理由書狀(均須按他造當事人之人數附繕本)。
                                  書記官  劉晨輝
中    華    民    國    99    年    5     月    4     日
附表一：
┌─┬────┬────┬────┬───┬───┬──────────────────┬────┬──────┐
│編│行為人  │犯罪時間│犯罪地點│被害人│竊得財│              犯罪方法              │所犯法條│所宣告之刑  │
│號│        │（民國）│        │      │物    │                                    │及罪名  │            │
├─┼────┼────┼────┼───┼───┼──────────────────┼────┼──────┤
│1 │(1)子○○│98年1月 │宜蘭縣蘇│丁○○│76-PM │子○○與己○○共同基於意圖為自己不法│刑法第32│有期徒刑捌月│
│  │        │30日24時│澳鎮蘇濱│      │號營業│所有之犯意聯絡，推由己○○在宜蘭縣境│0條第1項│。          │
│  │        │許      │路1段301│      │半拖車│內尋找竊盜目標，於98年3月30日己○○ │之竊盜罪│            │
│  │        │        │號「蘇澳│      │1輛。 │在宜蘭縣蘇澳鎮○○路○段301號「蘇澳榮│。      │            │
│  │        │        │榮民醫院│      │      │民醫院」旁空地發現丁○○所有之76-PM │        │            │
│  │        │        │」旁空地│      │      │號營業半拖車無人看管容易竊取，隨即撥│        │            │
│  │        │        │        │      │      │打電話通知子○○，子○○遂於同日晚間│        │            │
│  ├────┤        │        │      │      │駕駛自用小客車至宜蘭縣，再由己○○駕│        ├──────┤
│  │(2)己○○│        │        │      │      │駛KN-718曳引車帶子○○至宜蘭縣蘇澳鎮│        │有期徒刑捌月│
│  │        │        │        │      │      │蘇濱路1段301號「蘇澳榮民醫院」旁空地│        │。          │
│  │        │        │        │      │      │，經子○○再次查看該車後，推由己○○│        │            │
│  │        │        │        │      │      │駕駛KN-718曳引車以懸掛方式竊取76-PM │        │            │
│  │        │        │        │      │      │號半拖車，並拖運回花蓮縣吉安鄉○○路│        │            │
│  │        │        │        │      │      │，子○○則自行駕駛自用小客車離開現場│        │            │
│  │        │        │        │      │      │，並於變賣該半拖車後交付己○○2萬元 │        │            │
│  │        │        │        │      │      │，餘歸其所有。                      │        │            │
├─┼────┼────┼────┼───┼───┼──────────────────┼────┼──────┤
│2 │(1)子○○│98年4月 │宜蘭縣宜│甲○○│DI-27 │子○○與己○○共同基於意圖為自己不法│刑法第32│有期徒刑捌月│
│  │        │12日1時 │蘭市校舍│      │號營業│所有之犯意聯絡，推由己○○在宜蘭縣境│0條第1項│。          │
│  │        │許      │路171號 │      │半拖車│內尋找竊盜之目標，於98年4月11日5時許│之竊盜罪│            │
│  │        │        │前      │      │1輛。 │，己○○在宜蘭縣宜蘭市○○路171號前 │。      │            │
│  │        │        │        │      │      │，發現甲○○所有之Dl-27號營業半拖車 │        │            │
│  │        │        │        │      │      │無人看管容易竊取，乃撥打電話通知許榮│        │            │
│  │        │        │        │      │      │富，於同日下午子○○至宜蘭市○○路  │        │            │
│  ├────┤        │        │      │      │171 號前再次查看該車，兩人決議先返回│        ├──────┤
│  │(2)己○○│        │        │      │      │花蓮縣，再於98年4月11日21時許，許榮 │        │有期徒刑捌月│
│  │        │        │        │      │      │富搭乘火車，己○○則駕駛338-HJ號營業│        │。          │
│  │        │        │        │      │      │貨運曳引車，兩人在宜蘭火車站會合後，│        │            │
│  │        │        │        │      │      │由己○○駕駛該曳引車搭載子○○，於98│        │            │
│  │        │        │        │      │      │年4 月12日1時許至宜蘭市○○路171號前│        │            │
│  │        │        │        │      │      │，推由己○○駕駛該曳引車以懸掛方式竊│        │            │
│  │        │        │        │      │      │取DI -27號營業半拖車，得手後己○○駕│        │            │
│  │        │        │        │      │      │駛該曳引車搭載被告子○○並懸掛DI-27 │        │            │
│  │        │        │        │      │      │號營業半拖車離開現場，將該半拖車拖運│        │            │
│  │        │        │        │      │      │至花蓮縣吉安鄉○○路，而子○○於變賣│        │            │
│  │        │        │        │      │      │該半拖車後交付己○○2萬元，餘歸其所 │        │            │
│  │        │        │        │      │      │有。                                │        │            │
├─┼────┼────┼────┼───┼───┼──────────────────┼────┼──────┤
│3 │(1)子○○│98年4月 │宜蘭縣宜│戊○○│67-KV │子○○與己○○共同基於意圖為自己不法│刑法第32│有期徒刑捌月│
│  │        │18日2時 │蘭市東  │      │號營業│所有之犯意聯絡，推由己○○在宜蘭縣境│0條第1項│。          │
│  │        │許      │港路6之 │      │半拖車│內尋找竊盜目標，於98年4月15日，范文 │之竊盜罪│            │
│  │        │        │22號後方│      │1輛。 │龍在宜蘭縣宜蘭市○○路6之22號後方空 │。      │            │
│  │        │        │空地    │      │      │地發現戊○○所有之67-KV號營業半拖車 │        │            │
│  │        │        │        │      │      │無人看管容易竊取，乃通知子○○於同日│        │            │
│  │        │        │        │      │      │至現場查看後，兩人決議先前往苗栗縣，│        │            │
│  ├────┤        │        │      │      │於98年4月17日晚間，由己○○駕駛338-H│        ├──────┤
│  │(2)己○○│        │        │      │      │J號營業貨運曳引車搭載子○○，於98年4│        │有期徒刑捌月│
│  │        │        │        │      │      │月18日2時許，兩人至宜蘭縣宜蘭市東港 │        │。          │
│  │        │        │        │      │      │路6之22號後方空地，推由己○○駕駛該 │        │            │
│  │        │        │        │      │      │曳引車以懸掛方式竊取67-KV號營業半拖 │        │            │
│  │        │        │        │      │      │車，得手後己○○駕駛該曳引車搭載許榮│        │            │
│  │        │        │        │      │      │富並懸掛67-KV號營業半拖車離開現場， │        │            │
│  │        │        │        │      │      │將該半拖車拖運至花蓮縣吉安鄉○○路，│        │            │
│  │        │        │        │      │      │而子○○於變賣該半拖車後交付己○○2 │        │            │
│  │        │        │        │      │      │萬元，餘歸其所有。                  │        │            │
└─┴────┴────┴────┴───┴───┴──────────────────┴────┴──────┘
附表二：
┌─┬────┬────┬────┬───┬───┬──────────────────┬────┬──────┐
│編│行為人  │犯罪時間│犯罪地點│被害人│竊得財│              犯罪方法              │所犯法條│所宣告之刑  │
│號│        │（民國）│        │      │物    │                                    │及罪名  │            │
├─┼────┼────┼────┼───┼───┼──────────────────┼────┼──────┤
│1 │子○○、│98年2月 │宜蘭縣壯│卯○○│892-JB│子○○與余國能及1名真實姓名年籍不詳 │刑法第32│有期徒刑壹年│
│  │余國能、│16日24時│圍鄉大福│      │號營業│之成年男子，共同基於意圖為自己不法所│1條第1項│貳月。      │
│  │真實姓名│許      │路3段423│      │貨運曳│有之犯意聯絡，先由余國能在宜蘭縣境內│第3款、 │            │
│  │年籍不詳│        │巷7號   │      │引車及│尋得竊盜目標後，於98年2月16日24時許 │第4款之 │            │
│  │之成年男│        │        │      │66-FN │，由余國能駕駛其所有之車牌號碼1720-V│攜帶兇器│            │
│  │子1名   │        │        │      │號營業│U號自用小客車，搭載子○○及該成年男 │、結夥三│            │
│  │        │        │        │      │半拖車│子，共同攜帶余國能所有足供兇器使用之│人以上竊│            │
│  │        │        │        │      │各1輛 │一字型螺絲起子1支，至宜蘭縣壯圍鄉大 │盜罪。  │            │
│  │        │        │        │      │。    │福路3段423巷7號，推由余國能持該螺絲 │        │            │
│  │        │        │        │      │      │起子破壞892-JB號營業貨運曳引車車門鎖│        │            │
│  │        │        │        │      │      │及電門鎖後，竊取卯○○所有892-JB號營│        │            │
│  │        │        │        │      │      │業貨運曳引車及66-FN號營業半拖車，再 │        │            │
│  │        │        │        │      │      │由子○○與該成年男子駕駛車牌號碼1720│        │            │
│  │        │        │        │      │      │-VU號自用小客車在余國能所駕駛竊得之 │        │            │
│  │        │        │        │      │      │曳引車及半拖車前方，倘遇警攔檢時通報│        │            │
│  │        │        │        │      │      │余國能，以躲避查緝。                │        │            │
├─┼────┼────┼────┼───┼───┼──────────────────┼────┼──────┤
│2 │子○○、│98年3月 │宜蘭縣冬│午○○│FX-509│子○○與余國能及1名真實姓名年籍不詳 │刑法第32│有期徒刑壹年│
│  │余國能、│16日0至 │山鄉八仙│（起訴│號營業│之成年男子，共同基於意圖為自己不法所│1條第1項│貳月。      │
│  │真實姓名│1時許   │路56號前│書誤載│貨運曳│有之犯意聯絡，先推由余國能在宜蘭縣境│第3款、 │            │
│  │年籍不詳│        │        │為陳讚│引車及│內尋得竊盜目標後，於98年3月16日0至1 │第4款之 │            │
│  │之成年男│        │        │堂）  │AF-16 │時許，由余國能駕駛其所有之車牌號碼17│攜帶兇器│            │
│  │子1名   │        │        │      │號營業│20-VU號自用小客車，搭載子○○及該成 │、結夥三│            │
│  │        │        │        │      │半拖車│年男子，共同攜帶余國能所有足供兇器使│人以上竊│            │
│  │        │        │        │      │各1輛 │用之一字型螺絲起子1支，至宜蘭縣冬山 │盜罪。  │            │
│  │        │        │        │      │。    │鄉○○路56號前，推由余國能持該螺絲起│        │            │
│  │        │        │        │      │      │子破壞FX-509號營業貨運曳引車車門鎖及│        │            │
│  │        │        │        │      │      │電門鎖後，竊取午○○所有FX-509號營業│        │            │
│  │        │        │        │      │      │貨運曳引車及AF-16號營業半拖車，再由 │        │            │
│  │        │        │        │      │      │子○○與該成年男子駕駛車牌號碼1720-V│        │            │
│  │        │        │        │      │      │U號自用小客車在余國能所駕駛竊得之曳 │        │            │
│  │        │        │        │      │      │引車及半拖車前方，倘遇警攔檢時通報余│        │            │
│  │        │        │        │      │      │國能，以躲避查緝。                  │        │            │
├─┼────┼────┼────┼───┼───┼──────────────────┼────┼──────┤
│3 │子○○、│98年4月 │臺北縣鶯│辛○○│TH-728│子○○與余國能及1名真實姓名年籍不詳 │刑法第32│有期徒刑壹年│
│  │余國能、│7日22時 │歌鎮尖山│      │號營業│之成年男子，共同基於意圖為自己不法所│1條第1項│貳月。      │
│  │真實姓名│28分許（│路黃厝巷│      │貨運曳│有之犯意聯絡，先推由余國能在臺北縣境│第3款、 │            │
│  │年籍不詳│起訴書誤│20號前  │      │引車及│內尋得竊盜目標後，於98年4月7日22時28│第4款之 │            │
│  │之成年男│載為98年│        │      │8J-67 │分許，由余國能駕駛其所有之車牌號碼17│攜帶兇器│            │
│  │子1名   │4月7日22│        │      │營業半│20-VU號自用小客車，搭載子○○及該成 │、結夥三│            │
│  │        │時58分許│        │      │拖車各│年男子，共同攜帶余國能所有足供兇器使│人以上竊│            │
│  │        │）      │        │      │1輛。 │用之一字型螺絲起子1支，至臺北縣鶯歌 │盜罪。  │            │
│  │        │        │        │      │      │鎮○○路黃厝巷20號前，推由余國能持該│        │            │
│  │        │        │        │      │      │螺絲起子破壞TH-728號營業貨運曳引車車│        │            │
│  │        │        │        │      │      │門鎖及電門鎖後，竊取辛○○所有TH-728│        │            │
│  │        │        │        │      │      │號營業貨運曳引車及8J-67號營業半拖車 │        │            │
│  │        │        │        │      │      │，再由余國能駕駛該曳引車懸掛該半拖車│        │            │
│  │        │        │        │      │      │返回花蓮縣吉安鄉，而該成年男子駕駛車│        │            │
│  │        │        │        │      │      │牌號碼1720-VU號自用小客車搭載子○○ │        │            │
│  │        │        │        │      │      │返回花蓮縣吉安鄉。                  │        │            │
├─┼────┼────┼────┼───┼───┼──────────────────┼────┼──────┤
│4 │子○○、│98年4月 │宜蘭縣五│巳○○│KN-037│子○○與余國能及1名真實姓名年籍不詳 │刑法第32│有期徒刑拾月│
│  │余國能、│23日23時│結鄉中正│      │號營業│之成年男子，共同基於意圖為自己不法所│1條第1項│。          │
│  │真實姓名│許（起訴│路3段151│      │貨運曳│有之犯意聯絡，先由余國能在宜蘭縣境內│第3款、 │            │
│  │年籍不詳│書誤載為│號      │      │引車1 │尋得竊盜目標後，於98年4月23日23時許 │第4款之 │            │
│  │之成年男│98年4月 │        │      │輛    │，由余國能駕駛其所有之車牌號碼1720-V│攜帶兇器│            │
│  │子1名   │24日0、1│        │      │      │U號自用小客車，搭載子○○及該成年男 │、結夥三│            │
│  │        │時許）  │        │      │      │子，共同攜帶余國能所有足供兇器使用之│人以上竊│            │
│  │        │        │        │      │      │一字型螺絲起子1支，至宜蘭縣五結鄉中 │盜罪。  │            │
│  │        │        │        │      │      │正路3段151號，推由余國能持該螺絲起子│        │            │
│  │        │        │        │      │      │破壞巳○○所有之KN-037號營業貨運曳引│        │            │
│  │        │        │        │      │      │車車門鎖及電門鎖後，竊取該營業貨運曳│        │            │
│  │        │        │        │      │      │引車，並改懸掛子○○所提供其所有之KN│        │            │
│  │        │        │        │      │      │-718號曳引車車牌後開往花蓮，再由許榮│        │            │
│  │        │        │        │      │      │富與該成年男子駕駛車牌號碼1720-VU號 │        │            │
│  │        │        │        │      │      │自用小客車在余國能所駕駛竊得之曳引車│        │            │
│  │        │        │        │      │      │前方，倘遇警攔檢時通報余國能，以躲避│        │            │
│  │        │        │        │      │      │查緝。                              │        │            │
├─┼────┼────┼────┼───┼───┼──────────────────┼────┼──────┤
│5 │子○○、│98年5月 │宜蘭縣五│申○○│060-AJ│子○○與余國能及1名真實姓名年籍不詳 │刑法第32│有期徒刑壹年│
│  │余國能、│27日1時 │結鄉中正│      │號營業│之成年男子，共同基於意圖為自己不法所│1條第1項│貳月。      │
│  │真實姓名│許      │路1段134│      │貨運曳│有之犯意聯絡，先由余國能在宜蘭縣境內│第3款、 │            │
│  │年籍不詳│        │號協昌汽│      │引車及│尋得竊盜目標後，於98年5月27日1時許，│第4款之 │            │
│  │之成年男│        │車修理廠│      │DT-76 │由余國能駕駛其所有之車牌號碼1720-VU │攜帶兇器│            │
│  │子1名   │        │內      │      │號營業│號自用小客車，搭載子○○及該成年男子│、結夥三│            │
│  │        │        │        │      │半拖車│，共同攜帶余國能所有足供兇器使用之一│人以上竊│            │
│  │        │        │        │      │各1輛 │字型螺絲起子1支，至宜蘭縣五結鄉中正 │盜罪。  │            │
│  │        │        │        │      │。    │路1段134號協昌汽車修理廠，推由余國能│        │            │
│  │        │        │        │      │      │持該螺絲起子破壞060-AJ營業貨運曳引車│        │            │
│  │        │        │        │      │      │車門鎖及電門鎖後，竊取申○○所有060-│        │            │
│  │        │        │        │      │      │AJ號營業貨運曳引車及DT-76號營業半拖 │        │            │
│  │        │        │        │      │      │車，再由子○○與該成年男子駕駛車牌號│        │            │
│  │        │        │        │      │      │碼1720-VU號自用小客車在余國能所駕駛 │        │            │
│  │        │        │        │      │      │竊得之曳引車及半拖車前方，倘遇警攔檢│        │            │
│  │        │        │        │      │      │時通報余國能，以躲避查緝。          │        │            │
├─┼────┼────┼────┼───┼───┼──────────────────┼────┼──────┤
│6 │子○○、│98年6月 │宜蘭縣員│癸○○│400-TX│子○○與余國能及1名真實姓名年籍不詳 │刑法第32│有期徒刑壹年│
│  │余國能、│14日0時 │山鄉員山│      │號營業│之成年男子，共同基於意圖為自己不法所│1條第1項│貳月。      │
│  │真實姓名│27分許  │路2段與 │      │貨運曳│有之犯意聯絡，先由余國能在宜蘭縣境內│第3款、 │            │
│  │年籍不詳│        │長堤路口│      │引車及│尋得竊盜目標後，於98年6月14日0時27分│第4款之 │            │
│  │之成年男│        │道路旁  │      │07-ZL │許，由余國能駕駛其所有之車牌號碼1720│攜帶兇器│            │
│  │子1名   │        │        │      │營業半│-VU號自用小客車，搭載子○○及該成年 │、結夥三│            │
│  │        │        │        │      │拖車各│男子，共同攜帶余國能所有足供兇器使用│人以上竊│            │
│  │        │        │        │      │1輛。 │之一字型螺絲起子1支，至宜蘭縣員山鄉 │盜罪。  │            │
│  │        │        │        │      │      │員山路2段與長堤路口道路旁，推由余國 │        │            │
│  │        │        │        │      │      │能持該螺絲起子破壞400-TX號營業貨運曳│        │            │
│  │        │        │        │      │      │引車車門鎖及電門鎖後，竊取癸○○所有│        │            │
│  │        │        │        │      │      │400-TX號營業貨運曳引車及07-ZL號營業 │        │            │
│  │        │        │        │      │      │半拖車，再由子○○與該成年男子駕駛車│        │            │
│  │        │        │        │      │      │牌號碼1720-VU號自用小客車在余國能所 │        │            │
│  │        │        │        │      │      │駕駛竊得之曳引車及半拖車前方，倘遇警│        │            │
│  │        │        │        │      │      │攔檢時通報余國能，以躲避查緝。      │        │            │
└─┴────┴────┴────┴───┴───┴──────────────────┴────┴──────┘
 附表三：
┌─┬────┬────┬────┬──────────────────────────┬────┬──────┐
│編│行為人  │犯罪時間│犯罪地點│                      犯罪方法                      │所犯法條│所宣告之刑  │
│號│        │（民國）│        │                                                    │及罪名  │            │
├─┼────┼────┼────┼──────────────────────────┼────┼──────┤
│1 │子○○、│98年2月 │花蓮縣吉│子○○與丑○○共同基於行使變造準私文書之犯意聯絡，於│刑法第21│有期徒刑陸月│
│  │丑○○  │18日某時│安鄉南海│98年2月18日某時，在日瓏重車修配廠內，推由丑○○將陳 │6條、第2│，扣案之字模│
│  │        │        │六街18號│志強所有之892-JB號營業貨運曳引車引擎旁噴射幫浦（即化│20條第1 │工具拾陸支沒│
│  │        │        │「日瓏重│油器）拆下，再由子○○持其所有之字模工具將892-JB號曳│項、第21│收。        │
│  │        │        │車修配廠│引車之引擎號碼6D00-000000變造為603-AI號曳引車之引擎 │0條之行 │            │
│  │        │        │」      │號碼6D00-000000，復將892-JB號曳引車之車身號碼FP418D-│使變造準│            │
│  │        │        │        │A40107變造為603-AI號曳引車之車身號碼FP418D-A40973， │私文書罪│            │
│  │        │        │        │並換掛603-AI號曳引車車牌後，交由子○○使用該車，足以│。      │            │
│  │        │        │        │生損害於卯○○及公路監理機關對於汽車管理之正確性。  │        │            │
├─┼────┼────┼────┼──────────────────────────┼────┼──────┤
│2 │子○○、│98年3月 │花蓮縣吉│子○○與丑○○共同基於行使變造準私文書之犯意聯絡，於│刑法第21│有期徒刑陸月│
│  │丑○○  │18日某時│安鄉南海│98年3月18日某時，在日瓏重車修配廠內，推由丑○○將陳 │6條、第2│，扣案之字模│
│  │        │        │六街18號│讚棠所有之FX-509號營業貨運曳引車引擎旁噴射幫浦（即化│20條第1 │工具拾陸支沒│
│  │        │        │「日瓏重│油器）拆下，再由子○○持其所有之字模工具將FX-509號曳│項、第21│收。        │
│  │        │        │車修配廠│引車之引擎號碼6D00-000000變造為946-JB號曳引車之引擎 │0條之行 │            │
│  │        │        │」      │號碼6D00-000000，復將FX-509號曳引車之車身號碼FP51D-A│使變造準│            │
│  │        │        │        │00465變造為946-JB號曳引車之車身號碼FP51D-A00502，並 │私文書罪│            │
│  │        │        │        │換掛946-JB號曳引車車牌，及將原車頭白色改為綠色後，交│。      │            │
│  │        │        │        │由子○○使用該車，足以生損害於午○○及公路監理機關對│        │            │
│  │        │        │        │於汽車管理之正確性。                                │        │            │
├─┼────┼────┼────┼──────────────────────────┼────┼──────┤
│3 │子○○、│98年4月9│花蓮縣吉│子○○與丑○○共同基於行使變造準私文書之犯意聯絡，於│刑法第21│有期徒刑陸月│
│  │丑○○  │日某時  │安鄉南海│98年4月9日某時，在日瓏重車修配廠內，推由丑○○將張桂│6條、第2│，扣案之字模│
│  │        │        │六街18號│勇所有之TH-728號營業貨運曳引車引擎旁噴射幫浦（即化油│20條第1 │工具拾陸支沒│
│  │        │        │「日瓏重│器）拆下，再由子○○持其所有之字模工具將TH-728號曳引│項、第21│收。        │
│  │        │        │車修配廠│車之引擎號碼變造為IP-A28號曳引車之引擎號碼6D00-00000│0條之行 │            │
│  │        │        │」      │64 ，並換掛IP-A28號曳引車車牌後，交由子○○使用該車 │使變造準│            │
│  │        │        │        │，足以生損害於辛○○及公路監理機關對於汽車管理之正確│私文書罪│            │
│  │        │        │        │性。                                                │。      │            │
├─┼────┼────┼────┼──────────────────────────┼────┼──────┤
│4 │子○○、│98年4月 │花蓮縣吉│子○○與丑○○共同基於行使變造準私文書之犯意聯絡，於│刑法第21│有期徒刑陸月│
│  │丑○○  │26日某時│安鄉南海│98年4月26日某時，在日瓏重車修配廠內，推由丑○○將陳 │6條、第2│，扣案之字模│
│  │        │        │六街18號│銘輝所有之KN-037號營業貨運曳引車引擎旁噴射幫浦（即化│20條第1 │工具拾陸支沒│
│  │        │        │「日瓏重│油器）拆下，再由子○○持其所有之字模工具將KN-037號曳│項、第21│收。        │
│  │        │        │車修配廠│引車之引擎號碼6D00-000000變造為IC-089號曳引車之引擎 │0條之行 │            │
│  │        │        │」      │號碼6D00-000000，並改裝外觀，變更左側車門，換進氣管 │使變造準│            │
│  │        │        │        │，後因該KN-037號之引擎不順，將該引擎取出並將該引擎號│私文書罪│            │
│  │        │        │        │碼磨滅置於日瓏重車修配廠，復接續由子○○在日瓏修配廠│。      │            │
│  │        │        │        │，將引擎號碼6D22-191***（後3碼不詳）之引擎變造為IC-0│        │            │
│  │        │        │        │89號曳引車之引擎號碼6D00-000000置於IC-089號曳引車使 │        │            │
│  │        │        │        │用，足以生損害於巳○○及監理機關對於汽車管理之正確性│        │            │
│  │        │        │        │。                                                  │        │            │
├─┼────┼────┼────┼──────────────────────────┼────┼──────┤
│5 │子○○  │96年4月1│花蓮縣吉│子○○基於行使變造準私文書之犯意，於96年4月1日至96年│刑法第21│有期徒刑陸月│
│  │        │日至96年│安鄉南海│4月24日間之某時，因其所有之938-JB號營業貨運曳引車引 │6條、第2│，減為有期徒│
│  │        │4月24日 │六街18號│擎故障（引擎號碼為8DC0-000000），乃在日瓏重車修配廠 │20條第1 │刑月，扣案│
│  │        │間之某時│「日瓏重│內，將938-JB號曳引車引擎拆下送修，持其所有之字模工具│項、第21│之字模工具拾│
│  │        │        │車修配廠│將112-AI號曳引車之引擎號碼8DC0-000000號變更為938-JB │0條之行 │陸支沒收。  │
│  │        │        │」      │號曳引車引擎號碼8DC0-000000後，換裝在938-JB號曳引車 │使變造準│            │
│  │        │        │        │上而行使之，足以生損害於公路監理機關對於汽車之管理正│私文書罪│            │
│  │        │        │        │確性。                                              │。      │            │
├─┼────┼────┼────┼──────────────────────────┼────┼──────┤
│6 │子○○  │96年4月1│花蓮縣吉│子○○基於行使變造準私文書之犯意，於96年4月1日至96年│刑法第21│有期徒刑陸月│
│  │        │日至96年│安鄉南海│4月24日間之某時，在日瓏重車修配廠內，將938-JB號營業 │6條、第2│，減為有期徒│
│  │        │4月24日 │六街18號│貨運曳引車內之引擎拆下，持其所有之字模工具將引擎號碼│20條第1 │刑月，扣案│
│  │        │間之某時│「日瓏重│8DC0-000000號引擎變造為938-JB號曳引車引擎號碼8DC9-38│項、第21│之字模工具拾│
│  │        │        │車修配廠│1127後，換裝在938-JB號曳引車上而行使之，足以生損害於│0條之行 │陸支沒收。  │
│  │        │        │」      │公路監理機關對於汽車之管理正確性。                  │使變造準│            │
│  │        │        │        │                                                    │私文書罪│            │
│  │        │        │        │                                                    │。      │            │
├─┼────┼────┼────┼──────────────────────────┼────┼──────┤
│7 │子○○  │96年4月1│花蓮縣吉│子○○基於行使變造準私文書之犯意，於96年4月1日至96年│刑法第21│有期徒刑陸月│
│  │        │日至96年│安鄉南海│4月24日間之某時，在日瓏重車修配廠內，持其所有之字模 │6條、第2│，減為有期徒│
│  │        │4月24日 │六街18號│工具將引擎號碼6D22-2*****（後5碼不詳）引擎變更為171-│20條第1 │刑月，扣案│
│  │        │間之某時│「日瓏重│JA號營業貨運曳引車引擎號碼6D00-000000，置入車身號碼 │項、第21│之字模工具拾│
│  │        │        │車修配廠│FP418D-A31771號曳引車內，懸掛171-JA號營業貨運曳引車 │0條之行 │陸支沒收。  │
│  │        │        │」      │牌使用，足以生損害於公路監理機關對於汽車管理之正確性│使變造準│            │
│  │        │        │        │。                                                  │私文書罪│            │
│  │        │        │        │                                                    │。      │            │
├─┼────┼────┼────┼──────────────────────────┼────┼──────┤
│8 │子○○  │96年6月 │花蓮縣吉│子○○基於變造準私文書之犯意，於96年6月間某日，在日 │刑法第22│有期徒刑伍月│
│  │        │間某日  │安鄉南海│瓏重車修配廠內，持其所有之字模工具，將已修好之938-JB│0條第1項│，扣案之字模│
│  │        │        │六街18號│號營業貨運曳引車引擎（引擎號碼為8DC0-000000），變造 │、第210 │工具拾陸支沒│
│  │        │        │「日瓏重│為115-AI號曳引車之引擎號碼8DC0-000000，足以生損害於 │條之變造│收。        │
│  │        │        │車修配廠│公路監理機關對於汽車之管理正確性。惟於變造引擎號碼後│準私文書│            │
│  │        │        │」      │，因故未換裝而置於日瓏修配廠。                      │罪。    │            │
└─┴────┴────┴────┴──────────────────────────┴────┴──────┘
附表四：
┌─┬────┬────┬────┬───┬──────────────────────┬────┬──────┐
│編│行為人  │犯罪時間│犯罪地點│被害人│              犯罪方法                      │所犯法條│所宣告之刑  │
│號│        │（民國）│        │      │                                            │及罪名  │            │
├─┼────┼────┼────┼───┼──────────────────────┼────┼──────┤
│1 │未○○  │98年2月 │臺中縣烏│丁○○│未○○明知子○○交由己○○駕駛曳引車拖運76-P│刑法第34│有期徒刑陸月│
│  │        │23日某時│日鄉環中│      │M號半拖車，至其所經營之山本公司變賣，該76-PM│9條第2項│，如易科罰金│
│  │        │        │路8段787│      │號半拖車係屬來源不明之贓物，竟基於故買贓物之│之故買贓│，以新臺幣貳│
│  │        │        │巷61弄31│      │犯意，以66,082元之價格，向子○○購買除輪胎以│物罪。  │仟元折算壹日│
│  │        │        │號「山本│      │外之車體。                                  │        │。          │
│  │        │        │公司」  │      │                                            │        │            │
├─┼────┼────┼────┼───┼──────────────────────┼────┼──────┤
│2 │未○○  │98年4月 │臺中縣烏│甲○○│未○○明知子○○交由己○○駕駛曳引車拖運DI-2│刑法第34│有期徒刑陸月│
│  │        │15日至98│日鄉環中│      │7號半拖車，至其所經營之山本公司變賣，該DI-27│9條第2項│，如易科罰金│
│  │        │年4月17 │路8段787│      │號半拖車係屬來源不明之贓物，竟基於故買贓物之│之故買贓│，以新臺幣貳│
│  │        │日間之某│巷61弄31│      │犯意，以6、7萬元之價格，向子○○購買除輪胎以│物罪。  │仟元折算壹日│
│  │        │時      │號「山本│      │外之車體。                                  │        │。          │
│  │        │        │公司」  │      │                                            │        │            │
├─┼────┼────┼────┼───┼──────────────────────┼────┼──────┤
│3 │未○○  │98年4月 │臺中縣烏│戊○○│未○○明知子○○交由己○○駕駛曳引車拖運67-K│刑法第34│有期徒刑陸月│
│  │        │21日至98│日鄉環中│      │V號半拖車，至其所經營之山本公司變賣，該67-KV│9條第2項│，如易科罰金│
│  │        │年4月23 │路8段787│      │號半拖車係屬來源不明之贓物，竟基於故買贓物之│之故買贓│，以新臺幣貳│
│  │        │日間之某│巷61弄31│      │犯意，以6、7萬元之價格，向子○○購買除輪胎以│物罪。  │仟元折算壹日│
│  │        │時      │號「山本│      │外之車體。                                  │        │。          │
│  │        │        │公司」  │      │                                            │        │            │
├─┼────┼────┼────┼───┼──────────────────────┼────┼──────┤
│4 │未○○  │98年3月 │臺中縣烏│卯○○│未○○明知子○○委由己○○駕駛曳引車拖運66-F│刑法第34│有期徒刑陸月│
│  │        │初某日  │日鄉環中│      │N號半拖車，至其所經營之山本公司變賣，該66-FN│9條第2項│，如易科罰金│
│  │        │        │路8段787│      │號半拖車係屬來源不明之贓物，竟基於故買贓物之│之故買贓│，以新臺幣貳│
│  │        │        │巷61弄31│      │犯意，以5、6萬元之價格，向子○○購買除輪胎以│物罪。  │仟元折算壹日│
│  │        │        │號「山本│      │外之車體。                                  │        │。          │
│  │        │        │公司」  │      │                                            │        │            │
├─┼────┼────┼────┼───┼──────────────────────┼────┼──────┤
│5 │未○○  │98年3月 │臺中縣烏│午○○│未○○明知子○○委由己○○駕駛曳引車拖運AF-1│刑法第34│有期徒刑陸月│
│  │        │底某日  │日鄉環中│      │6號半拖車，至其所經營之山本公司變賣，該AF-16│9條第2項│，如易科罰金│
│  │        │        │路8段787│      │號半拖車係屬來源不明之贓物，竟基於故買贓物之│之故買贓│，以新臺幣貳│
│  │        │        │巷61弄31│      │犯意，以5、6萬元之價格，向子○○購買除輪胎以│物罪。  │仟元折算壹日│
│  │        │        │號「山本│      │外之車體。                                  │        │。          │
│  │        │        │公司」  │      │                                            │        │            │
└─┴────┴────┴────┴───┴──────────────────────┴────┴──────┘
附表五：
┌─┬────┬────┬───┬───────────────────────────┬────┬──────┐
│編│行為人  │犯罪時間│被害人│         犯罪方法（新臺幣）                           │所犯法條│所宣告之刑  │
│號│        │（民國）│      │                                                      │及罪名  │            │
├─┼────┼────┼───┼───────────────────────────┼────┼──────┤
│1 │己○○  │98年3月 │卯○○│己○○明知子○○以5千元之代價，委請其駕駛曳引車拖運66-│刑法第34│有期徒刑伍月│
│  │        │初某日  │      │FN號半拖車，該66-FN號半拖車係屬來源不明之贓物，竟基於 │9條第2項│。          │
│  │        │        │      │搬運贓物之犯意，由花蓮縣吉安鄉駕駛曳引車拖運該半拖車至│之搬運贓│            │
│  │        │        │      │臺中縣臺中縣烏日鄉○○路○段787巷61弄31號「山本公司」，│物罪。  │            │
│  │        │        │      │並收受子○○交付之5千元報酬。                         │        │            │
├─┼────┼────┼───┼───────────────────────────┼────┼──────┤
│2 │己○○  │98年3月 │午○○│己○○明知子○○以5千元之代價，委請其駕駛曳引車拖運AF-│刑法第34│有期徒刑伍月│
│  │        │底某日  │      │16號半拖車，該AF-16號半拖車係屬來源不明之贓物，竟基於 │9條第2項│。          │
│  │        │        │      │搬運贓物之犯意，由花蓮縣吉安鄉駕駛曳引車拖運該半拖車至│之搬運贓│            │
│  │        │        │      │臺中縣臺中縣烏日鄉○○路○段787巷61弄31號「山本公司」，│物罪。  │            │
│  │        │        │      │並收受子○○交付之5千元報酬。                         │        │            │
├─┼────┼────┼───┼───────────────────────────┼────┼──────┤
│3 │己○○  │98年6月 │申○○│己○○明知子○○以5千元之代價，委請其駕駛曳引車拖運DT-│刑法第34│有期徒刑伍月│
│  │        │中旬某日│      │76號半拖車，該DT-76號半拖車係屬來源不明之贓物，竟基於 │9條第2項│。          │
│  │        │        │      │搬運贓物之犯意，由花蓮縣吉安鄉駕駛曳引車拖運該半拖車至│之搬運贓│            │
│  │        │        │      │彰化縣彰化市○○路○段239號「協益汽車修理廠」旁之庚○○│物罪。  │            │
│  │        │        │      │所經營之車輛報廢解體工廠，並收受子○○交付之5千元報酬 │        │            │
│  │        │        │      │。                                                    │        │            │
└─┴────┴────┴───┴───────────────────────────┴────┴──────┘
附表六：扣案物品
┌──┬────────────┬───┬───┬──┬────────────────────────────┐
│編  │物品名稱                │ 數量 │所有人│是否│ 供何人及何犯罪使用之物                                 │
│號  │                        │      │      │沒收│                                                        │
├──┼────────────┼───┼───┼──┼────────────────────────────┤
│ 1  │字模工具                │16支  │子○○│ 是 │供子○○與丑○○共同犯附表三編號1至4、子○○犯附表三編號│
│    │                        │      │      │    │5至8所示犯罪使用之物。                                  │
├──┼────────────┼───┼───┼──┼────────────────────────────┤
│ 2  │山本新力鋼鐵回收有限公司│11紙  │未○○│ 否 │非供未○○供犯附表四編號1至5所示犯罪使用之物。          │
│    │磅單影本                │      │      │    │                                                        │
├──┼────────────┼───┼───┼──┼────────────────────────────┤
│ 3  │行動電話（各含門號093803│2支   │子○○│ 否 │係供子○○日常生活聯絡使用之物，非供其犯附表一至三所示犯│
│    │8001、0000000000號SIM卡1│      │      │    │罪使用之物。                                            │
│    │張）                    │      │      │    │                                                        │
├──┼────────────┼───┼───┼──┼────────────────────────────┤
│ 4  │車輛登記記事本          │2本   │子○○│ 否 │非供子○○犯附表一至三所示犯罪使用之物。                │
├──┼────────────┼───┼───┼──┼────────────────────────────┤
│ 5  │碼模（編號0至8）        │9支   │丑○○│ 否 │非供子○○與丑○○犯附表三編號1至4所示犯罪使用之物。    │
├──┼────────────┼───┼───┼──┼────────────────────────────┤
│ 6  │車輛維修單影本          │14紙  │丑○○│ 否 │非供子○○與丑○○犯附表三編號1至4所示犯罪使用之物。    │
├──┼────────────┼───┼───┼──┼────────────────────────────┤
│ 7  │3K-610號營業貨運曳引車  │1輛   │丑○○│ 否 │非供本案犯罪使用之物。                                  │
│    │                        │      │執有  │    │                                                        │
├──┼────────────┼───┼───┼──┼────────────────────────────┤
│ 8  │IC-089號營業貨運曳引車  │1輛   │丑○○│ 否 │非供本案犯罪使用之物。                                  │
│    │                        │      │執有  │    │                                                        │
├──┼────────────┼───┼───┼──┼────────────────────────────┤
│ 9  │三菱廠牌引擎FU330（6D-22│1個   │丑○○│ 否 │非供本案犯罪使用之物。                                  │
│    │）                      │      │執有  │    │                                                        │
├──┼────────────┼───┼───┼──┼────────────────────────────┤
│ 10 │三菱廠牌引擎FU320（8D-C9│1個   │丑○○│ 否 │非供本案犯罪使用之物。                                  │
│    │）                      │      │執有  │    │                                                        │
├──┼────────────┼───┼───┼──┼────────────────────────────┤
│ 11 │三菱廠牌引擎FU430（8D-C9│1個   │丑○○│ 否 │非供本案犯罪使用之物。                                  │
│    │）                      │      │執有  │    │                                                        │
├──┼────────────┼───┼───┼──┼────────────────────────────┤
│ 12 │資產出售登記簿          │1本   │陳乙禎│ 否 │非供子○○犯附表一至三所示犯罪使用之物。                │
├──┼────────────┼───┼───┼──┼────────────────────────────┤
│ 13 │6F-808號汽車領牌登記書  │3張   │陳乙禎│ 否 │非供子○○犯附表一至三所示犯罪使用之物。                │
├──┼────────────┼───┼───┼──┼────────────────────────────┤
│ 14 │3K-610號汽車領牌登記書  │2張   │陳乙禎│ 否 │非供子○○犯附表一至三所示犯罪使用之物。                │
├──┼────────────┼───┼───┼──┼────────────────────────────┤
│ 15 │6J-990號汽車領牌登記書  │5張   │陳乙禎│ 否 │非供子○○犯附表一至三所示犯罪使用之物。                │
├──┼────────────┼───┼───┼──┼────────────────────────────┤
│ 16 │381-QS號汽車領牌登記書  │4張   │陳乙禎│ 否 │非供子○○犯附表一至三所示犯罪使用之物。                │
├──┼────────────┼───┼───┼──┼────────────────────────────┤
│ 17 │559-GC號汽車領牌登記書  │5張   │陳乙禎│ 否 │非供子○○犯附表一至三所示犯罪使用之物。                │
├──┼────────────┼───┼───┼──┼────────────────────────────┤
│ 18 │935-HN號汽車領牌登記書  │1張   │陳乙禎│ 否 │非供子○○犯附表一至三所示犯罪使用之物。                │
├──┼────────────┼───┼───┼──┼────────────────────────────┤
│ 19 │833-KD號汽車領牌登記書  │5張   │陳乙禎│ 否 │非供子○○犯附表一至三所示犯罪使用之物。                │
└──┴────────────┴───┴───┴──┴────────────────────────────┘
【附錄本案論罪科刑法條】
★刑法第210條：
偽造、變造私文書，足以生損害於公眾或他人者，處5年以下有
期徒刑。
★刑法第216條：
行使第210條至第215條之文書者，依偽造、變造文書或登載不實
事項或使登載不實事項之規定處斷。
★刑法第220條第1項：
在紙上或物品上之文字、符號、圖畫、照像，依習慣或特約，足
以為表示其用意之證明者，關於本章及本章以外各罪，以文書論
。
錄音、錄影或電磁紀錄，藉機器或電腦之處理所顯示之聲音、影
像或符號，足以為表示其用意之證明者，亦同。
★刑法第320條第1項：
意圖為自己或第三人不法之所有，而竊取他人之動產者，為竊盜
罪，處5年以下有期徒刑、拘役或5百元以下罰金。
★刑法第321條第1項第3款、第4款：
犯竊盜罪而有左列情形之一者，處6月以上、5年以下有期徒刑：
三、攜帶兇器而犯之者。
四、結夥三人以上而犯之者。
★刑法第349條第2項：
搬運、寄藏、故買贓物或為牙保者，處5年以下有期徒刑、拘役
或科或併科1千元以下罰金。

司法院資訊處製作；財團法人民間司法改革基金會備份。
